臺灣高等法院臺南分院刑事判決         99年度上訴字第157號
上  訴  人  臺灣臺南地方法院檢察署檢察官
被      告  郭齡憶
            陳秉聖即陳信志
上二人共同
指定辯護人  本院公設辯護人  郭忠生
上列上訴人因被告等違反商業會計法等案件，不服臺灣臺南地方
法院九十五年度訴字第一五九六號中華民國九十八年十二月十八
日第一審判決（起訴案號：臺灣臺南地方法院檢察署九十五年度
偵緝字第三五一號、第五八０號、九十五年度偵字第一一０八七
號）及移送併辦（臺灣臺南地方法院檢察署九十五年度偵字第一
八一０六號、九十七年度偵緝字第六七一號、臺灣屏東地方法院
檢察署九十八年度偵字第二八八四號、臺灣高雄地方法院檢察署
九十七年度偵字第二四六四０號、九十八年度偵字第二九二四五
號），提起上訴，本院判決如下：
    主  文
原判決撤銷。
郭齡憶共同連續商業負責人以明知為不實之事項，而填製會計憑
證，處有期徒刑貳年陸月，減為有期徒刑壹年月。
陳秉聖即陳信志共同連續商業負責人以明知為不實之事項，而填
製會計憑證，處有期徒刑壹年，減為有期徒刑陸月，如易科罰金
，以銀元佰元即新台幣玖佰元折算壹日。緩刑貳年，並應向指
定之公益團體、地方自治團體或社區提供肆拾小時之義務勞務，
緩刑期間付保護管束。
    事  實
一、郭齡憶自民國九十一年間受王全義（業經原審判處有期徒刑
    三年，減為有期徒刑一年六月確定）僱用，擔任其會計人員
    。詎郭齡憶竟與王全義（偉宏公司商業負責人）基於幫助他
    人逃漏稅捐及填製不實會計憑證之概括犯意聯絡，而分別與
    附表七編號1-6 所示之商業負責人及其他參與者、陳秉聖與
    附表七編號1、6所示之商業負責人及其他參與者基於上開犯
    意之聯絡，以成立人頭公司之方式（各人頭公司之名義負責
    人如附表七所示），由王全義實際主導業務，郭齡憶負責會
    計作業，成立附表一至六所示之人頭公司，由郭齡憶製作不
    實之資金往來匯款紀錄，以掩飾未有實際交易之事實。且郭
    齡憶、陳秉聖並提供渠等開立之彰化銀行台南分行帳號0000
    0000000000號、00000000000000號之帳戶，供渠等所成立之
    上開人頭公司與附表一、六所示之公司製作不實之資金往來
    匯款紀錄。王全義、郭齡憶、陳秉聖及附表一至六之人頭負
    責人、其他參與者並明知統一發票係商業會計法所稱之會計
    憑證，不得為不實內容之填製，王全義、郭齡憶及附表一至
    六之人頭負責人、其他參與者竟基於虛開統一發票，幫助他
    人逃漏稅捐之概括犯意連絡；陳秉聖與附表一、六之人頭負
    責人、其他參與者竟基於共同基於虛開統一發票，幫助他人
    逃漏稅捐之概括犯意連絡，王全義、郭齡憶及附表一至六之
    人頭負責人、其他參與者於附表一至附表六所示之起迄時間
    連續開立如附表一至附表六之不實之會計憑證統一發票，陳
    秉聖與附表一、六之人頭負責人、其他參與者於附表一、六
    所示之起迄時間連續開立如附表一、附表六之不實之會計憑
    證統一發票，或交由其他公司作為進項憑證，用以申報進項
    成本，逃漏營業稅；或交與同屬虛設行號之其他公司作為進
    項憑證，製造交易紀錄，郭齡憶及附表一至六之人頭負責人
    、其他參與者以此方式幫助附表一至附表六之公司逃漏營業
    ，其幫助逃漏營業稅之金額如附表一至附表六所示（按因虛
    設公司本身免予課徵營業稅，故無逃漏營業稅或幫助虛設公
    司逃漏營稅之問題，是以計算逃漏稅金額需扣除虛設公司「
    金贊行」、「偉宏」、「黃添麟」、「建廷」、「政益」、
    「李全晟」、「允耀」、「余來成」、「永盛興」、「韋林
    」、「祥宗」、「新東駿」、「妍昌」、「順陸」、「和盛
    」、「加馨」、「吉安康」及「旭東」等買受發票部分，詳
    如附表一至六欄末之文字說明）；另陳秉聖與附表一、六之
    人頭負責人、其他參與者，以此方式幫助附表一、附表六之
    公司逃漏營業，其幫助逃漏營業稅之金額如附表一、附表六
    所示（按因虛設公司本身免予課徵營業稅，故無逃漏營業稅
    或幫助虛設公司逃漏營稅之問題，是以計算逃漏稅金額需扣
    除虛設公司「旭東」等買受發票部分，詳如附表六欄末之文
    字說明）。
二、案經財政部臺灣省南區國稅局臺南市分局函送臺灣臺南地方
    法院檢察署檢察官偵查起訴及由同署檢察官、臺灣高雄地方
    法院檢察署檢察官、臺灣屏東地方法院檢察署檢察官移送併
    辦。
    理  由
甲、程序方面（證據能力部分）：
    按被告以外之人於審判外陳述，雖不符刑事訴訟法第159 條
    之1至之4之規定，而經當事人於審判程序同意作為證據，法
    院審酌該言詞陳述或書面陳述作成時情況，認為適當者，亦
    得為證據；當事人、代理人或辯護人於法院調查證據時，知
    有同法第159條第1項不得為證據之情形，而未於言詞辯論終
    結前聲明異議者，視為有前項之同意，同法第159條之5定有
    明文。本件被告及辯護人對於檢察官所舉所有書面證據及原
    審提示證據之證據能力，已於本院表明均同意列為證據（見
    本院卷三第3 頁），本院審酌該等供述證據之取得過程並無
    瑕疵，與本件待證事實間復具有相當之關聯性，自得採為證
    據。
乙、實體方面：
一、訊據被告郭齡憶、陳秉聖矢口否認有何幫助逃漏稅及違反商
    業會計法之犯行，被告郭齡憶辯稱：伊受王全義聘僱，只是
    幫王全義跑銀行，其他的事情，伊均未參與云云，被告陳秉
    聖則辯稱：伊介紹潘鑽男給郭齡憶認識，伊不知潘鑽男去擔
    任人頭，伊有借帳戶給郭齡憶使用，惟伊並無起訴書所指之
    逃漏稅之事實云云。惟查：
二、附表一所示部分（即關於被告二人被訴虛設金贊企業行，開
    立不實發票部分即95年度偵緝字第351號、580號、95年度偵
    字第11087號起訴之犯罪事實）：
  (一)查金贊企業行為虛設之公司，曾開立如附表一之不實發票，
    幫助如附表一所示之買受公司逃漏稅一節，有金贊企業行涉
    嫌虛設行號分析表、「金贊企業行」營業稅稅籍資料查詢、
    統一發票管制檔建檔、93年度綜合所得稅各類所得資料清單
    、營業人設立登記查簽表、營利事業統一發證設立登記申請
    書、使用執照、委託書、房屋租賃契約書、營業人銷售稅與
    稅額申報書、統一發票、國稅局台南市分局刑事案件移送書
    、申報書查詢、國稅局台南市分局查核金贊企業行簽呈、統
    一發票管制通報單、國稅局台南市分局通知金贊企業行（潘
    鑽男）備詢之公函、潘鑽男之戶籍查詢清單、潘鑽男之90-9
    3 年綜合所得稅各類所得資料清單、財產歸屬資料清單、吳
    卓美汝之談話紀錄、郭齡憶之談話紀錄、李美華之談話紀錄
    、郭齡憶之91-93 年綜合所得稅各類所得資料清單、郭齡憶
    之彰化銀行開戶及交易明細資料、「金贊企業行」虛偽銷售
    對象及銷售資料（見353號交查卷第4至150 頁）為證，並有
    財政部台灣省南區國稅局台南市分局94年9 月15日南區國稅
    局南三字第0940010714號刑事案件移送書及所附「金贊企業
    行」營業稅稅籍資料查詢、統一發票管制檔建檔、93年度綜
    合所得稅各類所得資料清單、營業人設立登記查簽表、營利
    事業統一發證設立登記申請書、潘鑽男之戶籍查詢清單、潘
    鑽男之90-93 年綜合所得稅各類所得資料清單、「金贊企業
    行」進貨及銷貨廠商明細、專案申請調檔統一發票查核清單
    、營業人銷售稅與稅額申報書、國稅局台南市分局刑事案件
    移送書、金贊企業行涉嫌虛設行號分析表、國稅局台南市分
    局通知進銷項廠商備詢之公函（見11977號偵卷第2至50頁、
    80-84頁等），堪信為真實。
  (二)被告郭齡憶自承：「我受僱於王全義，王全義要我去租賃房
    子，說要成立企業行（即金贊行），所以我就依指示去承租
    中華南路二段152號4樓的房子，我跟房東說是要開事務所、
    公司用的，被告陳秉聖（陳信志）跟我們老闆王全義說，有
    人願意當負責人，所以我們老闆王全義就叫我與對方也就是
    被告潘鑽男約見面寫委託書，由被告潘鑽男出具委託書，委
    託我們去辦理營利事業登記。…我拿到發票後回來交給王全
    義，之後王全義要報稅時會把整疊卷宗資料交給我拿去給會
    計師」、「王全義都會開一張單子給我，叫我去跑那幾家銀
    行，我不知道那些資金往來都是假的（見原審卷一第48頁、
    原審卷二第47頁背面），參以證人吳卓美汝（金贊企業行設
    址處之出租人）供稱其係與郭齡憶訂約、證人吳振男（吳卓
    美汝之夫）證稱：「郭齡憶說金贊行是她開設的」、並有郭
    齡憶與吳卓美汝簽定之房屋租賃契約書為證（見11977 號偵
    卷第72-74 頁）為證；證人李美華（受託金贊行設立登記事
    宜之會計師）證稱：「郭齡憶說金贊行是她朋友開立。申報
    營業稅是我替企業行申請，稅款是郭齡憶在華南銀行南都分
    行交給我。記帳費及稅金都是郭齡憶交給我」（見353 號交
    查卷第161、162頁、163-164 頁），證人潘鑽男（金贊企業
    行之人頭負責人）亦證稱：「陳信志託我當人頭負責人，在
    領發票前一晚就開車帶我到台南，隔天與郭齡憶碰面，郭帶
    我至國稅局簽名領發票，發票是我公司郭齡憶在處理，我把
    印章交給她就不再過問，對方給我3萬元。」等語（見373號
    交查卷第19至20頁），足見金贊企業行之名義負責人潘鑽男
    係由陳秉聖找來，陳秉聖、郭齡憶並陪同潘鑽男前往國稅局
    領取發票，其餘如支付潘鑽男擔任人頭之酬金3 萬元、承租
    金贊企業行設立地點、支付租金、申報營業稅、交付記帳費
    及稅金等事宜，均由被告郭齡憶處理，可見被告郭齡憶在虛
    設金贊行，開立不實之發票，以幫助他人逃漏營稅一節，涉
    入至深，絕非如其所辯僅係跑銀行，其餘均未參與云云。被
    告陳秉聖亦非如其所供伊僅介紹潘鑽男予郭齡憶，從而，被
    告郭齡憶辯稱伊是聽王全義之命跑銀行；被告陳秉聖則辯稱
    ：伊介紹潘鑽男給郭齡憶認識，伊不知潘鑽男去擔任人頭云
    云，與事實不符，要無足採。
  (三)郭齡憶雖辯稱: 伊只是員工，老闆是王全義，伊是聽王全義
    之命行事云云，然查：共犯王全義供稱：「『金贊』、『偉
    宏』、『順陸』、『黃添麟』、『建廷』、『政益』、『李
    全晟』、『允耀』、『余來成』、『新東駿』、『鑫豐億』
    『祥宗』等是我出資且找人掛名。郭齡憶負責『順陸』、『
    允耀』、『余來成』、『黃添麟』、『金贊』的會計業務。
    」、「『金贊』是我託她去辦，她只知道這間，其他間不知
    道。160號偵緝卷第232至246 頁，發票存根上寫郭字，是我
    拿給郭齡憶去領的」、「我成立該（上開）行號是要賣發票
    逃漏營業稅」、「『金贊』人頭是我託郭齡憶找來，全權委
    託她去辦理設立登記，錢是我出資，去會計事務所請領發票
    是郭齡憶去，從頭到尾我只有出錢」（見原審卷一第322-32
    6 頁），則依證人王全義所供：「金贊」人頭是伊託郭齡憶
    （實為郭齡憶再透過陳秉聖）找來，全權委託郭齡憶去辦理
    設立登記，去會計事務所請領發票是郭齡憶去，從頭到尾王
    全義只有出錢，再參以上開(二)所述，金贊企業行之名義負責
    人潘鑽男係由陳秉聖找來，陳秉聖、郭齡憶並陪同潘鑽男前
    往國稅局領取發票，其餘如支付潘鑽男擔任人頭之酬金3 萬
    元、承租金贊企業行設立地點、支付租金、申報營業稅、交
    付記帳費及稅金，均由被告郭齡憶親為處理，則被告郭齡憶
    、陳秉聖對於金贊企業行為虛設之公司，其設立之目的，係
    要開立不實之會計憑證統一發票，出售予附表一買受發票公
    司作為進項憑證，用以申報進項成本，逃漏營業稅；或交予
    同屬虛設行號之其他公司作為進項憑證，製造交易紀錄，以
    此方式幫助如附表一所示之公司逃漏稅捐等情，應知之甚詳
    ，從而，被告郭齡憶辯稱：伊只是聽王全義之命行事（伊對
    於幫助逃漏稅一節並不知情）云云，自不可採。
  (四)惟按共同正犯之成立，祇須具有犯意之聯絡，行為之分擔，
    既不問犯罪動機起於何人，亦不必每一階段犯行，均經參與
    。共同實行犯罪行為之人，在合同意思範圍內，各自分擔犯
    罪行為之一部，相互利用他人之行為，以達其犯罪之目的者
    ，即應對於全部所發生之結果，共同負責；共同正犯間，非
    僅就其自己實行之行為負其責任，並在犯意聯絡之範圍內，
    對於他共同正犯所實行之行為，亦應共同負責；又共同正犯
    不限於事前有協議，即僅於行為當時有共同犯意之聯絡者亦
    屬之，且表示之方法，不以明示通謀為必要，即相互間有默
    示之合致亦無不可（最高法院三十二年上字第一九○五號判
    例、九十九年度台上字第七三二七號判決、九十七年度台上
    字第二五一七號判決、七十三年台上字第二三六四號判例、
    七十三年台上字第一八八六號判例意旨參照）。且共同正犯
    之意思聯絡，原不以數人間直接發生者為限，即有間接之聯
    絡者，亦包括在內。如甲分別邀約乙、丙犯罪，雖乙、丙間
    彼此並無直接之聯絡，亦無礙於其為共同正犯之成立（最高
    法院九十二年度台上字第五四○七號判決、七十七年台上字
    第二一三五號判例意旨參照）。查以虛設行號開立不實發票
    交由買受發票公司作為進項憑證，用以申報進項成本，逃漏
    營業稅；或交予同屬虛設行號之其他公司作為進項憑證，製
    造交易紀錄，以此方式幫助買受發票之公司逃漏稅捐之犯罪
    型態，自找尋人頭負責人、設立虛偽公司、向國稅局領取發
    票、至金融機構製造虛偽資金流向之存、提、匯款、提供帳
    戶作為製造假資金流向之用等階段，乃係需由多人縝密分工
    方能完成之集團性犯罪。本件被告郭齡憶係受王全義聘僱，
    從事設立金贊企業行及製造不實資金流向之跑銀行之業務，
    被告陳秉聖則從事找尋潘鑽男作為「金贊企業行」之人頭負
    責人，且被告二人均提供彰化銀行個人帳戶供王全義作為製
    作資金流向之用，均係屬分擔商業會計法第71條第1 款填製
    不實會計憑證、稅捐稽徵法第43條幫助他人逃漏稅構成要件
    之部分行為，彼此間均有相互利用他人之行為，以達其幫助
    如附表一所示買受發票公司逃漏營業稅之犯罪目的之犯意聯
    絡，即應對於全部所發生之結果，共同負責。被告郭齡憶、
    陳秉聖決意參加本件虛偽設立金贊行，以製造不實之會計憑
    證統一發票幫助如附表一所示之買受發票公司逃漏營業稅時
    ，即應對王全義會以此種方式影響國家稅收及妨害課稅之公
    平性等之事實有所預見及認識，其既係以自己犯罪之意思參
    與本案，又負責上開行為，縱使被告二人於本件犯罪過程中
    ，未實際擔任虛偽開立會計憑證統一發票之角色，然其與共
    犯王全義有所謀議聯繫，其應係利用其他成員（王全義）之
    參與行為，以達到幫助如附表一所示買受公司達到逃漏營業
    稅之目的，揆諸前揭判決及判例意旨，仍應對於本件商業會
    計法第71條第1 款填製不實會計憑證、稅捐稽徵法第43條幫
    助他人逃漏稅捐犯罪過程中其他共犯全部所為之犯行，負共
    同正犯之責，故其就商業會計法第71條第1 款填製不實會計
    憑證等罪，與共犯王全義、及擔任人頭之潘鑽男間顯具犯意
    之聯絡及行為之分擔，而無解於刑法共犯之責。被告二人辯
    稱：伊未開立不實之統一發票，並不成立犯罪云云，顯係飾
    卸之詞，並無可取。
三、附表二所示部分（即關於被告郭齡憶被訴共同虛設「偉宏」
    、「順陸」、「黃添麟」、「建廷」、「政益」、「李全晟
    」、「允耀」、「余來成」、「永盛興」、「韋林」、「祥
    宗」、「新東駿」、「鑫豐億」、「妍昌」等公司，開立不
    實發票部分即臺南地檢95年度偵字第18106 號併案之犯罪事
    實）：
  (一)查附表二所示「偉宏」、「順陸」、「黃添麟」、「建廷」
    、「政益」、「李全晟」、「允耀」、「余來成」、「永盛
    興」、「韋林」、「祥宗」、「新東駿」、「鑫豐億」、「
    妍昌」等公司，曾開立如附表二之不實發票，幫助如附表二
    所示之買受公司逃漏稅一節，有「偉宏企業行」之營業稅年
    度資料查詢、涉嫌虛設行號流程圖（見9452號偵卷一第10-1
    1 、12頁）、涉嫌虛設行號互開發票明細表、建廷企業行等
    20家虛設行號營業地址、負責人、股東及聯絡電話一覽表、
    王全義之全戶戶籍資料查詢及90-92 年度綜合所得稅各類所
    得資料清單、欠稅總歸戶查詢情形表（見9452號偵卷一第13
    -14 、17、19至23頁）、「偉宏企業行」之專案申請調檔統
    一發票查核名冊及清單、「余來成企業公司」偽作交易貨款
    匯出入明細表、「黃添麟公司」偽作交易貨款匯出入明細表
    （見9452號偵卷(一)第43-50、52至54頁、第55至56頁）、「
    妍昌企業公司」偽作交易貨款匯出入明細表、「中華資產企
    業有限公司」偽作交易貨款匯出入明細表、「順陸企業行」
    偽作交易貨款匯出入明細表、「允耀公司」偽作交易貨款匯
    出入明細表、「生一企業行」偽作交易貨款匯出入明細表（
    見9452號偵卷(一)第57、58、59至61、69頁、第62至64頁、第
    65至66頁）、「祥宗企業行」偽作交易貨款匯出入明細表（
    見9452號偵卷(一)第67至68頁）、民風提出之資料（見9452
    號偵卷(一)第104、105頁）、財團法人金融聯合徵信中心查核
    資料「王全義」（見9452號偵卷(一)第186至187頁）、「偉宏
    企業行」申請設立登記、申請歇業相關資料等（見9452號偵
    卷(一)第196至216頁）、臺南地方法院檢察署檢察官93年度偵
    字第9452號、95年度偵字第4189號緩起訴處分書（被告何俊
    宏、蔡和宏）、台南地方法院檢察署檢察官93年度偵字第94
    52號、95年度偵字第4189號起訴處分書（被告陳順陸、民
    風、黃添麟）（見9452號偵卷(一)第225至230頁、第231至238
    頁）、「建廷企業行」之專案申請調檔統一發票查核名冊及
    清單、「政益企業行」之專案申請調檔統一發票查核名冊及
    清單、「李全晟營造有限公司」之專案申請調檔統一發票查
    核名冊及清單、「順陸企業行」之專案申請調檔統一發票查
    核名冊及清單、「允耀實業股份有限公司」之專案申請調檔
    統一發票查核名冊及清單、「黃添麟興業有限公司」之專案
    申請調檔統一發票查核名冊及清單、「妍昌企業有限公司」
    之專案申請調檔統一發票查核名冊及清單、「永盛興有限公
    司」之專案申請調檔統一發票查核名冊及清單、「韋林實業
    有限公司」之專案申請調檔統一發票查核名冊及清單（見94
    52號偵卷(二)第1至3頁、第4至7頁、第8 至13頁、第14至36頁
    、第37至44頁、第45至54頁、第55至65頁、第66至71頁、第
    72至77頁）、華南商業銀行東台南分行93年8 月24日（93）
    華東存字第366 號函及所附「黃添麟興業有限公司籌備處」
    、「允耀實業股份有限公司籌備處」開戶資料及往來交易明
    細表、「順陸企業行」之彰化銀行000000000000號帳戶往來
    明細表及交易資料等、「順陸企業行」之復華銀行永康分行
    0000000000000 號帳戶往來明細表及交易資料等、「黃添麟
    公司」之彰化銀行000000000000號帳戶往來明細表及交易資
    料等、「祥宗企業行」之帳化銀行南台南分行往來交易資料
    等、彰化銀行中華路分行94年3月31日彰中華94年字第596號
    含及所附存款傳票等資料、「允耀公司」之台灣中小企銀00
    000000000 號帳戶往來明細表及交易資料等、台灣中小企業
    銀行永大分行94年2月22日94永大（覆）字第559號函及所附
    「余來成公司」交易明細及資料等（見9452號偵卷三第20至
    26頁、第29至52頁、第53至62頁、第63至75頁、第76至79頁
    、第83至88頁、第90至114 頁、第116至154頁）、「建廷企
    業行」之營業稅稅籍資料查詢作業及營業人銷售額與稅額申
    報書、「政益企業行」之營業稅稅籍資料查詢作業及營業人
    銷售額與稅額申報書、「李全晟營造有限公司」之營業稅稅
    籍資料查詢作業及營業人銷售額與稅額申報書、「國隆企業
    社」之營業稅稅籍資料查詢作業及營業人銷售額與稅額申報
    書、「順陸企業行」之營業稅稅籍資料查詢作業及營業人銷
    售額與稅額申報書、「允耀實業股份有限公司」之營業稅稅
    籍資料查詢作業及營業人銷售額與稅額申報書、「黃添麟興
    業有限公司」之營業稅稅籍資料查詢作業及營業人銷售額與
    稅額申報書、「祥宗企業行」之營業稅稅籍資料查詢作業及
    營業人銷售額與稅額申報書、「余來成企業有限公司」之營
    業稅稅籍資料查詢作業及營業人銷售額與稅額申報書、「妍
    昌企業有限公司」之營業稅稅籍資料查詢作業及營業人銷售
    額與稅額申報書、「永盛興有限公司」之營業稅稅籍資料查
    詢作業及營業人銷售額與稅額申報書、「韋林實業有限公司
    」之營業稅稅籍資料查詢作業及營業人銷售額與稅額申報書
    （見9452號偵卷三第156至159頁、第160至162頁、第163 至
    166頁、第171至174頁、第179至189頁、第195至198頁、第1
    99至202頁、第203至205頁、第206至213頁、第214至217 頁
    、第221至224頁、第233至235頁）、台南地方法院檢察署搜
    索扣押筆錄暨扣押物品目錄表（王全義涉犯稅捐稽徵法案件
    ）（見160 號偵緝卷第84至97頁）、「新東駿資源物流實業
    有限公司」設立相關資料（見160 號偵緝卷第171至175頁）
    、扣押物編號1-21（公司登記地址）、扣押物編號1-29、1-
    30（營利事業登記證影本）、扣押物編號1-6 （匯款單）、
    扣押物編號1-5（台灣中小企銀支票送款簿、存根）（見160
    號偵緝卷第189至190頁、第191至200頁、第201至225頁、第
    229至230頁、第231至246頁）、陳信志之彰化銀行台南分行
    帳號904695號存款帳戶及交易資料列示（聯絡人：郭齡憶）
    、臺灣中小企業銀行台南分行96年3月9日九六台南字第0008
    8號函及所附票號AS0000000號支票影本（背書人：郭齡憶）
    （見18106 號偵卷第24至29頁、第55至56頁），堪信為真實
    。
  (二)如附表二所示之公司除王全義登記為偉宏企業行負責人外，
    其餘陳順陸係「順陸企業行」負責人、黃添麟係「黃添麟興
    業有限公司」負責人、賴建廷係「建廷企業行」負責人、黃
    政益係「政益企業行」負責人、何俊宏係「李全晟營造有限
    公司」負責人、吳弘仁係「允耀實業股份有限公司」負責人
    、蔡和宏係「余來成企業有限公司（該公司於92年4月4日設
    立，原負責人為余來成，92年11月6 日起由蔡和宏承受）」
    負責人、鄭永川係「永盛興有限公司」負責人、蔡文福係「
    韋林實業有限公司」負責人、周祥宗係「祥宗企業行」負責
    人、吳淑絹係「新東駿資源物流實業有限公司」負責人、黃
    昭仁係「鑫豐億實業有限公司」負責人、民風係妍昌企業
    有限公司負責人，其中證人陳順陸、賴建廷、吳淑絹、何俊
    宏、蔡和宏、黃政益、吳弘仁、民風承認其等為人頭（見
    9452號偵一卷第57-162、182-186、121-126、121-131、85-
    89、142-146、93-96、121-126、142-145、134-136、139-1
    41頁），證人王全義並供稱：「偉宏」、「順陸」、「黃添
    麟」、「建廷」、「政益」、「李全晟」、「允耀」、「余
    來成」、「新東駿」、「鑫豐億」、「祥宗」等是伊出資且
    找人掛名。郭齡憶負責「順陸」、「允耀」、「余來成」、
    「黃添麟」、「金贊」的會計業務。郭齡憶在「鑫豐億」上
    班，而「新東駿」都是伊自己負責，郭齡憶沒有在「新東駿
    」擔任過會計。我成立該行號是要賣發票逃漏營業稅。（見
    原審卷一第318至321頁）等語，足認「偉宏」、「順陸」、
    「黃添麟」、「建廷」、「政益」、「李全晟」、「允耀」
    「余來成」、「新東駿」、「鑫豐億」、「祥宗」係王全義
    出資成立，而設立目的係用以逃漏營業稅。雖共犯王全義供
    稱：「郭齡憶在「鑫豐億」上班，而「新東駿」都是伊自己
    負責，郭齡憶沒有在「新東駿」擔任過會計。」等語，然被
    告郭齡憶自承「本案併案部分（即此部分併案部分）我確實
    有寫那些單子，但都是老闆交代我做，我就做的）」（見原
    審卷一第307 頁），足認上開王全義所虛設公司之資金流向
    均為被告郭齡憶所作。至證人王全義雖否認其成立韋林及永
    盛興二家人頭公司（見原審卷一第321 頁），然證人蔡文福
    （韋林公司名義負責人）供稱：實際負責人係謝肇明，證人
    鄭永川（永盛興公司名義負責人）供稱：廖勝南於92年10月
    間找我作生意，以每月2 萬元要我作公司負責人，我只是掛
    名」（見9452號偵一卷第152-153、169-172頁），另證人
    民風（妍昌公司名義負責人）供稱：92年11月20日申請公司
    復業，出具公司名義供胡美雲用，有同意授權胡經營公司並
    交付公司大小章，而過問公司業務，證人胡美雲則供稱：沒
    有參與妍昌經營，有幫民風轉交資料給記帳業者等語（見
    9452偵卷一第124-125、108-110頁），足見附表二所示之韋
    林、永盛興、妍昌等三家公司雖非王全義所設立，然其等均
    係人頭公司，益徵本件併案部分之「偉宏」、「順陸」、「
    黃添麟」、「建廷」、「政益」、「李全晟」、「允耀」、
    「余來成」、「新東駿」、「鑫豐億」、「祥宗」、「韋林
    」、「永盛興」、「妍昌」等十四家公司均係虛設之公司。
  (三)附表二所示之韋林、永盛興、妍昌等三家公司雖非王全義所
    設立，然永盛興公司開立不實發票之對象中有「黃添麟」、
    「允耀」、「余來成」、「妍昌」等公司係王全義虛設之公
    司；另妍昌公司開立不實發票之對象中有「允耀」公司係王
    全義虛設之公司，妍昌公司亦開立不實發票予「韋林」公司
    ，是以附表二所示之韋林、永盛興、妍昌等三家公司雖非王
    全義所設立，惟設立之旨與王全義所設立其他附表二之虛設
    公司相同，均用以對開不實之統一發票，達成幫助其他公司
    逃漏營業稅之目的，至為明確。
  (四)惟按共同正犯之成立，祇須具有犯意之聯絡，行為之分擔，
    既不問犯罪動機起於何人，亦不必每一階段犯行，均經參與
    。共同實行犯罪行為之人，在合同意思範圍內，各自分擔犯
    罪行為之一部，相互利用他人之行為，以達其犯罪之目的者
    ，即應對於全部所發生之結果，共同負責；共同正犯間，非
    僅就其自己實行之行為負其責任，並在犯意聯絡之範圍內，
    對於他共同正犯所實行之行為，亦應共同負責；又共同正犯
    不限於事前有協議，即僅於行為當時有共同犯意之聯絡者亦
    屬之，且表示之方法，不以明示通謀為必要，即相互間有默
    示之合致亦無不可（最高法院三十二年上字第一九○五號判
    例、九十九年度台上字第七三二七號判決、九十七年度台上
    字第二五一七號判決、七十三年台上字第二三六四號判例、
    七十三年台上字第一八八六號判例意旨參照）。且共同正犯
    之意思聯絡，原不以數人間直接發生者為限，即有間接之聯
    絡者，亦包括在內。如甲分別邀約乙、丙犯罪，雖乙、丙間
    彼此並無直接之聯絡，亦無礙於其為共同正犯之成立（最高
    法院九十二年度台上字第五四○七號判決、七十七年台上字
    第二一三五號判例意旨參照）。查以虛設行號開立不實發票
    交由買受發票公司作為進項憑證，用以申報進項成本，逃漏
    營業稅；或交予同屬虛設行號之其他公司作為進項憑證，製
    造交易紀錄，以此方式幫助買受發票之公司逃漏稅捐之犯罪
    型態，自找尋人頭負責人、設立虛偽公司、向國稅局領取發
    票、至金融機構製造虛偽資金流向之存、提、匯款、提供帳
    戶作為製造假資金流向之用等階段，乃係需由多人縝密分工
    方能完成之集團性犯罪。本件被告郭齡憶係受王全義聘僱，
    從事設立金贊企業行及製造不實資金流向之業務，均係屬分
    擔商業會計法第71條第1 款填製不實會計憑證、稅捐稽徵法
    第43條幫助他人逃漏稅構成要件之部分行為，彼此間均有相
    互利用他人之行為，以達其幫助如附表二所示買受發票公司
    逃漏營業稅之犯罪目的之犯意聯絡，即應對於全部所發生之
    結果，共同負責。被告郭齡憶決意參加本件虛偽設立公司，
    以製造不實之會計憑證統一發票幫助如附表二所示之買受發
    票公司（扣除虛設公司買受發票部分，並無逃漏稅之問題）
    逃漏營業稅，即應對王全義會以此種方式影響國家稅收及妨
    害課稅之公平性等之事實有所預見及認識，其既係以自己犯
    罪之意思參與本案，又負責上開行為，縱使被告郭齡憶於本
    件犯罪過程中，未實際擔任虛偽開立會計憑證統一發票之角
    色，又縱令韋林、妍昌及永盛興三家公司並非王全義所設立
    ，然被告郭齡憶與王全義及其他不詳姓名之共犯間有所謀議
    聯繫，其應係利用其他成員（王全義）之參與行為，以達到
    幫助如附表二扣除虛設公司以外之買受公司達到逃漏營業稅
    之目的，揆諸前揭判決及判例意旨，仍應對於本件商業會計
    法第71條第1 款填製不實會計憑證、稅捐稽徵法第43條幫助
    他人逃漏稅捐犯罪過程中其他共犯全部所為之犯行，負共同
    正犯之責，故其就商業會計法第71條第1 款填製不實會計憑
    證等罪，與共犯王全義、如附表七擔任人頭之共犯及其他不
    詳姓名之共犯間顯具犯意之聯絡及行為之分擔，而無解於刑
    法共犯之責。
四、附表三部分（即關於被告郭齡憶被訴共同虛設和盛實業社，
    開立不實發票部分即臺南地檢97年度偵緝字第671 號併案之
    犯罪事實）：
  (一)查「和盛實業社」有如附表三所示之開立不實統一發票予附
    表三所示買受公司名稱欄所示公司之情事，有進銷項流程圖
    「和盛實業社」及其進銷項對象之營業稅年度資料查詢、涉
    嫌虛設行號「和盛實業社」案情分析表、「和盛實業社」之
    領用統一發票商號查詢、「和盛實業社」之營業人銷售額與
    稅額申報清單、專案申請調檔統一發票查核名冊及清單、「
    和盛實業社」之95年1至8月進貨明細、「和盛實業社」與其
    進貨銷項對象往來交易資料、存取款憑條、統一發票、「和
    盛實業社」之95年1至8月銷貨明細、「和盛實業社」開立予
    銷貨對象（金銀山）之統一發票、「和盛實業社」與其銷貨
    對象（金銀山）往來之存取款憑條、「金銀山實業有限公司
    」出具之現金簽收單、「和盛實業社」與其銷貨對象（景泓
    ）商品買賣契約書、出貨單、統一發票、「和盛實業社」開
    立予「鳳璇企業有限公司」之統一發票3 紙、「和盛實業社
    」開立予「加馨食品有限公司」之統一發票9紙（見721號偵
    卷第1、2-17、7-21頁、外放卷涉案證據一第2至11、5-36、
    37-50、涉案證據四第12至163 頁、涉案證據五第44-53、第
    54至59、61至88頁）為證，堪信為真實。
  (二)證人鄭英和（和盛公司名義負責人）供稱：都是曾建銘在處
    理（見3435號卷第37頁），證人鄭英利供稱: 鄭英和是登記
    名義人，曾建銘是實際負責人。發票前幾個月我在領的，我
    拿到高雄公司給曾建銘（見3435號卷第13-14 頁），參以證
    人曾建銘供稱：「『和盛』都請郭齡憶匯款是因她是金主，
    專門借款，我們都跟她借錢去付帳。王全義也是買賣發票，
    」、「發票是我開」（見721 號偵卷第64至65頁、3435號他
    字卷第32-34 頁）等語，被告郭齡憶亦自承「本件外放涉案
    證據一第69、92、93、115頁（匯款紀錄）是其寫的沒錯（
    見671偵緝卷第18-19頁）」可知「和盛公司」名義上負責人
    鄭英和出面申請發票，交由鄭英利轉交曾建銘，再由曾建銘
    透過郭齡憶做不實之資金往來紀錄，以掩飾未有實際交易之
    事實，至為明確。
  (三)被告郭齡憶固辯稱伊係聽命王全義之指示而為云云，然查，
    本件資金往來流程既由被告郭齡憶所製作，其亦供稱：「我
    知道王全義有在做買賣發票的業務，王全義自己的公司有開
    立發票，也有向別人買發票來補，所以需要借同銀行之帳戶
    ，不同人的帳戶會比較方便，也避免資金都在同一帳戶中轉
    （見3944號他字卷第66頁），則被告郭齡憶對於王全義「做
    買賣發票的業務」自無可能不知，被告郭齡憶明知和盛公司
    與附表三所示之買受發票公司並無交易，竟至銀行匯款製造
    不實之交易流程，以掩飾未有實際交易之事實，幫助如附表
    三所示之公司逃漏營業稅，應可認定。被告郭齡憶辯稱伊係
    聽命王全義之指示而為（伊並不知情）云云，並無可採。
  (四)按共同正犯之成立，祇須具有犯意之聯絡，行為之分擔，既
    不問犯罪動機起於何人，亦不必每一階段犯行，均經參與。
    共同實行犯罪行為之人，在合同意思範圍內，各自分擔犯罪
    行為之一部，相互利用他人之行為，以達其犯罪之目的者，
    即應對於全部所發生之結果，共同負責；共同正犯間，非僅
    就其自己實行之行為負其責任，並在犯意聯絡之範圍內，對
    於他共同正犯所實行之行為，亦應共同負責；又共同正犯不
    限於事前有協議，即僅於行為當時有共同犯意之聯絡者亦屬
    之，且表示之方法，不以明示通謀為必要，即相互間有默示
    之合致亦無不可（最高法院三十二年上字第一九○五號判例
    、九十九年度台上字第七三二七號判決、九十七年度台上字
    第二五一七號判決、七十三年台上字第二三六四號判例、七
    十三年台上字第一八八六號判例意旨參照）。且共同正犯之
    意思聯絡，原不以數人間直接發生者為限，即有間接之聯絡
    者，亦包括在內。如甲分別邀約乙、丙犯罪，雖乙、丙間彼
    此並無直接之聯絡，亦無礙於其為共同正犯之成立（最高法
    院九十二年度台上字第五四○七號判決、七十七年台上字第
    二一三五號判例意旨參照）。查以虛設行號開立不實發票交
    由買受發票公司作為進項憑證，用以申報進項成本，逃漏營
    業稅；或交予同屬虛設行號之其他公司作為進項憑證，製造
    交易紀錄，以此方式幫助買受發票之公司逃漏稅捐之犯罪型
    態，自找尋人頭負責人、設立虛偽公司、向國稅局領取發票
    、至金融機構製造虛偽資金流向之存、提、匯款、提供帳戶
    作為製造假資金流向之用等階段，乃係需由多人縝密分工方
    能完成之集團性犯罪。本件被告郭齡憶係受王全義聘僱，從
    事附表三所示製造不實資金流向之業務，以掩飾如附表三所
    示之虛設公司與附表三所示買受發票欄公司之間並無實際交
    易之事實，所為係屬分擔商業會計法第71條第1 款填製不實
    會計憑證、稅捐稽徵法第43條幫助他人逃漏稅構成要件之部
    分行為，彼此間均有相互利用他人之行為，以達其幫助附表
    所示買受發票公司逃漏營業稅之犯罪目的之犯意聯絡，即應
    對於全部所發生之結果，共同負責。被告郭齡憶受王全義聘
    僱以製造不實之會計憑證統一發票幫助如附表三所示之買受
    發票公司逃漏營業稅，即應對王全義會以此種方式影響國家
    稅收及妨害課稅之公平性等之事實有所預見及認識，其既係
    以自己犯罪之意思參與本案，又負責上開行為，縱使被告郭
    齡憶於本件犯罪過程中，未實際擔任虛偽開立會計憑證統一
    發票之角色，然其與共犯王全義有所謀議聯繫，其應係利用
    其他成員王全義之參與行為，以達到幫助如附表三所示買受
    公司達到逃漏營業稅之目的，揆諸前揭判決及判例意旨，仍
    應對於本件商業會計法第71條第1 款填製不實會計憑證、稅
    捐稽徵法第43條幫助他人逃漏稅捐犯罪過程中其他共犯全部
    所為之犯行，負共同正犯之責，故其就商業會計法第71條第
    1 款填製不實會計憑證等罪，與王全義及其他共犯間具犯意
    之聯絡及行為之分擔，而無解於刑法共犯之責。被告郭齡憶
    辯稱：伊未開立不實之統一發票，並不成立犯罪云云，顯係
    飾卸之詞，並無可取。
五、附表四部分（即關於被告郭齡憶被訴共同虛設加馨食品有限
    公司，開立不實發票部分即高雄地檢97年度偵字第24640 號
    併案之犯罪事實）：
  (一)查「加馨公司」有如附表四所示之開立不實統一發票予附表
    四所示買受公司名稱欄所示公司之情事，有進銷項流程圖、
    虛設行號「加馨食品有限公司」案情分析表、「加馨食品有
    限公司」進、銷交易流程圖、「加馨食品有限公司」及其進
    、銷貨對象之營業稅年度資料查詢、領用統一發票商號查詢
    、營業人銷售額與稅額申報單及申報書、專案申請調檔統一
    發票查核名冊、「生命動力國際股份有限公司」台灣中小企
    業銀行桃園分行存提款交易明細及資料、「加馨食品有限公
    司」台灣中小企業銀行桃園分行存提款交易明細及資料、「
    加馨食品有限公司」開立予春公司之統一發票（見24640
    號偵卷第1-24、29至98頁）等為證，堪信為真實。
  (二)證人王麗萍（「加馨」名義負責人）供稱：我是「加馨」名
    義負責人，鄭仙齊是實際負責人，由鄭帶我去申請設立，文
    件我簽名。發票我領回後，交給鄭。開立發票乙事，要問鄭
    。（見386 號他字卷第30至33頁）、證人鄭仙齊（「加馨」
    實際負責人）亦供稱：包老師（包堅成）以我們公司名義開
    發票，我們知道，包跟我們合夥。只知道叫包老師（見386
    號他字卷第36至40頁），參以被告郭齡憶供稱：「加馨內部
    資金多由我的台企銀成功分行往來，是我將這帳戶借給王全
    義使用，並受他僱用，他叫我轉帳我就寫匯款單。我只有提
    供我的帳戶及陳秉聖的帳戶給王全義使用」（見24640 號偵
    卷第11頁反面至12頁），互核證人王全義供稱：「資金原是
    匯入公司帳戶，後因圖方便，要郭齡憶將帳戶借我使用，匯
    入、出郭齡憶帳戶內的資金，都只是為了做資金流程，實際
    上無交易。所開設人頭帳戶是請人家介紹，有些付薪水、有
    的一次付清，都是由我或郭齡憶以現金或匯款方式交給人頭
    。所開設公司是請事務所幫忙申報，這要問郭齡憶，她比較
    了解。是梁銀相找我才開始賣不實統一發票，發票是我開的
    ，匯款單是郭齡憶寫的。」等語（見24640 號偵卷第25頁反
    面至27頁），證人黃麗華（南區國稅局人員）：郭齡憶幫「
    加馨」偽作資金證明，在查核「加馨」資金資料，銀行傳票
    裡字跡疑是郭的，部分資金轉入郭的台企銀帳戶（見386 號
    他字卷第22至25頁），可知鄭仙齊、王麗萍虛設加馨公司，
    由王麗萍出面領取發票，交由包堅城開立不實之統一發票，
    再由被告郭齡憶製作不實資金往來匯款紀錄，以掩飾未有實
    際交易之紀錄等情，至為明確。
  (三)被告郭齡憶固辯稱伊係聽命王全義之指示而為云云，然查，
    本件資金往來流程既由被告郭齡憶所製作，甚且被告郭齡憶
    並將自己帳戶給王全義使用，匯入、出郭齡憶帳戶內的資金
    ，都只是為了作資金流程等情，已據被告郭齡憶及證人王全
    義供述如上，則被告郭齡憶對於「加馨」公司所示之買受發
    票公司並無交易，竟至銀行匯款製造不實之交易流程，掩飾
    未有實際交易之事實，用以幫助如附表四所示之公司逃漏營
    業稅，應可認定。
  (四)按共同正犯之成立，祇須具有犯意之聯絡，行為之分擔，既
    不問犯罪動機起於何人，亦不必每一階段犯行，均經參與。
    共同實行犯罪行為之人，在合同意思範圍內，各自分擔犯罪
    行為之一部，相互利用他人之行為，以達其犯罪之目的者，
    即應對於全部所發生之結果，共同負責；共同正犯間，非僅
    就其自己實行之行為負其責任，並在犯意聯絡之範圍內，對
    於他共同正犯所實行之行為，亦應共同負責；又共同正犯不
    限於事前有協議，即僅於行為當時有共同犯意之聯絡者亦屬
    之，且表示之方法，不以明示通謀為必要，即相互間有默示
    之合致亦無不可（最高法院三十二年上字第一九○五號判例
    、九十九年度台上字第七三二七號判決、九十七年度台上字
    第二五一七號判決、七十三年台上字第二三六四號判例、七
    十三年台上字第一八八六號判例意旨參照）。且共同正犯之
    意思聯絡，原不以數人間直接發生者為限，即有間接之聯絡
    者，亦包括在內。如甲分別邀約乙、丙犯罪，雖乙、丙間彼
    此並無直接之聯絡，亦無礙於其為共同正犯之成立（最高法
    院九十二年度台上字第五四○七號判決、七十七年台上字第
    二一三五號判例意旨參照）。查以虛設行號開立不實發票交
    由買受發票公司作為進項憑證，用以申報進項成本，逃漏營
    業稅；或交予同屬虛設行號之其他公司作為進項憑證，製造
    交易紀錄，以此方式幫助買受發票之公司逃漏稅捐之犯罪型
    態，自找尋人頭負責人、設立虛偽公司、向國稅局領取發票
    、至金融機構製造虛偽資金流向之存、提、匯款、提供帳戶
    作為製造假資金流向之用等階段，乃係需由多人縝密分工方
    能完成之集團性犯罪。本件被告郭齡憶係受王全義聘僱，從
    事附表四所示製造不實資金流向之業務，以掩飾如附表四所
    示之虛設公司與附表四所示買受發票欄公司之間並無實際交
    易之事實，所為係屬分擔商業會計法第71條第1 款填製不實
    會計憑證、稅捐稽徵法第43條幫助他人逃漏稅構成要件之部
    分行為，彼此間均有相互利用他人之行為，以達其幫助附表
    所示買受發票公司逃漏營業稅之犯罪目的之犯意聯絡，即應
    對於全部所發生之結果，共同負責。被告郭齡憶受王全義聘
    僱以製造不實之會計憑證統一發票幫助如附表四所示之買受
    發票公司逃漏營業稅，即應對王全義及其他共犯會以此種方
    式影響國家稅收及妨害課稅之公平性等之事實有所預見及認
    識，其既係以自己犯罪之意思參與本案，又負責上開行為，
    縱使被告郭齡憶於本件犯罪過程中，未實際擔任虛偽開立會
    計憑證統一發票之角色，然其與共犯王全義有所謀議聯繫，
    其應係利用其他成員之參與行為，以達到幫助如附表四所示
    買受公司達到逃漏營業稅之目的，揆諸前揭判決及判例意旨
    ，仍應對於本件商業會計法第71條第1 款填製不實會計憑證
    、稅捐稽徵法第43條幫助他人逃漏稅捐犯罪過程中其他共犯
    全部所為之犯行，負共同正犯之責，故其就商業會計法第71
    條第1 款填製不實會計憑證等罪，與王全義及其他不詳姓名
    共犯間顯具犯意之聯絡及行為之分擔，而無解於刑法共犯之
    責。被告郭齡憶辯稱：伊未開立不實之統一發票，並不成立
    犯罪云云，顯係飾卸之詞，並無可取。
六、附表五部分（即關於被告郭齡憶被訴共同虛設吉安康企業社
    ，開立不實發票部分即屏東地檢98年度偵字第2884號併案之
    犯罪事實）：
  (一)查「吉安康公司」有如附表五所示之開立不實統一發票予附
    表五所示買受公司名稱欄所示公司之情事，有財政部台灣省
    南區國稅局查緝案件案情分析（吉安康企業社）、95年度交
    易流程圖、營業稅年度資料查詢銷項去路明細表、吉安康企
    業社營利事業統一發證設立變更登記申請書、吉安康企業社
    財政部臺灣省南區國稅局欠稅總歸戶查詢情形表、吉安康企
    業社營業人銷售額與稅額申報書、吉安康企業社開立及取得
    發票明細表、統一發票明細、專案申請調檔統一發票查核清
    單、吉安企業社開立統一發票影本7 張、豐合福企業有限公
    司營業稅稅籍資料查詢作業、吉安康企業社專案申請統一發
    票查核清單、一億工商廣告事業有限公司營業稅稅籍資料查
    詢作業、財政部台北市國稅局大同稽徵所96年8 月13日財北
    國稅大同營業字第0960203555號函暨附件證明單、估價單、
    三聯式統一發票影本2 張、吉安康企業社財政部南區國稅局
    進銷項憑證明細資料表、雄芝企業社稅籍資料詢作業、萬樺
    食品股份有限公司營業稅稅籍資料查詢作業、財政部臺灣省
    南區國稅局進銷項憑證明細表、名威生物科技有限公司營業
    稅籍資料查詢作業、財政部談話紀錄、合作金庫存摺封面內
    頁影本（戶名：名威生物科技有限公司）、新光銀行存入憑
    條影本2 紙（受款戶：吉安康企業社）、新光銀行存摺內頁
    影本、昱頡廣告有限公司營業稅稅籍資料查詢作業、財政部
    高雄市國稅局三民稽徵所96年1 月10日財高國稅三營業字第
    0960000678號函暨附件「吉安康企業社」95年5 月間所開立
    之進項憑證承諾書以及作為申報扣抵案情簡述影本、新打鹿
    岸有限公司送貨單影本一張、說明書、財政部臺灣北區國稅
    局淡水稽徵所95年11月1日北區國稅淡水三字第0950004341
    號函、財政部臺灣省南區國稅局全戶戶籍資料查詢清單、查
    調案件建檔陳核清單、財政部臺灣省南區國稅局財產歸屬資
    料清單、095 年度綜合所得稅各類所得資料清單（查詢依據
    ：吉安康企業社）暨附件交易往來說明書、進貨簽收單（查
    詢依據：吉安康企業社)、臺灣新光商業銀行東園分行97年6
    月24新光銀東園字第970179號函暨附件（吉安康企業社自民
    國95年2 月迄今帳戶交易明細資料影本等資料、另函覆王武
    祥並無於該分行開戶）、合作金庫商業銀行苓雅分行96年7
    月25日合金苓存字第0960003313號函暨附件（戶名：生威科
    技有限公司之相關開戶資料及交易明細資料）、合作金庫商
    業銀行南屯分行96年9月3日合金南屯字第0960003980號函暨
    附件生威科技有限公司95年8月18日，95年8月29日辦理交易
    之相關傳票影本3 份、存(提)款交易明細查詢表一份、合作
    金庫商業銀行一心路分行名威生物科技有限公司存款憑條影
    本、合作金庫商業銀行赤崁分行名威生物科技有限公司存款
    憑條影本、合作金庫商業分行苓雅分行戶名威科技生物有限
    公司存款憑條影本、合作金庫商業分行大舜分行戶名威生物
    科技有限公司取款憑條影本、合作金庫商業分行光華分行名
    威生物科技有限公司存款憑條影本、合作金庫商業分行南路
    分行名威生物科技有限公司存款憑條影本、合作金庫商業銀
    行前金分行96年8月9日合金前金字第0960003471號函暨附件
    戶生威生物科技股份有限公司存（提）款交易明細查詢表及
    相關傳票影本、合作金庫商業分行台南分行96年6月8日合金
    南存字第0960000387號函暨附件戶名生威科技有限公司相關
    資料影本共9 張、合作金庫商業分行成功分行名威生物科技
    有限公司存款憑條影本、合作金庫商業分行十全分行96年8
    月21日合金十全存字第0960003295號函暨附件戶名生威科技
    有限公司95年11月02日交易明細及交易傳票、合作金庫商業
    分行南興分行96年8 月28日合金南興字第0960004009號函暨
    附件交易明細查詢表及相關傳票影本11紙、合作金庫商業銀
    行北高雄分行97年6 月30日合金北高存字第0970002944號函
    暨附件雄芝實業股份有限公司開戶建檔資料及開戶至96年6
    月止交易明細表（見外放之涉案證據卷第1至3頁、8-18頁、
    第23-60頁、63-64、96頁反至面-98、107背面-170頁），堪
    信為真實。
  (二)被告郭齡憶供稱：「（吉安康資金的銀行傳票是你製作的嗎
    ？）我有印象，應該是」（見98偵緝字第46號卷第34頁）、
    「我不會開發票，都是老闆王全義給我一張明細要把錢拿到
    哪裡我就照做，我記得我經手的有十多家」、「吉安康企業
    社銀行、明威生物科技有限公司銀行傳票都是我填寫的（見
    97偵字4941號卷第21頁）、「吉安康銀行傳票是王全義叫我
    製作的，我印象中有跑過這一間公司的匯款」、「雄芝實業
    有限公司銀行傳票也是我製作的」、「名威生物科技有限公
    司傳票也是我製作的」、證人王武祥供稱：「（你知不知道
    身分證拿給人家登記公司會有虛設行號的情形？）我那時候
    沒有工作，我跟阿吉仔喝酒認識的朋友，我想說可以賺錢，
    所以就拿給他了。」、「（你是否知道他們拿身分證要登記
    公司嗎？）他們要叫我出名當負責人」（見98偵緝字第46號
    卷第31- 35、34頁背面），足見吉安康企業社係虛設公司，
    其負責人王武祥為人頭負責人，由自稱「林榮富」之真實姓
    名不詳之男子開立不實之統一發票，被告郭齡憶並曾製作如
    不實之資金流程，藉此掩飾吉安康公司未與附表五所示公司
    實際交易之情事，因而幫助如附表五所示之買受發票公司逃
    漏稅捐等情，應可認定。
  (三)按共同正犯之成立，祇須具有犯意之聯絡，行為之分擔，既
    不問犯罪動機起於何人，亦不必每一階段犯行，均經參與。
    共同實行犯罪行為之人，在合同意思範圍內，各自分擔犯罪
    行為之一部，相互利用他人之行為，以達其犯罪之目的者，
    即應對於全部所發生之結果，共同負責；共同正犯間，非僅
    就其自己實行之行為負其責任，並在犯意聯絡之範圍內，對
    於他共同正犯所實行之行為，亦應共同負責；又共同正犯不
    限於事前有協議，即僅於行為當時有共同犯意之聯絡者亦屬
    之，且表示之方法，不以明示通謀為必要，即相互間有默示
    之合致亦無不可（最高法院三十二年上字第一九○五號判例
    、九十九年度台上字第七三二七號判決、九十七年度台上字
    第二五一七號判決、七十三年台上字第二三六四號判例、七
    十三年台上字第一八八六號判例意旨參照）。且共同正犯之
    意思聯絡，原不以數人間直接發生者為限，即有間接之聯絡
    者，亦包括在內。如甲分別邀約乙、丙犯罪，雖乙、丙間彼
    此並無直接之聯絡，亦無礙於其為共同正犯之成立（最高法
    院九十二年度台上字第五四○七號判決、七十七年台上字第
    二一三五號判例意旨參照）。查以虛設行號開立不實發票交
    由買受發票公司作為進項憑證，用以申報進項成本，逃漏營
    業稅；或交予同屬虛設行號之其他公司作為進項憑證，製造
    交易紀錄，以此方式幫助買受發票之公司逃漏稅捐之犯罪型
    態，自找尋人頭負責人、設立虛偽公司、向國稅局領取發票
    、至金融機構製造虛偽資金流向之存、提、匯款、提供帳戶
    作為製造假資金流向之用等階段，乃係需由多人縝密分工方
    能完成之集團性犯罪。本件被告郭齡憶供稱係受王全義聘僱
    ，從事附表五所示製造不實資金流向之業務，以掩飾如附表
    五所示之虛設公司吉安康與附表五所示買受發票欄公司之間
    並無實際交易之事實，所為係屬分擔商業會計法第71條第1
    款填製不實會計憑證、稅捐稽徵法第43條幫助他人逃漏稅構
    成要件之部分行為，彼此間均有相互利用他人之行為，以達
    其幫助附表所示買受發票公司逃漏營業稅之犯罪目的之犯意
    聯絡，即應對於全部所發生之結果，共同負責。被告郭齡憶
    受王全義聘僱以製造不實之會計憑證統一發票幫助如附表五
    所示之買受發票公司逃漏營業稅，即應對王全義及其他不詳
    姓名共犯會以此種方式影響國家稅收及妨害課稅之公平性等
    之事實有所預見及認識，其既係以自己犯罪之意思參與本案
    ，又負責上開行為，縱使被告郭齡憶於本件犯罪過程中，未
    實際擔任虛偽開立會計憑證統一發票之角色，然其與共犯王
    全義及其他不詳姓名共犯間有所謀議聯繫，其應係利用其他
    成員之參與行為，以達到幫助如附表五所示買受公司達到逃
    漏營業稅之目的，揆諸前揭判決及判例意旨，仍應對於本件
    商業會計法第71條第1 款填製不實會計憑證、稅捐稽徵法第
    43條幫助他人逃漏稅捐犯罪過程中其他共犯全部所為之犯行
    ，負共同正犯之責，故其就商業會計法第71條第1 款填製不
    實會計憑證等罪，與王全義及其他共犯間顯具犯意之聯絡及
    行為之分擔，而無解於刑法共犯之責。被告郭齡憶辯稱：伊
    未開立不實之統一發票，並不成立犯罪云云，顯係飾卸之詞
    ，並無可取。
七、附表六部分（即關於被告郭齡憶、陳秉聖被訴共同虛設旭東
    資訊有限公司（以下簡稱旭東公司），開立不實發票部分即
    高雄地檢98年度偵字第29245號併案之犯罪事實）：
  (一)查「旭東」公司有如附表六所示之開立不實統一發票予附表
    六所示買受公司名稱欄所示公司之情事，有高雄市政府之「
    旭東資訊有限公司案卷」、財政部台灣省南區國稅局案情分
    析表及所附「旭東」彰銀苓雅分行帳戶存提款交易明細及資
    料、張昭勝、郭齡憶、陳秉聖及呂昇陽等人全戶戶籍資料查
    詢清單、「旭東」之營業人設立登記之有關資料、「旭東」
    之停業復業申請書及有關資料、「旭東」之營業稅年度資料
    查詢、專案申請調檔統一發票查核名冊及清單、財政部台灣
    省北區國稅局新莊稽徵所函及所附「佳樂」取得「旭東」開
    立統一發票抵扣營業稅相關交易資料、財政部台灣省北區國
    稅局三重稽徵所函及所附「鼎燁」與「旭東」交易相關憑證
    及談話紀錄、「弘昌國際股份有限公司」之營業稅稅籍資料
    查詢作業及營業稅年度資料查詢、「聯天光電股份有限公司
    」之營業稅稅籍資料查詢作業及營業稅年度資料查詢、財政
    部台灣省南區國稅局97年2月19日南區國稅審四字第0970066
    77號含及所附房東訪查表、現場勘查照片等、楊鳳英談話紀
    錄、陳麗環談話紀錄、中央健康保險局高屏分局97年2月22
    日健保高承一字第0970004664號函、「旭東」之彰化銀行苓
    雅分行帳戶交易說明表、彰化銀行苓雅分行96年7月6日彰苓
    字第0960095 號函附「旭東」帳戶交易明細查詢、存取憑條
    等資料、安泰商業銀行前金分行97年3月10日安前作字第097
    6000120 號函及所附呂昇陽開戶資料及存提明細、玉山銀行
    七賢分行97年4月15日玉山七賢字第09041003號函等為證（
    見外放卷），堪信為真實。
  (二)查旭東資訊有限公司為案外人梁銀相所開設之虛設行號，業
    據證人王全義在檢察事務官詢問時供述明確在案（見3944號
    他字卷第56頁正反面），又梁銀相等人為逃避稅捐機關查緝
    ，虛偽製造旭東公司與他公司間資金往來紀錄，有外放卷內
    旭東公司主要往來帳戶彰化銀行苓雅分行交易明細資料可佐
    ，其中旭東公司有筆資料存提係來自被告郭齡憶之彰化銀行
    台南分行之帳戶，亦有該筆存取款憑條附於外放卷可稽。
  (三)被告陳秉聖坦承其有將彰化銀行帳戶借予被告郭齡憶，被告
    郭齡憶則供稱：因為王全義請我找較可靠的人借帳戶，要不
    同的銀行製造資金流程（見3944號他字卷第39至40頁反面）
    ，足見被告郭齡憶除提供一己彰化銀行之帳戶外，並借陳秉
    聖彰化銀行之帳戶，並將該二帳戶提供予王全義使用。郭齡
    憶亦證稱：王全義委託我把部分的錢匯入我台企銀成功分行
    帳戶中，在「余來成」公司上班時。王全義要我借帳戶，要
    不同銀行製造資金流程。我知道王全義有在做買賣發票的業
    務」（見3944號他字卷第40頁背面），證人王全義證稱：「
    郭齡憶幫我付資金費用等的紀錄」、「（匯入郭齡憶帳戶內
    的資金及自該帳戶匯出之款項，都是為了做資金流程，實際
    上與該公司並無交易？）是」等語（見3944號他字卷第55頁
    背面-56 頁），被告郭齡憶不惟提供其自身及被告陳秉聖彰
    化銀行之帳戶供王全義使用，亦依王全義指示以被告二人上
    開彰化銀行之帳戶從事匯款，作為本件製造不實資金流程之
    情事。被告郭齡憶既供稱其知道王全義有做買賣發票的業務
    ，竟製借自己及被告陳秉聖之帳戶供製造資金流向之用，並
    聽從王全義之指示製造虛偽不實之資金流程，實難謂與王全
    義無犯意之聯絡。
  (四)按共同正犯之成立，祇須具有犯意之聯絡，行為之分擔，既
    不問犯罪動機起於何人，亦不必每一階段犯行，均經參與。
    共同實行犯罪行為之人，在合同意思範圍內，各自分擔犯罪
    行為之一部，相互利用他人之行為，以達其犯罪之目的者，
    即應對於全部所發生之結果，共同負責；共同正犯間，非僅
    就其自己實行之行為負其責任，並在犯意聯絡之範圍內，對
    於他共同正犯所實行之行為，亦應共同負責；又共同正犯不
    限於事前有協議，即僅於行為當時有共同犯意之聯絡者亦屬
    之，且表示之方法，不以明示通謀為必要，即相互間有默示
    之合致亦無不可（最高法院三十二年上字第一九○五號判例
    、九十九年度台上字第七三二七號判決、九十七年度台上字
    第二五一七號判決、七十三年台上字第二三六四號判例、七
    十三年台上字第一八八六號判例意旨參照）。且共同正犯之
    意思聯絡，原不以數人間直接發生者為限，即有間接之聯絡
    者，亦包括在內。如甲分別邀約乙、丙犯罪，雖乙、丙間彼
    此並無直接之聯絡，亦無礙於其為共同正犯之成立（最高法
    院九十二年度台上字第五四○七號判決、七十七年台上字第
    二一三五號判例意旨參照）。查以虛設行號開立不實發票交
    由買受發票公司作為進項憑證，用以申報進項成本，逃漏營
    業稅；或交予同屬虛設行號之其他公司作為進項憑證，製造
    交易紀錄，以此方式幫助買受發票之公司逃漏稅捐之犯罪型
    態，自找尋人頭負責人、設立虛偽公司、向國稅局領取發票
    、至金融機構製造虛偽資金流向之存、提、匯款、提供帳戶
    作為製造假資金流向之用等階段，乃係需由多人縝密分工方
    能完成之集團性犯罪。本件被告郭齡憶供稱係受王全義指示
    ，從事附表六所示製造不實資金流向之業務，以掩飾如附表
    六所示之虛設公司與附表六所示買受發票欄公司之間並無實
    際交易之事實，所為係屬分擔商業會計法第71條第1 款填製
    不實會計憑證、稅捐稽徵法第43條幫助他人逃漏稅構成要件
    之部分行為，彼此間均有相互利用他人之行為，以達其幫助
    附表六所示買受發票公司逃漏營業稅之犯罪目的之犯意聯絡
    ，即應對於全部所發生之結果，共同負責。被告郭齡憶提供
    其本人與被告陳秉聖之帳戶，作為虛偽資金流向之用，並受
    王全義指示以製造不實之資金流向幫助如附表六所示之買受
    發票公司逃漏營業稅，即應對王全義及其他共犯會以此種方
    式影響國家稅收及妨害課稅之公平性等之事實有所預見及認
    識，其既係以自己犯罪之意思參與本案，又負責上開行為，
    縱使被告郭齡憶於本件犯罪過程中，未實際擔任虛偽開立會
    計憑證統一發票之角色，然其與共犯王全義及其他不詳姓名
    共犯間有所謀議聯繫，其應係利用其他成員之參與行為，以
    達到幫助如附表六所示買受公司達到逃漏營業稅之目的，揆
    諸前揭判決及判例意旨，仍應對於本件商業會計法第71條第
    1 款填製不實會計憑證、稅捐稽徵法第43條幫助他人逃漏稅
    捐犯罪過程中其他共犯全部所為之犯行，負共同正犯之責，
    故其就商業會計法第71條第1 款填製不實會計憑證等罪，與
    王全義及其他共犯間顯具犯意之聯絡及行為之分擔，而無解
    於刑法共犯之責。被告郭齡憶辯稱：伊未開立不實之統一發
    票，並不成立犯罪云云，顯係飾卸之詞，並無可取。
八、新舊法之比較：
  (一)按被告行為後，商業會計法第71條之規定，業於95年5月24
    日修正公布，並於公布日施行，將原罰金刑度提高至60萬元
    以下（原為15萬元以下罰金），經新舊法比較後，應依修正
    前之商業會計法第71條之規定，對行為人較為有利。
  (二)復按被告行為後，刑法部分條文業於94年1月7日經立法院三
    讀修正，而經總統於94年2月2日公布並於95年7月1日施行，
    而新修正之刑法第2條第1項規定：「行為後法律有變更者，
    適用行為時之法律。但行為後之法律有利於行為人者，適用
    最有利於行為人之法律。」，而該法係規範行為後法律變更
    所生新舊法律比較之準據法，於新法施行後，即應逕用該條
    為「從舊從輕」之比較；且本次法律變更，比較時應就罪刑
    有關之共犯、未遂犯、想像競合犯、牽連犯、連續犯、結合
    犯，以及累犯加重、自首減輕暨其他法定加減原因（如身分
    加減）與加減例等一切情形，綜其全部罪刑之結果而為比較
    （最高法院95年5月23日95年度第8次刑庭會議決議參照）。
    查：
  1.本案被告郭齡憶、被告陳秉聖、潘鑽男、王全義及如附表七
    所示其他逃漏稅集團分子間，就上開犯罪之實行，有犯意聯
    絡及行為之分擔，均應論以共同正犯。按刑法第28條之共同
    正犯之規定，業於94年2月2日修正公布，並於95年7月1日施
    行，由原條文「二人以上共同實施犯罪之行為者，皆為正犯
    」，修正為「二人以上共同實行犯罪之行為者，皆為正犯」
    ，其修正理由旨在釐清應否承認「陰謀共同正犯」及「預備
    共同正犯」，而本案被告既屬實行犯罪行為之正犯，對被告
    而言，修正後之規定並未較有利於被告，自應依刑法第2 條
    第1 項前段，適用修正施行前刑法第28條規定論以共同正犯
    。
  2.按被告行為後，刑法第56條連續犯之規定，業於94年1月7日
    修正公布刪除，並於95年7月1日施行，則被告之犯行，因行
    為後新法業已刪除連續犯之規定，此刪除雖非犯罪構成要件
    之變更，但顯已影響行為人刑罰之法律效果，自屬法律有變
    更，依新法第2條第1項規定，比較新、舊法結果，仍應適用
    較有利於被告之行為時法律即舊法論以連續犯（最高法院95
    年第8 次刑事庭會議決議參照），是被告前後多次填製不實
    會計憑證、幫助他人逃漏稅捐犯行，各係時間緊接，手法相
    同，所犯為構成要件相同之罪名，顯係基於概括犯意反覆實
    施，應依修正前刑法第56條關於連續犯之規定，論以一罪。
  3.被告所犯違反商業會計法、不法逃漏稅及幫助逃漏稅捐部分
    之犯行，有方法、目的之牽連關係，且被告行為後，於94年
    2月2日修正公布之刑法，已於95年7月1日施行，依修正後刑
    法第2條第1項規定「行為後法律有變更者，適用行為時之法
    律。但行為後之法律有利於行為人者，適用最有利於行為人
    之法律」，而新修正施行之刑法已刪除第55條關於牽連犯規
    定，被告所犯上開各罪，將改依數罪併罰規定分論併罰，然
    依施行修正前即行為時規定，則從一重處斷，比較新舊法規
    定，新法並非較有利於被告，依刑法第2條第1項之規定，應
    適用行為時即修正前刑法第55條牽連犯規定，從一重以修正
    前商業會計法第71條第1款之填製不實會計憑證罪之處斷。
  4.刑法第74條有關緩刑之規定雖經修正，本院參酌最高法院95
    年5 月23日刑事庭第8 次會議之決議所示，認犯罪在新刑法
    施行前，新刑法施行後，緩刑之宣告，應適用新刑法第74條
    相關規定。
  5.刑法第41條第1 項前段，於修正施行前之規定為：「犯最重
    本刑為5年以下有期徒刑以下之刑之罪，而受6個月以下有期
    徒刑或拘役之宣告，因身體、教育、職業、家庭之關係或其
    他正當事由，執行顯有困難者，得以1元以上3元以下折算1
    日，易科罰金。」；又被告行為時之易科罰金折算標準，刪
    除前罰金罰鍰提高標準條例第2 條規定，就其原定數額提高
    為100倍折算1日，則被告行為時之易科罰金折算標準，應以
    銀元100元、200元、300元折算1日，經折算為新臺幣後，應
    以新臺幣300元、600元、900元折算1日。修正施行後之規定
    則為：「犯最重本刑為5 年以下有期徒刑以下之刑之罪，而
    受6 個月以下有期徒刑或拘役之宣告者，得以新臺幣1000元
    、2000元或3000元折算1 日，易科罰金。」比較修正前後之
    易科罰金折算標準，以被告行為時關於易科罰金之規定，較
    有利於被告。
九、論罪科刑部分：
  (一)統一發票係營業人依營業稅法規定於銷售貨物或勞務時，開
    立並交付予買受人之交易憑證，足以證明會計事項之經過，
    應屬商業會計法所稱之會計憑證（最高法院87年台非字第38
    9 號判決參照）。又統一發票乃證明事項之經過而為造具記
    帳憑證所根據之原始憑證，商業負責人如明知為不實之事項
    ，而開立不實之統一發票，係犯商業會計法第71條第1 款之
    以明知為不實之事項而填製會計憑證罪，該罪為刑法第215
    條業務上登載不實文書罪之特別規定，依特別法優於普通法
    之原則，自應優先適用，無論以刑法第215 條業務上登載不
    實文書罪之餘地（最高法院94年台非字第98號判決意旨參照
    ）。本件被告郭齡憶、陳秉聖提供上開彰化銀行帳戶供作製
    作虛偽資金流向之用，陳秉聖並找來潘鑽男擔任附表一金贊
    企業行之人頭負責人，另被告郭齡憶並從事前述匯款等資金
    往來流程明細，以掩飾如附表一至六所示公司並無實際交易
    之事實，核被告郭齡憶、陳秉聖二人所為，均係犯稅捐稽徵
    法第47條第1款、第43條第1項幫助他人不法逃漏稅，修正前
    商業會計法第71條第1項第1款填製不實會計憑證之罪。按修
    正前商業會計法第71條第1 款之罪，係以商業負責人、主辦
    及經辦會計人員，或依法受託代他人處理會計事務之人員，
    以明知為不實之事項而填製會計憑證或記入帳冊，為其構成
    要件；其犯罪主體限於商業負責人、主辦及經辦會計人員，
    或依法受託代他人處理會計事務之人員，屬於身分犯之一種
    ，被告二人就無商業會計法第71條第1 款之「商業負責人、
    主辦及經辦會計人員，或依法受託代他人處理會計事務之人
    員」等身份，惟其與附表七之掛名公司負責人等有身分之人
    共同犯商業會計法第71條第1款第1項，應依刑法第31條第1
    項規定，仍應論以共犯。
  (二)另本件併辦部分之附表二至六部分，與附表一起訴部分，公
    訴人認有修正前刑法第56條連續犯之裁判上一罪關係，經核
    屬實，依刑事訴訟法第267 條規定，併辦部分為起訴效力所
    及，故本院自應就附表二至六所示併辦部分，併予審理，附
    此敘明。
十、撤銷原審判決之理由：
    原審以被告二人罪證明確，因予適用稅捐稽徵法第41條、第
    43條第1項、第47條第1款，商業會計法第71條第1 款，刑法
    第2條第1項前段、第11前段、第74條第1項第1款、第2項第5
    款、第93條第1項第2款（原審誤植為第5 款），修正前刑法
    第28條、廢止前刑法第56條、第55條後段，中華民國九十六
    年罪犯減刑條例第2條第1項第3款、第7條之規定，予以論罪
    科刑，固非無見。惟查：
  (一)按被告行為後，商業會計法第71條之規定，業於95年5月24
    日修正公布，並於公布日施行，將原罰金刑度提高至60萬元
    以下（原為15萬元以下罰金），經新舊法比較後，應依修正
    前之商業會計法第71條之規定，對行為人較為有利。又被告
    行為後，刑法第41條於94年2月2日修正公布，於95年7月1日
    施行，比較修正前後之易科罰金折算標準，以被告行為時關
    於易科罰金之規定，較有利於被告。原審漏未就商業會計法
    第71條及刑法第41條此二部分為新舊法之比較，即有未洽。
  (二)臺灣臺南地方法院檢察署97年度偵緝字第671 號移送併辦意
    旨略以：被告郭齡憶於95年1 月至8月間取得169張發票，以
    其中123 張充當「和盛實業社」之進項憑證，並向稅捐稽徵
    機關申報為進項金額，以逃漏營業稅等語，惟查上開123 張
    發票中之11張係於95年7、8月間開立之不實發票（開立對項
    為「金銀山實業有限公司」），藉以幫助他人逃漏稅捐；然
    刑法於94年2月2日修正刪除第56條連續犯之規定，上揭移送
    併意旨所指被告郭齡憶用以逃漏營業稅之11張發票開立時間
    是在95年7、8月間，已無連續犯規定之適用，被告郭齡憶於
    連續犯刪除後之95年7、8月份所開立之11張發票（發票號碼
    NU00000000、NU00000000、NU00000000、NU00000000、NU00
    000000、NU00000000、NU00000000、NU00000000、NU000000
    00、NU00000000、NU00000000）與上開起訴部分，即無連續
    犯之裁判上一罪關係，本院自無從併予審理，應退由檢察官
    另行依法處理，原審判決疏未注意此部分刑法修正之事實，
    遽將檢察官併案之上開被告郭齡憶於連續犯刪除後之95年7
    、8 月份所開立之11張發票之違反商業會計法第71條及稅捐
    稽徵法第43條犯行併予審理，即有違誤。
  (三)檢察官併案意旨（臺南地檢95年度偵字第18106 號、97年度
    偵緝字第671號、高雄地檢98年度偵字第29245號），以被告
    郭齡憶為附表二（偉宏等十四家公司）、附表三（和盛公司
    ）及附表六（旭東公司）所示之虛設公司以取得不實之統一
    發票作為進項及銷項憑證，藉以逃漏稅捐，因認被告郭齡憶
    涉犯稅捐稽徵法第41條、商業會計法第71條第1 款之罪嫌。
    經查：
  1.按稅捐稽徵法第41條係以「納稅義務人以詐術其他不方法逃
    漏稅捐」為要件。營業人無銷貨事實出售統一票謀取不法之
    利益，非屬營業稅課徵之標的，免予課徵營業稅，此有財政
    部台灣南區國稅局台南市分局99年4 月30日南區國稅南市三
    字第0990011590號函所援引之財政部78年8月3日台財稅字第
    780195193 號函可資參照，則本件如附表一至六所示之買受
    發票公司若係虛設行號，並無銷貨事實而開發票牟利，依上
    開財政部78年8月3日台財稅字第780195193 號函意旨，非屬
    營業稅課徵之標的，故本件就被告虛設行號而取得發票部分
    ，則不應再論以逃漏營業稅罪責（見本院卷一第152-153 頁
    ）。準此，本件檢察官併案意旨以附表二等十四家公司、附
    表三之和盛公司及附表六之旭東公司等虛設行號，雖開立不
    實之發票予附表二、三及六所示之買受發票公司，惟其既非
    營業稅課徵之範圍，自無稅捐稽徵法第41條逃漏稅捐規定之
    適用。
  2.復按「商業負責人、主辦及經辦會計人員或依法受託代他人
    處理會計事務之人員有下列情事之一者，處五年以下有期徒
    刑、拘役或科或併科新臺幣15萬元以下罰金：以明知為不實
    之事項，而填製會計憑證或記入帳冊。」修正前商業會計法
    第71條第1 款定有明文，是以本條係以「明知為不實事項而
    填製會計憑證或記入帳冊」為犯罪構成要件，本件附表二等
    十四家公司、附表三之和盛公司及附表六之旭東公司虛設行
    號之公司雖有取得不實之統一發票作為進項及銷項憑證（取
    得不實統一發票），但尚非「明知為不實事項而填製會計憑
    證或記入帳冊」，又依卷證資料並無證據證明，該等公司有
    「明知為不實事項而填製會計憑證或記入帳冊」之情事，自
    不能以商業會計法第71條第1款相繩。
  3.檢察官併案意旨以：被告郭齡憶為附表二（偉宏等十四家公
    司）、附表三（和盛公司）及附表六（旭東公司）所示之虛
    設公司以取得不實之統一發票作為進項及銷項憑證，藉以逃
    漏稅捐，因認被告郭齡憶涉犯稅捐稽徵法第41條、商業會計
    法第71條第1 款之罪嫌，然附表二等十四家公司、附表三之
    和盛公司及附表六之旭東公司虛設行號之公司雖有取得不實
    之統一發票作為進項及銷項憑證（取得不實統一發票），尚
    非「明知為不實事項而填製會計憑證或記入帳冊」，又依卷
    證資料並無證據證明，該等公司有「明知為不實事項而填製
    會計憑證或記入帳冊」之情事，檢察官併案意旨以上開附表
    二（偉宏等十四家公司）、附表三（和盛公司）及附表六（
    旭東公司）所示之虛設公司以取得不實之統一發票作為進項
    及銷項憑證，尚涉犯商業會計法第71條第1 款之「明知為不
    實事項而填製會計憑證或記入帳冊」罪責，核與起訴部分，
    無裁判上一罪關係，自非本院所得審理。
  4.另本件檢察官起訴：被告郭齡憶就被訴就附表二（偉宏等十
    四家公司）、附表三（和盛公司）及附表六（旭東公司）所
    示之虛設公司開立不實統一發票幫助他人逃漏稅（犯稅捐稽
    徵法第43條）之犯罪事實，與此部分被告郭齡憶涉犯稅捐稽
    徵法第41條行為，其基本社會事實，並非同一，犯罪構成要
    件亦不相同，難認二者有修正前刑法第56條連續犯之裁判上
    一罪之關係，自不得併案審理，是以檢察官聲請併案審理之
    被告二人違反稅捐稽徵法第41條部分，應退由檢察官另行依
    法處理。
  5.原審判決疏未注意前揭3.、4.所述（併案意旨以被告二人涉
    犯稅捐稽徵法第41條、商業會計法第71條第1 款之罪嫌），
    不得併案審理，遽就本件被告郭齡憶、陳秉聖二人被訴全部
    犯行（包括五項併案部分），認除成立稅捐稽徵法第43條、
    商業會計法第71條第1 款外，尚成立稅捐稽徵法第41條、商
    業會計法第71條第1款之罪，其法律見解即有違誤。
  (四)按修正前商業會計法第71條第1 款之罪，係以商業負責人、
    主辦及經辦會計人員，或依法受託代他人處理會計事務之人
    員，以明知為不實之事項而填製會計憑證或記入帳冊，為其
    構成要件；其犯罪主體限於商業負責人、主辦及經辦會計人
    員，或依法受託代他人處理會計事務之人員，屬於身分犯之
    一種。故有罪判決書對於行為人具備此項特別犯罪主體資格
    之重要構成要件事實，必須詳加認定，明確記載（最高法院
    100年台上字第7號判決參照）。本件，被告二人雖無商業會
    計法第71條第1 款之「商業負責人、主辦及經辦會計人員，
    或依法受託代他人處理會計事務之人員」等身份，惟其與附
    表七之有身分之人共同犯商業會計法第71條第1 款，依刑法
    第31條第1 項規定，仍應論以共犯。原審判決對於被告二人
    具備商業會計法第71條第1 款「商業負責人、主辦及經辦會
    計人員，或依法受託代他人處理會計事務之人員」等特別犯
    罪主體資格之重要構成要件事實，並未於判決書中明確記載
    ，亦漏未引用刑法第31條第1項，並欠妥當。
  (五)按刑罰之量定，固屬法院自由裁量之職權行使，惟刑事審判
    之量刑，旨在實現刑罰權之分配的正義，故法院對科刑判決
    之被告量刑，應符合罪刑相當原則，使輕重得宜，罰當其罪
    ，以契合人民之法律感情，此所以刑法第57條明定科刑時應
    審酌一切情狀，尤應注意該條所列各款情形，以為科刑輕重
    之標準，而判決於科刑之理由，如未說明各該事項之具體情
    形，其量刑是否妥適無從據以斷定，自有判決理由未備之違
    法。又如何量定其刑，固屬實體法上賦予法院得為自由裁量
    之事項，但此項裁量權之行使，並非得以任意或自由為之，
    仍應受一般法律原則之拘束，即必須符合所適用法律授權之
    目的，並受法律秩序之理念、法律感情及慣例等所規範。若
    違反比例原則、平等原則時，得認係濫用裁量權而為違法（
    最高法院95年度台上字第1779號判決、91年度台上字第5295
    號判決意旨參照）。經查：被告郭齡憶與附表七所示之共犯
    有如附表一至七所示之虛設公司開立不實統一發票幫助他人
    逃漏稅行為，其開立不實發票金額總計1,053,211,154 元，
    幫助他人逃漏稅金額總計34,512,788元，金額不小，造成國
    庫租稅短收，影響國家稅捐之公平性，原審竟只就被告郭齡
    憶判處有期徒刑六月．並諭知易科罰金之折算標準，其量刑
    輕重失衡，明顯違反比例原則及平等原則，自有未洽。檢察
    官上訴意旨以原審對被告郭齡憶量刑過輕等語，尚非無據；
    檢察官上訴意旨另以原審予被告陳秉聖緩刑之機會，不符合
    平正義，雖無理由，惟原判決既有上開可議之處，即屬無可
    維持，應由本院將原判決撤銷改判，以期適法。
十一、爰審酌被告二人以人頭虛設多家公司，幫助多家公司逃漏稅
    捐，減少國家稅收，其行為之手段，逃漏之稅額，妨害稅捐
    機關對稅捐稽徵之正確性，對於稅捐稽徵所生之損害非輕、
    所涉及之公司為數甚多，開立不實發票金額總計1,053,211,
    154 元，幫助如附表一至六所示之公司逃漏營業稅之金額至
    為龐大，幫助他人逃漏稅金額總計34,512,788元，並以被告
    郭齡憶有附表一至六所示之開立不實發票金額，幫助他人逃
    漏稅、被告陳秉聖僅有共犯附表一及附表六之開立不實發票
    金額，幫助他人逃漏稅；又被告郭齡憶從事製造附表一至附
    表六之匯款等虛偽不實資金流向，被告陳秉聖僅尋找潘鑽男
    作為人頭及被告二人均提供帳戶供作製造假資金流向之用之
    情節，可知被告郭齡憶涉案程度顯較被告陳秉聖為深等一切
    情狀，量處如主文所示之刑。另按犯罪在中華民國96年4 月
    24日前者，除本條例另有規定外，經判處有期徒刑、拘役或
    罰金者，減其刑期或金額二分之一（中華民國九十六年罪犯
    減刑條例第2條第1項第3 款參照），又按依本條例應減刑之
    罪，未經判決確定者，於裁判時，減其宣告刑。依其項規定
    裁判時，應於判決主文同時諭知其宣告刑及減得之刑（中華
    民國九十六年罪犯減刑條例第7 條參照）。查被告二人行為
    後，中華民國九十六年罪犯減刑條例於96年6 月15日通過，
    於96年7月16日施行，被告犯罪在96年4月24日以前，合於同
    條例第2條第1項之規定，且無該條例第5 條不得減刑之情形
    ，爰依中華民國九十六年罪犯減刑條例第2條第1項第3 款、
    第7 條之規定，應將其宣告刑減二分之一，以資懲儆。又被
    告陳秉聖前未曾受有期徒刑以上刑之宣告，有臺灣高等法院
    被告全國前案記錄表1 份在卷可憑，且其在本件僅從事提供
    個人彰化銀行之帳戶供製造假資金流向，及找尋潘鑽男擔任
    金贊企業社之負責人等枝節之事，其經此起訴審判之刑事程
    序，應知所警惕，信無再犯之虞，本院因認所宣告之刑以暫
    不執行為適當，併諭知緩刑二年，以勵自新。且為使被告陳
    秉聖於緩刑期內受充分之教化與輔導，預防其再度犯罪，而
    確實達成緩刑之目的，並宣告應向指定之公益團體、地方自
    治團體或社區提供40小時之義務勞務，緩刑期間併付保護管
    束。
十二、末查：
  (一)臺灣臺南地方法院檢察署97年度偵緝字第671 號移送併辦意
    旨略以：被告郭齡憶於95年7、8月間開立之不實發票（開立
    對項為「金銀山實業有限公司」），藉以幫助他人逃漏稅捐
    ；然刑法於94年2月2日修正刪除第56條連續犯之規定，上揭
    移送併意旨所指被告郭齡憶用以逃漏營業稅之11張發票開立
    時間是在95年7、8月間，係在連續犯規定刪除後，並無連續
    犯規定之適用，被告郭齡憶於連續犯刪除後之95年7、8月份
    所開立之11張發票（發票號碼NU00000000、NU00000000、NU
    00000000、NU00000000、NU00000000、NU00000000、NU0000
    0000、NU00000000、NU00000000、NU00000000、NU00000000
    ）與上開起訴部分，即無連續犯之裁判上一罪關係，本院自
    無從併予審理，應退由檢察官另行依法處理。
  (二)檢察官併案意旨（臺南地檢95年度偵字第18106 號、97年度
    偵緝字第671號、高雄地檢98年度偵字第29245號），以被告
    郭齡憶為附表二（偉宏等十四家公司）、附表三（和盛公司
    ）及附表六（旭東公司）所示之虛設公司以取得不實之統一
    發票作為進項及銷項憑證，藉以逃漏稅捐，因認被告郭齡憶
    涉犯稅捐稽徵法第41條、商業會計法第71條第1 款之罪嫌云
    云。另上開併辦意旨，就附表六（旭東公司）部分，並認被
    告陳秉聖涉犯稅捐稽徵法第41條、商業會計法第71條第1 款
    之罪嫌云云。經查：本件檢察官併案意旨所指之附表二等十
    四家公司、附表三之和盛公司及附表六之旭東公司係虛設行
    號，尚非營業稅課徵之範圍，自無稅捐稽徵法第41條逃漏稅
    捐規定之適用。且本件附表二等十四家公司、附表三之和盛
    公司及附表六之旭東公司虛設行號之公司雖有取得不實之統
    一發票作為進項及銷項憑證（取得不實統一發票），但尚非
    「明知為不實事項而填製會計憑證或記入帳冊」，又依卷證
    資料並無證據證明，該等公司有「明知為不實事項而填製會
    計憑證或記入帳冊」之情事。被告郭齡憶為附表二（偉宏等
    十四家公司）、附表三（和盛公司）、被告郭齡憶、陳秉聖
    為附表六（旭東公司）所示之虛設公司以取得不實之統一發
    票作為進項及銷項憑證，藉以逃漏稅捐，既無稅捐稽徵法第
    41條、商業會計法第71條第1 款之適用，則其與上開檢察官
    起訴之事實，即無裁判上一罪之關係。且併案意旨認被告涉
    犯稅捐徵法第41條逃漏稅捐之犯罪事實部分與本件起訴書認
    被告涉犯同法第43條幫助他人逃漏稅之犯罪事實部分，二者
    其構成要件亦有不同，非修正前刑法第56條連續犯效力所及
    ，已如上述，自難認二者有裁判上一罪之關係，本院自不得
    併案審理，此部分併案意旨所陳之事項，應退由檢察官另行
    依法處理。
  (三)檢察官代表國家提起公訴，依檢察一體原則，到庭實行公訴
    之檢察官如發現起訴書認事用法有明顯錯誤，固得本於自己
    確信之法律見解，於論告時變更起訴之法條，或另為其他適
    當之主張，而其於法院調查或審理時所為之論告或主張，究
    屬訴之追加、撤回、變更範疇或僅促請法院審酌注意，抑或
    僅屬為起訴效力所及之他部事實之擴張、或起訴事實之一部
    減縮，自應究明各該請求之性質而異其處理方式。因而除撤
    回起訴，使該訴訟關係消滅，法院無從加以裁判外，法院自
    應就原起訴事實及檢察官論告時所陳述或主張之事實一同審
    酌而為裁判（最高法院九十六年度台上字第二五二六號判決
    參照）。本件臺南地檢檢察官95年度偵字第18106 號併辦意
    旨書犯罪事實欄敘明之併案犯罪事實，為被告郭齡憶就被訴
    就附表二（包括妍昌及永盛興等十四家公司）所示之虛設公
    司開立不實統一發票幫助他人逃漏稅之事實，嗣臺灣高等法
    院臺南分院檢察署又於100年5月31日以檢是字第1000000329
    號函認：該二公司（妍昌及永盛興）不在此之併辦範圍內（
    見本院卷二第155 頁）云云。惟本件併案意旨以被告郭齡憶
    共同虛設附表二妍昌及永盛興等二家公司，因認被告郭齡憶
    涉犯稅捐稽徵法第43條、商業會計法第71條第1 款之罪嫌部
    分，因與起訴部分有裁判上一罪關係，已如前述，本院就此
    部分犯罪事實，依上開最高法院九十六年度台上字第二五二
    六號判決意旨，本院不受臺南高分檢上開函意旨（妍昌及永
    盛興不在此之併辦範圍內）之拘束，自得就檢察官函送併辦
    之95年度偵字第18106 號併辦意旨所述，虛設妍昌及永盛興
    公司等二家公司開立不實統一發票幫助他人逃漏稅，涉犯稅
    捐稽徵法第43條、商業會計法第71條第1 款之事實，併予審
    理，併此敘明。
據上論斷，應依刑事訴訟法第369條第1項前段、第364條、第299
條第1 項前段、第310條之2、第454條第2項，稅捐稽徵法第41條
、第43條第1項、第47條第1款，修正前商業會計法第71條第1 款
，刑法第2條第1項前段、第11前段、第31條第1項、第74條第1項
第1款、第2項第5款、第93條第1項第2 款，修正前刑法第28條、
廢止前刑法第56條、第55條後段，中華民國九十六年罪犯減刑條
例第2條第1項第3款、第7條，判決如主文。
本案經檢察官許美女到庭執行職務。
中    華    民    國   100    年    9     月    8     日
                  刑事第六庭    審判長法  官  董武全
                                      法  官  林英志
                                      法  官  孫玉文
以上正本證明與原本無異。
如不服本判決應於收受送達後10日內向本院提出上訴書狀，其未
敘述上訴理由者，並得於提起上訴後10日內向本院補提理由書（
均須按他造當事人之人數附繕本）「切勿逕送上級法院」。
                                      書記官  王薇潔
中    華    民    國   100    年    9     月    8     日
附錄：本判決論罪科刑法條
稅捐稽徵法第41條（逃漏稅捐之處罰）：
納稅義務人以詐術或其他不正當方法逃漏稅捐者，處5 年以下有
期徒刑、拘役或科或併科新台幣6萬元以下罰金。
稅捐稽徵法第47條（法人或非法人團體負責人之刑責）：
本法關於納稅義務人、扣繳義務人及代徵人應處徒刑之規定，於
左列之人適用之：
 一  公司法規定之公司負責人。
 二  民法或其他法律規定對外代表法人之董事或理事。
 三  商業登記法規定之商業負責人。
 四  其他非法人團體之代表人或管理人。
稅捐稽徵法第43條（教唆或幫助逃漏稅捐等之處罰）：
教唆或幫助犯第41條或第42條之罪者，處3 年以下有期徒刑、拘
役或科新台幣6萬元以下罰金。
稅務人員、執行業務之律師、會計師或其他合法代理人犯前項之
罪者，加重其刑至二分之一。
稅務稽徵人員違反第33條規定者，除觸犯刑法者移送法辦外，處
1萬元以上5萬元以下罰鍰。
修正前商業會計法第71條（89年4月26日公布）
商業負責人、主辦及經辦會計人員或依法受託代他人處理會計事
務之人員有下列情事之一者，處5年以下有期徒刑、拘役或科或
併科新臺幣15萬元以下罰金：
 一、以明知為不實之事項，而填製會計憑證或記入帳冊者。
 二、故意使應保存之會計憑證、帳簿報表滅失毀損者。
 三、偽造或變造會計憑證、帳簿報表內容或毀損其頁數者。
 四、故意遺漏會計事項不為記錄，致使財務報表發生不實之結果
     。
 五、其他利用不正當方法，致使會計事項或財務報表發生不實之
     結果者。
附表一：金贊企業行開立不實統一發票明細表【起訴部分】
┌─┬──────┬────┬──┬─────┬────┬─────┬─────┬──────┐
│編│買受公司名稱│發票期間│張數│ 發票號碼 │開立期間│發票金額  │  稅額    │  備  註    │
│號│（統一編號）│        │    │          │        │（新台幣）│（新台幣）│            │
├─┼──────┼────┼──┼─────┼────┼─────┼─────┼──────┤
│  │            │        │    │CU00000000│93年11月│   879,385│    43,969│「金贊企業行│
│  │            │        │    │CU00000000│93年12月│   844,940│    42,247│」之專案申請│
│  │            │93年11、│   8│CU00000000│93年12月│   907,605│    45,380│調檔統一發票│
│  │            │12月    │    │CU00000000│93年12月│   913,310│    45,666│查核名冊及清│
│  │            │        │    │CU00000000│93年12月│   917,980│    45,899│單          │
│  │            │        │    │CU00000000│93年12月│   778,125│    38,906│            │
│  │明耀興業有限│        │    │CU00000000│93年12月│   871,401│    43,570│            │
│  │公司        │        │    │CU00000000│93年12月│   833,445│    41,672│            │
│  │（00000000）├────┼──┼─────┼────┼─────┼─────┤            │
│01│            │        │    │DU00000000│94年1月 │   610,600│    30,530│            │
│  │            │        │    │DU00000000│94年1月 │   765,464│    38,273│            │
│  │            │        │    │DU00000000│94年1月 │   568,000│    28,400│            │
│  │            │94年1、2│  11│DU00000000│94年1月 │   514,248│    25,712│            │
│  │            │月      │    │DU00000000│94年1月 │   497,000│    24,850│            │
│  │            │        │    │DU00000000│94年2月 │   446,896│    22,345│            │
│  │            │        │    │DU00000000│94年2月 │   468,600│    23,430│            │
│  │            │        │    │DU00000000│94年2月 │   458,597│    22,930│            │
│  │            │        │    │DU00000000│94年2月 │   710,000│    35,500│            │
│  │            │        │    │DU00000000│94年2月 │   445,836│    22,292│            │
│  │            │        │    │DU00000000│94年2月 │   583,576│    29,179│            │
├─┼──────┼────┼──┼─────┼────┼─────┼─────┤            │
│  │            │        │    │CU00000000│93年11月│   845,163│    42,258│            │
│  │鑫豐億實業有│        │    │CU00000000│93年11月│   746,225│    37,311│            │
│02│限公司      │93年11、│   6│CU00000000│93年11月│   934,777│    46,739│            │
│  │（00000000）│12月    │    │CU00000000│93年11月│   934,240│    46,712│            │
│  │            │        │    │CU00000000│93年11月│   806,864│    40,343│            │
│  │            │        │    │CU00000000│93年12月│   935,336│    46,767│            │
├─┼──────┼────┼──┼─────┼────┼─────┼─────┤            │
│  │            │        │    │CU00000000│93年11月│   821,280│    41,064│            │
│  │奕卉企業有限│        │    │CU00000000│93年11月│   817,740│    40,887│            │
│03│公司        │93年11、│   6│CU00000000│93年11月│   799,480│    39,974│            │
│  │（00000000）│12月    │    │CU00000000│93年11月│   685,195│    34,260│            │
│  │            │        │    │CU00000000│93年11月│   818,920│    40,946│            │
│  │            │        │    │CU00000000│93年12月│   794,535│    39,727│            │
├─┼──────┼────┼──┼─────┼────┼─────┼─────┤            │
│  │            │        │    │CU00000000│93年11月│   653,200│    32,660│            │
│  │            │        │    │CU00000000│93年11月│   852,930│    42,647│            │
│  │            │93年11、│   7│CU00000000│93年11月│   619,860│    30,993│            │
│  │            │12月    │    │CU00000000│93年11月│   653,200│    32,660│            │
│  │            │        │    │CU00000000│93年12月│   529,900│    26,495│            │
│  │            │        │    │CU00000000│93年12月│   663,600│    33,180│            │
│04│允松興業有限│        │    │CU00000000│93年12月│   648,648│    32,432│            │
│  │公司        ├────┼──┼─────┼────┼─────┼─────┤            │
│  │（0000000） │        │    │DU00000000│94年1月 │   501,821│    25,091│            │
│  │            │        │    │DU00000000│94年1月 │   540,550│    27,028│            │
│  │            │        │    │DU00000000│94年1月 │   522,246│    26,112│            │
│  │            │        │    │DU00000000│94年1月 │   679,723│    33,986│            │
│  │            │        │    │DU00000000│94年1月 │   649,021│    32,451│            │
│  │            │94年1、2│  11│DU00000000│94年1月 │   322,560│    16,128│            │
│  │            │月      │    │DU00000000│94年1月 │   710,468│    35,523│            │
│  │            │        │    │DU00000000│94年1月 │   595,816│    29,791│            │
│  │            │        │    │DU00000000│94年1月 │   518,232│    25,912│            │
│  │            │        │    │DU00000000│94年1月 │   480,917│    24,046│            │
│  │            │        │    │DU00000000│94年2月 │   646,235│    32,312│            │
├─┼──────┼────┼──┼─────┼────┼─────┼─────┤            │
│  │            │        │    │CU00000000│93年11月│   882,200│    44,110│            │
│  │廣旺實業有限│        │    │CU00000000│93年11月│   950,400│    47,520│            │
│05│公司        │93年11、│   4│CU00000000│93年12月│   854,280│    42,714│            │
│  │（00000000）│12月    │    │CU00000000│93年12月│   732,692│    36,635│            │
├─┼──────┼────┼──┼─────┼────┼─────┼─────┤            │
│  │            │        │    │CU00000000│93年11月│   689,400│    34,470│            │
│  │鑫吉利實業有│        │    │CU00000000│93年11月│   692,100│    34,605│            │
│06│限公司      │93年11、│   5│CU00000000│93年11月│   649,800│    32,490│            │
│  │（00000000）│12月    │    │CU00000000│93年12月│   648,000│    32,400│            │
│  │            │        │    │CU00000000│93年12月│   652,200│    32,610│            │
├─┼──────┼────┼──┼─────┼────┼─────┼─────┤            │
│  │            │        │    │DU00000000│94年1月 │   989,800│    49,490│            │
│  │            │        │    │DU00000000│94年1月 │   889,920│    44,496│            │
│  │            │        │    │DU00000000│94年1月 │   978,670│    48,933│            │
│  │            │        │    │DU00000000│94年1月 │   936,936│    46,847│            │
│  │            │        │    │DU00000000│94年1月 │   994,560│    49,728│            │
│  │            │        │    │DU00000000│94年1月 │   877,710│    43,885│            │
│  │            │        │    │DU00000000│94年1月 │   902,200│    45,110│            │
│  │            │        │    │DU00000000│94年1月 │   754,000│    37,700│            │
│  │            │        │    │DU00000000│94年1月 │   804,000│    40,200│            │
│  │琨盟國際股份│        │    │DU00000000│94年1月 │   913,750│    45,687│            │
│07│有限公司    │94年1、2│  23│DU00000000│94年2月 │   920,880│    46,044│            │
│  │（00000000）│月      │    │DU00000000│94年2月 │   972,650│    48,632│            │
│  │            │        │    │DU00000000│94年2月 │   920,880│    46,044│            │
│  │            │        │    │DU00000000│94年2月 │   958,520│    47,926│            │
│  │            │        │    │DU00000000│94年2月 │   976,500│    48,825│            │
│  │            │        │    │DU00000000│94年2月 │   623,700│    31,185│            │
│  │            │        │    │DU00000000│94年2月 │   705,250│    35,262│            │
│  │            │        │    │DU00000000│94年2月 │   910,275│    45,513│            │
│  │            │        │    │DU00000000│94年2月 │   944,724│    47,236│            │
│  │            │        │    │DU00000000│94年2月 │   922,080│    46,104│            │
│  │            │        │    │DU00000000│94年2月 │ 1,008,175│    50,408│            │
│  │            │        │    │DU00000000│94年2月 │   800,200│    40,010│            │
│  │            │        │    │DU00000000│94年2月 │   844,040│    42,202│            │
├─┼──────┼────┼──┼─────┼────┼─────┼─────┤            │
│  │            │        │    │DU00000000│94年1月 │   939,980│    46,999│            │
│  │            │        │    │DU00000000│94年1月 │   936,755│    46,838│            │
│  │            │        │    │DU00000000│94年1月 │   857,463│    42,873│            │
│  │            │        │    │DU00000000│94年1月 │   924,178│    46,209│            │
│  │            │        │    │DU00000000│94年1月 │   990,000│    49,500│            │
│  │中王食品有限│        │    │DU00000000│94年1月 │   940,800│    47,040│            │
│08│公司        │94年1、2│  13│DU00000000│94年1月 │   946,000│    47,300│            │
│  │（00000000）│月      │    │DU00000000│94年1月 │   895,680│    44,784│            │
│  │            │        │    │DU00000000│94年2月 │   854,625│    42,731│            │
│  │            │        │    │DU00000000│94年2月 │   670,800│    33,540│            │
│  │            │        │    │DU00000000│94年2月 │   896,056│    44,803│            │
│  │            │        │    │DU00000000│94年2月 │   935,000│    46,750│            │
│  │            │        │    │DU00000000│94年2月 │   945,120│    47,256│            │
├─┼──────┼────┼──┼─────┼────┼─────┼─────┤            │
│  │            │        │    │EU00000000│94年3月 │   841,250│    42,063│            │
│  │            │        │    │EU00000000│94年3月 │   795,300│    39,765│            │
│  │            │        │    │EU00000000│94年3月 │   689,850│    34,493│            │
│  │            │        │    │EU00000000│94年3月 │   739,500│    36,975│            │
│  │            │        │    │EU00000000│94年3月 │   759,800│    37,990│            │
│  │建道電子有限│        │    │EU00000000│94年3月 │   605,250│    30,263│            │
│09│公司        │94年3、4│  16│EU00000000│94年3月 │   317,250│    15,863│            │
│  │（00000000）│月      │    │EU00000000│94年3月 │   708,750│    35,438│            │
│  │            │        │    │EU00000000│94年3月 │   701,400│    35,070│            │
│  │            │        │    │EU00000000│94年3月 │   749,650│    37,483│            │
│  │            │        │    │EU00000000│94年3月 │   655,000│    32,750│            │
│  │            │        │    │EU00000000│94年3月 │   405,000│    20,250│            │
│  │            │        │    │EU00000000│94年3月 │   707,250│    35,363│            │
│  │            │        │    │EU00000000│94年4月 │   473,000│    23,650│            │
│  │            │        │    │EU00000000│94年4月 │   484,825│    24,241│            │
│  │            │        │    │EU00000000│94年4月 │   595,000│    29,750│            │
├─┼──────┼────┼──┼─────┼────┼─────┼─────┤            │
│  │            │        │    │EU00000000│94年3月 │   892,500│    44,625│            │
│  │            │        │    │EU00000000│94年3月 │   777,750│    38,888│            │
│  │            │        │    │EU00000000│94年3月 │   744,950│    37,248│            │
│  │            │        │    │EU00000000│94年3月 │   800,000│    40,000│            │
│  │金太祥股份有│        │    │EU00000000│94年3月 │   804,650│    40,233│            │
│10│限公司      │94年3、4│  14│EU00000000│94年3月 │   575,500│    28,775│            │
│  │（00000000）│月      │    │EU00000000│94年3月 │   643,500│    32,175│            │
│  │            │        │    │EU00000000│94年3月 │   704,700│    35,235│            │
│  │            │        │    │EU00000000│94年3月 │   886,600│    44,330│            │
│  │            │        │    │EU00000000│94年4月 │   827,750│    41,388│            │
│  │            │        │    │EU00000000│94年4月 │   749,000│    37,450│            │
│  │            │        │    │EU00000000│94年4月 │   592,200│    29,610│            │
│  │            │        │    │EU00000000│94年4月 │   409,200│    20,460│            │
│  │            │        │    │EU00000000│94年4月 │   642,850│    32,143│            │
├─┼──────┼────┼──┼─────┼────┼─────┼─────┤            │
│  │            │        │    │EU00000000│94年3月 │   654,500│    32,725│            │
│  │            │        │    │EU00000000│94年3月 │   626,960│    31,348│            │
│  │            │        │    │EU00000000│94年3月 │   901,040│    45,052│            │
│  │            │        │    │EU00000000│94年3月 │   925,050│    46,253│            │
│  │            │        │    │EU00000000│94年3月 │   934,763│    46,738│            │
│  │            │        │    │EU00000000│94年3月 │   850,640│    42,532│            │
│  │            │        │    │EU00000000│94年3月 │   923,280│    46,164│            │
│  │            │        │    │EU00000000│94年3月 │   933,324│    46,666│            │
│  │            │        │    │EU00000000│94年3月 │   933,520│    46,676│            │
│  │            │        │    │EU00000000│94年4月 │   875,000│    43,750│            │
│  │            │        │    │EU00000000│94年4月 │   682,550│    34,128│            │
│  │            │        │    │EU00000000│94年4月 │   471,438│    23,572│            │
│  │怡達實業有限│        │    │EU00000000│94年4月 │   944,350│    47,218│            │
│11│公司        │94年3、4│  29│EU00000000│94年4月 │   516,120│    25,806│            │
│  │（00000000）│月      │    │EU00000000│94年4月 │   309,000│    15,450│            │
│  │            │        │    │EU00000000│94年4月 │   593,465│    29,673│            │
│  │            │        │    │EU00000000│94年4月 │   664,126│    33,206│            │
│  │            │        │    │EU00000000│94年4月 │   810,110│    40,506│            │
│  │            │        │    │EU00000000│94年4月 │   875,280│    43,764│            │
│  │            │        │    │EU00000000│94年4月 │   933,324│    46,666│            │
│  │            │        │    │EU00000000│94年4月 │   942,030│    47,102│            │
│  │            │        │    │EU00000000│94年4月 │   923,088│    46,154│            │
│  │            │        │    │EU00000000│94年4月 │   493,675│    24,684│            │
│  │            │        │    │EU00000000│94年4月 │   579,250│    28,963│            │
│  │            │        │    │EU00000000│94年4月 │   496,860│    24,843│            │
│  │            │        │    │EU00000000│94年4月 │   503,700│    25,185│            │
│  │            │        │    │EU00000000│94年4月 │   566,967│    28,348│            │
│  │            │        │    │EU00000000│94年4月 │   544,884│    27,244│            │
│  │            │        │    │EU00000000│94年4月 │   697,857│    34,893│            │
├─┼──────┼────┼──┼─────┼────┼─────┼─────┤            │
│  │            │        │    │EU00000000│94年3月 │   790,500│    39,525│            │
│  │            │        │    │EU00000000│94年3月 │   903,560│    45,178│            │
│  │            │        │    │EU00000000│94年3月 │   496,400│    24,820│            │
│  │            │        │    │EU00000000│94年3月 │   664,000│    33,200│            │
│  │            │        │    │EU00000000│94年3月 │   908,166│    45,408│            │
│  │            │        │    │EU00000000│94年3月 │   711,750│    35,588│            │
│  │            │        │    │EU00000000│94年3月 │   803,250│    40,163│            │
│  │全家實業有限│        │    │EU00000000│94年3月 │   656,100│    32,805│            │
│12│公司        │94年3、4│  17│EU00000000│94年3月 │   838,550│    41,928│            │
│  │（00000000）│月      │    │EU00000000│94年3月 │   500,045│    25,002│            │
│  │            │        │    │EU00000000│94年4月 │   784,410│    39,221│            │
│  │            │        │    │EU00000000│94年4月 │   739,530│    36,977│            │
│  │            │        │    │EU00000000│94年4月 │   911,302│    45,565│            │
│  │            │        │    │EU00000000│94年4月 │   586,250│    29,313│            │
│  │            │        │    │EU00000000│94年4月 │   738,500│    36,925│            │
│  │            │        │    │EU00000000│94年4月 │   215,600│    10,780│            │
│  │            │        │    │EU00000000│94年4月 │   767,415│    38,371│            │
├─┼──────┼────┼──┼─────┼────┼─────┼─────┤            │
│  │            │        │    │EU00000000│94年3月 │   585,785│    29,289│            │
│  │            │        │    │EU00000000│94年3月 │   866,875│    43,344│            │
│  │            │        │    │EU00000000│94年3月 │   489,906│    24,495│            │
│  │            │        │    │EU00000000│94年3月 │   703,800│    35,190│            │
│  │            │        │    │EU00000000│94年3月 │   658,825│    32,941│            │
│  │            │        │    │EU00000000│94年3月 │   613,700│    30,685│            │
│  │            │        │    │EU00000000│94年3月 │   559,550│    27,978│            │
│  │冠輪國際科技│        │    │EU00000000│94年3月 │   479,750│    23,988│            │
│13│股份有限公司│94年3、4│  20│EU00000000│94年3月 │   868,870│    43,444│            │
│  │（00000000）│月      │    │EU00000000│94年3月 │   654,120│    32,706│            │
│  │            │        │    │EU00000000│94年4月 │   871,910│    43,596│            │
│  │            │        │    │EU00000000│94年4月 │   605,130│    30,257│            │
│  │            │        │    │EU00000000│94年4月 │    82,800│     4,140│            │
│  │            │        │    │EU00000000│94年4月 │   787,170│    39,359│            │
│  │            │        │    │EU00000000│94年4月 │   737,600│    36,880│            │
│  │            │        │    │EU00000000│94年4月 │   869,345│    43,467│            │
│  │            │        │    │EU00000000│94年4月 │   902,500│    45,125│            │
│  │            │        │    │EU00000000│94年4月 │   694,925│    34,746│            │
│  │            │        │    │EU00000000│94年4月 │   867,635│    43,382│            │
│  │            │        │    │EU00000000│94年4月 │   479,556│    23,978│            │
├─┴──────┴────┴──┴─────┴────┴─────┴─────┴──────┤
│(一)開立不實發票金額總計139,557,095元                                                         │
│(二)幫助逃漏營業稅額總計6,717,724元（依財政部78年8月3日台財稅字第780195193號函釋，營業人無銷貨│
│  事實出售統一發票謀取不法之利益，非屬營業稅課徵之標的，免予課徵營業稅。基此，同屬虛設行號之│
│  買賣發票之營業人，乃認定為非其營業收入，尚非屬營業稅課稅範圍，故漏稅額為零。因此，編號02鑫│
│  豐億實業有限公司稅額260,130元，予以扣除。）                                               │
└──────────────────────────────────────────────┘
附表二：編號(一)偉宏企業行開立不實統一發票明細表【併案：台
        南地檢95年度偵字第18106號】
┌─┬──────┬────┬──┬─────┬────┬─────┬─────┬──────┐
│編│買受公司名稱│發票期間│張數│ 發票號碼 │開立期間│發票金額  │  稅額    │  備  註    │
│號│（統一編號）│        │    │          │        │（新台幣）│（新台幣）│            │
├─┼──────┼────┼──┼─────┼────┼─────┼─────┼──────┤
│  │安定營造有限│        │    │NX00000000│91年8月 │   380,000│    19,000│「偉宏企業社│
│01│公司        │91年7、8│   4│NX00000000│91年8月 │   320,000│    16,000│社」之專案申│
│  │（00000000）│月      │    │NX00000000│91年8月 │   300,000│    15,000│請調檔統一發│
│  │            │        │    │NX00000000│91年8月 │    38,250│     1,913│票查核名冊及│
├─┼──────┼────┼──┼─────┼────┼─────┼─────┤清單        │
│  │衛司特科技股│91年7、8│   2│NX00000000│91年8月 │   142,498│     7,125│            │
│02│份有限公司  │月      │    │NX00000000│91年8月 │   145,000│     7,250│            │
│  │（00000000）│        │    │          │        │          │          │            │
├─┼──────┼────┼──┼─────┼────┼─────┼─────┤            │
│  │森府營造有限│        │    │NX00000000│91年8月 │   725,493│    36,275│            │
│03│公司        │91年7、8│   3│NX00000000│91年8月 │    24,002│     1,200│            │
│  │（00000000）│月      │    │NX00000000│91年8月 │   262,396│    13,120│            │
├─┼──────┼────┼──┼─────┼────┼─────┼─────┤            │
│  │龍益營造有限│        │    │          │        │          │          │            │
│04│公司        │91年7、8│   1│NX00000000│91年8月 │   131,400│     6,570│            │
│  │（00000000）│月      │    │          │        │          │          │            │
├─┼──────┼────┼──┼─────┼────┼─────┼─────┤            │
│  │榮建營造有限│        │    │          │        │          │          │            │
│05│公司        │91年7、8│   1│NX00000000│91年8月 │    33,100│     1,655│            │
│  │（00000000）│月      │    │          │        │          │          │            │
├─┼──────┼────┼──┼─────┼────┼─────┼─────┤            │
│  │            │91年7、8│   1│NX00000000│91年8月 │   452,100│    22,605│            │
│  │國全營造有限│月      │    │          │        │          │          │            │
│06│公司        ├────┼──┼─────┼────┼─────┼─────┤            │
│  │（00000000）│91年9、 │   1│PW00000000│91年10月│ 1,833,500│    91,675│            │
│  │            │10月    │    │          │        │          │          │            │
├─┼──────┼────┼──┼─────┼────┼─────┼─────┤            │
│  │桂田營造股份│91年7、8│   2│NX00000000│91年8月 │   113,400│     5,670│            │
│07│有限公司    │月      │    │NX00000000│91年8月 │     4,050│       203│            │
│  │（00000000）│        │    │          │        │          │          │            │
├─┼──────┼────┼──┼─────┼────┼─────┼─────┤            │
│  │            │        │    │NX00000000│91年8月 │   500,000│    25,000│            │
│  │            │        │    │NX00000000│91年8月 │   500,000│    25,000│            │
│  │            │91年7、8│   6│NX00000000│91年8月 │   875,000│    43,750│            │
│  │            │月      │    │NX00000000│91年8月 │   625,000│    31,250│            │
│  │            │        │    │NX00000000│91年8月 │   750,000│    37,500│            │
│  │            │        │    │NX00000000│91年8月 │   750,000│    37,500│            │
│  │            ├────┼──┼─────┼────┼─────┼─────┤            │
│  │            │        │    │PW00000000│91年10月│   750,000│    37,500│            │
│08│永慶砂石行  │        │    │PW00000000│91年10月│   750,000│    37,500│            │
│  │（00000000）│        │    │PW00000000│91年10月│   500,000│    25,000│            │
│  │            │        │    │PW00000000│91年10月│   625,000│    31,250│            │
│  │            │        │    │PW00000000│91年10月│   375,000│    18,750│            │
│  │            │        │    │PW00000000│91年10月│   900,000│    45,000│            │
│  │            │91年9、 │  12│PW00000000│91年10月│   828,000│    41,400│            │
│  │            │10月    │    │PW00000000│91年10月│   882,000│    44,100│            │
│  │            │        │    │PW00000000│91年10月│   900,000│    45,000│            │
│  │            │        │    │PW00000000│91年10月│   900,000│    45,000│            │
│  │            │        │    │PW00000000│91年10月│   900,000│    45,000│            │
│  │            │        │    │PW00000000│91年10月│   900,000│    45,000│            │
├─┼──────┼────┼──┼─────┼────┼─────┼─────┤            │
│  │夆典科技開發│        │    │          │        │          │          │            │
│09│股份有限公司│91年7、8│   1│NX00000000│91年8月 │    57,000│     2,850│            │
│  │（00000000）│月      │    │          │        │          │          │            │
├─┼──────┼────┼──┼─────┼────┼─────┼─────┤            │
│  │日日瀝青拌合│        │    │          │        │          │          │            │
│10│廠有限公司  │91年7、8│   1│NX00000000│91年8月 │    70,140│     3,507│            │
│  │（00000000）│月      │    │          │        │          │          │            │
├─┼──────┼────┼──┼─────┼────┼─────┼─────┤            │
│  │順昌建材有限│        │    │          │        │          │          │            │
│11│公司        │91年7、8│   1│NX00000000│91年8月 │    80,000│     4,000│            │
│  │（00000000）│月      │    │          │        │          │          │            │
├─┼──────┼────┼──┼─────┼────┼─────┼─────┤            │
│  │            │        │    │NX00000000│91年8月 │   178,080│     8,904│            │
│  │            │91年7、8│   3│NX00000000│91年8月 │    85,500│     4,275│            │
│12│士杰企業行  │月      │    │NX00000000│91年8月 │ 1,890,000│    94,500│            │
│  │（00000000）├────┼──┼─────┼────┼─────┼─────┤            │
│  │            │        │    │PW00000000│91年10月│ 3,369,600│   168,480│            │
│  │            │91年9、 │   3│PW00000000│91年10月│ 3,411,200│   170,560│            │
│  │            │10月    │    │PW00000000│91年10月│ 3,395,600│   169,780│            │
├─┼──────┼────┼──┼─────┼────┼─────┼─────┤            │
│  │杉鴻營造有限│        │    │          │        │          │          │            │
│13│公司        │91年7、8│   1│NX00000000│91年8月 │   398,700│    19,935│            │
│  │（00000000）│月      │    │          │        │          │          │            │
├─┼──────┼────┼──┼─────┼────┼─────┼─────┤            │
│14│南洲砂石行  │91年9、 │   1│PW00000000│91年10月│   380,000│    19,000│            │
│  │（00000000）│10月    │    │          │        │          │          │            │
├─┼──────┼────┼──┼─────┼────┼─────┼─────┤            │
│  │大礎工程股份│        │    │          │        │          │          │            │
│15│有限公司    │91年9、 │   1│PW00000000│91年10月│    29,400│     1,470│            │
│  │（00000000）│10月    │    │          │        │          │          │            │
├─┼──────┼────┼──┼─────┼────┼─────┼─────┤            │
│16│正億工程行  │91年9、 │   1│PW00000000│91年10月│   625,000│    31,250│            │
│  │（00000000）│10月    │    │          │        │          │          │            │
├─┼──────┼────┼──┼─────┼────┼─────┼─────┤            │
│  │奕翔營造有限│        │    │PW00000000│91年10月│   880,000│    44,000│            │
│17│公司        │91年9、 │   3│PW00000000│91年10月│   880,000│    44,000│            │
│  │（00000000）│10月    │    │PW00000000│91年10月│   440,000│    22,000│            │
├─┼──────┼────┼──┼─────┼────┼─────┼─────┤            │
│  │金圖利營造有│91年9、 │   2│PW00000000│91年10月│   800,000│    40,000│            │
│18│限公司      │10月    │    │PW00000000│91年10月│   800,000│    40,000│            │
│  │（00000000）│        │    │          │        │          │          │            │
├─┼──────┼────┼──┼─────┼────┼─────┼─────┤            │
│  │順通水泥製品│91年9、 │   2│PW00000000│91年10月│ 1,800,000│    90,000│            │
│19│股份有限公司│10月    │    │PW00000000│91年10月│ 1,200,000│    60,000│            │
│  │（00000000）│        │    │          │        │          │          │            │
├─┴──────┴────┴──┴─────┴────┴─────┴─────┴──────┤
│(一)開立不實發票金額總計38,885,409元                                                          │
│(二)幫助逃漏營業稅額總計 1,944,272元                                                          │
└──────────────────────────────────────────────┘
附表二：編號(二)順陸企業行開立不實統一發票明細表【併案：台
        南地檢95年度偵字第18106號】
┌─┬──────┬────┬──┬─────┬────┬─────┬─────┬──────┐
│編│買受公司名稱│發票期間│張數│ 發票號碼 │開立期間│發票金額  │  稅額    │  備  註    │
│號│（統一編號）│        │    │          │        │（新台幣）│（新台幣）│            │
├─┼──────┼────┼──┼─────┼────┼─────┼─────┼──────┤
│  │            │        │    │QV00000000│91年12月│ 1,498,000│    74,900│「順陸企業行│
│  │            │        │    │QV00000000│91年12月│ 1,386,000│    69,300│社」之專案申│
│  │            │91年11、│   5│QV00000000│91年12月│ 1,421,000│    71,050│請調檔統一發│
│  │            │12月    │    │QV00000000│91年12月│ 1,617,000│    80,850│票查核名冊及│
│  │            │        │    │QV00000000│91年12月│   650,000│    32,500│清單        │
│  │            ├────┼──┼─────┼────┼─────┼─────┤            │
│  │            │        │    │RU00000000│92年1月 │   750,000│    37,500│            │
│  │            │        │    │RU00000000│92年1月 │   750,000│    37,500│            │
│  │            │        │    │RU00000000│92年1月 │   875,000│    43,750│            │
│  │            │        │    │RU00000000│92年1月 │   900,000│    45,000│            │
│  │            │92年1、2│  10│RU00000000│92年1月 │   900,000│    45,000│            │
│  │            │月      │    │RU00000000│92年1月 │   910,000│    45,500│            │
│  │            │        │    │RU00000000│92年1月 │   945,000│    47,250│            │
│  │            │        │    │RU00000000│92年2月 │   900,000│    45,000│            │
│  │            │        │    │RU00000000│92年2月 │   900,000│    45,000│            │
│  │            │        │    │RU00000000│92年2月 │   780,000│    39,000│            │
│  │            ├────┼──┼─────┼────┼─────┼─────┤            │
│  │            │        │    │SU00000000│92年3月 │   840,000│    42,000│            │
│  │            │        │    │SU00000000│92年3月 │   840,000│    42,000│            │
│  │            │        │    │SU00000000│92年3月 │   875,000│    43,750│            │
│  │            │        │    │SU00000000│92年3月 │   896,000│    44,800│            │
│  │            │        │    │SU00000000│92年3月 │   910,000│    45,500│            │
│  │            │92年3、 │  12│SU00000000│92年4月 │   750,000│    37,500│            │
│  │            │4月     │    │SU00000000│92年4月 │   917,000│    45,850│            │
│  │            │        │    │SU00000000│92年4月 │   900,000│    45,000│            │
│01│永慶砂石行  │        │    │SU00000000│92年4月 │   925,000│    46,250│            │
│  │（00000000）│        │    │SU00000000│92年4月 │   780,000│    39,000│            │
│  │            │        │    │SU00000000│92年4月 │   750,000│    37,500│            │
│  │            │        │    │SU00000000│92年4月 │   750,000│    37,500│            │
│  │            ├────┼──┼─────┼────┼─────┼─────┤            │
│  │            │        │    │TU00000000│92年5月 │   684,000│    34,200│            │
│  │            │        │    │TU00000000│92年5月 │   684,000│    34,200│            │
│  │            │92年5、6│   5│TU00000000│92年5月 │   760,000│    38,000│            │
│  │            │月      │    │TU00000000│92年5月 │   760,000│    38,000│            │
│  │            │        │    │TU00000000│92年6月 │   760,000│    38,000│            │
│  │            ├────┼──┼─────┼────┼─────┼─────┤            │
│  │            │        │    │UU00000000│92年7月 │   912,000│    45,600│            │
│  │            │        │    │UU00000000│92年7月 │   874,000│    43,700│            │
│  │            │        │    │UU00000000│92年7月 │   760,000│    38,000│            │
│  │            │        │    │UU00000000│92年7月 │   912,000│    45,600│            │
│  │            │92年7、8│   9│UU00000000│92年8月 │   893,000│    44,650│            │
│  │            │月      │    │UU00000000│92年8月 │   885,400│    44,270│            │
│  │            │        │    │UU00000000│92年8月 │   798,000│    39,900│            │
│  │            │        │    │UU00000000│92年8月 │   896,000│    44,800│            │
│  │            │        │    │UU00000000│92年8月 │   874,000│    43,700│            │
│  │            ├────┼──┼─────┼────┼─────┼─────┤            │
│  │            │        │    │WU00000000│92年11月│   600,000│    30,000│            │
│  │            │        │    │WU00000000│92年12月│   600,000│    30,000│            │
│  │            │        │    │WU00000000│92年12月│   500,000│    25,000│            │
│  │            │        │    │WU00000000│92年12月│   600,000│    30,000│            │
│  │            │92年11、│  10│WU00000000│92年12月│   500,000│    25,000│            │
│  │            │12月    │    │WU00000000│92年12月│   720,000│    36,000│            │
│  │            │        │    │WU00000000│92年12月│   720,000│    36,000│            │
│  │            │        │    │WU00000000│92年12月│   720,000│    36,000│            │
│  │            │        │    │WU00000000│92年12月│   750,040│    37,502│            │
│  │            │        │    │WU00000000│92年12月│   751,400│    37,570│            │
│  │            ├────┼──┼─────┼────┼─────┼─────┤            │
│  │            │        │    │XU00000000│93年1月 │   630,000│    31,500│            │
│  │            │93年1、2│   4│XU00000000│93年2月 │   700,000│    35,000│            │
│  │            │月      │    │XU00000000│93年2月 │   540,120│    27,006│            │
│  │            │        │    │XU00000000│93年2月 │   630,000│    31,500│            │
│  │            ├────┼──┼─────┼────┼─────┼─────┤            │
│  │            │        │    │YU00000000│93年4月 │   675,000│    33,750│            │
│  │            │93年3、4│   4│YU00000000│93年4月 │   675,000│    33,750│            │
│  │            │月      │    │YU00000000│93年4月 │   675,000│    33,750│            │
│  │            │        │    │YU00000000│93年4月 │   675,000│    33,750│            │
├─┼──────┼────┼──┼─────┼────┼─────┼─────┤            │
│  │健宇機械工程│        │    │          │        │          │          │            │
│02│有限公司    │92年1、2│   1│RU00000000│92年2月 │   109,200│     5,460│            │
│  │（00000000）│月      │    │          │        │          │          │            │
├─┼──────┼────┼──┼─────┼────┼─────┼─────┤            │
│03│美德中醫醫院│92年1、2│   1│RU00000000│92年1月 │    60,000│     3,000│            │
│  │（00000000）│月      │    │          │        │          │          │            │
├─┼──────┼────┼──┼─────┼────┼─────┼─────┤            │
│  │            │        │    │RU00000000│92年1月 │   600,000│    30,000│            │
│  │            │        │    │RU00000000│92年1月 │ 1,032,000│    51,600│            │
│  │            │        │    │RU00000000│92年1月 │   906,500│    45,325│            │
│  │            │92年1、2│   8│RU00000000│92年2月 │ 1,078,000│    53,900│            │
│  │古都營造有限│月      │    │RU00000000│92年2月 │ 1,151,500│    57,575│            │
│04│公司        │        │    │RU00000000│92年2月 │ 1,680,000│    84,000│            │
│  │（00000000）│        │    │RU00000000│92年2月 │   960,000│    48,000│            │
│  │            │        │    │RU00000000│92年2月 │   600,000│    30,000│            │
│  │            ├────┼──┼─────┼────┼─────┼─────┤            │
│  │            │        │    │SU00000000│92年3月 │   720,000│    36,000│            │
│  │            │92年3、4│   3│SU00000000│92年3月 │   768,000│    38,400│            │
│  │            │月      │    │SU00000000│92年3月 │   480,000│    24,000│            │
├─┼──────┼────┼──┼─────┼────┼─────┼─────┤            │
│  │公志營造股份│92年1、2│   2│RU00000000│92年2月 │   860,000│    43,000│            │
│05│有限公司    │月      │    │RU00000000│92年2月 │   844,000│    42,200│            │
│  │（00000000）│        │    │          │        │          │          │            │
├─┼──────┼────┼──┼─────┼────┼─────┼─────┤            │
│  │            │        │    │RU00000000│92年1月 │   813,333│    40,667│            │
│  │            │        │    │RU00000000│92年1月 │   906,952│    45,348│            │
│  │佳榮營造股份│        │    │RU00000000│92年1月 │   755,714│    37,786│            │
│06│有限公司    │92年1、2│   7│RU00000000│92年2月 │   660,667│    33,033│            │
│  │（00000000）│月      │    │RU00000000│92年2月 │   826,095│    41,305│            │
│  │            │        │    │RU00000000│92年2月 │   238,095│    11,905│            │
│  │            │        │    │RU00000000│92年2月 │   799,143│    39,957│            │
├─┼──────┼────┼──┼─────┼────┼─────┼─────┤            │
│  │            │92年1、2│   1│RU00000000│92年2月 │   123,760│     6,188│            │
│  │            │月      │    │          │        │          │          │            │
│07│喜美賓館    ├────┼──┼─────┼────┼─────┼─────┤            │
│  │（00000000）│92年3、4│   1│SU00000000│92年4月 │    85,400│     4,270│            │
│  │            │月      │    │          │        │          │          │            │
├─┼──────┼────┼──┼─────┼────┼─────┼─────┤            │
│  │            │        │    │SU00000000│92年3月 │   414,000│    20,700│            │
│08│建廷企業行  │92年3、4│   3│SU00000000│92年4月 │   345,000│    17,250│            │
│  │（00000000）│月      │    │SU00000000│92年4月 │   207,000│    10,350│            │
├─┼──────┼────┼──┼─────┼────┼─────┼─────┤            │
│  │            │        │    │TU00000000│92年5月 │   882,000│    44,100│            │
│  │            │        │    │TU00000000│92年5月 │   903,000│    45,150│            │
│  │            │        │    │TU00000000│92年5月 │   924,000│    46,200│            │
│  │            │        │    │TU00000000│92年5月 │   945,000│    47,250│            │
│  │            │        │    │TU00000000│92年6月 │   882,000│    44,100│            │
│  │            │        │    │TU00000000│92年6月 │   903,000│    45,150│            │
│  │            │        │    │TU00000000│92年6月 │   924,000│    46,200│            │
│09│立榮交通事業│        │    │TU00000000│92年6月 │   945,000│    47,250│            │
│  │股份有限公司│92年5、6│  17│TU00000000│92年6月 │   882,000│    44,100│            │
│  │（00000000）│月      │    │TU00000000│92年6月 │   924,000│    46,200│            │
│  │            │        │    │TU00000000│92年6月 │   903,000│    45,150│            │
│  │            │        │    │TU00000000│92年6月 │   945,000│    47,250│            │
│  │            │        │    │TU00000000│92年6月 │   882,000│    44,100│            │
│  │            │        │    │TU00000000│92年6月 │   903,000│    45,150│            │
│  │            │        │    │TU00000000│92年6月 │   924,000│    46,200│            │
│  │            │        │    │TU00000000│92年6月 │   945,000│    47,250│            │
│  │            │        │    │TU00000000│92年6月 │   630,000│    31,500│            │
├─┼──────┼────┼──┼─────┼────┼─────┼─────┤            │
│  │大振工業有限│        │    │          │        │          │          │            │
│10│公司        │92年7、8│   1│UU00000000│92年7月 │   200,000│    10,000│            │
│  │（00000000）│月      │    │          │        │          │          │            │
├─┼──────┼────┼──┼─────┼────┼─────┼─────┤            │
│  │            │        │    │UU00000000│92年7月 │   444,000│    22,200│            │
│  │            │        │    │UU00000000│92年8月 │   375,000│    18,750│            │
│  │            │        │    │UU00000000│92年8月 │   324,000│    16,200│            │
│  │            │        │    │UU00000000│92年8月 │   324,000│    16,200│            │
│11│九泰企業社  │92年7、8│   9│UU00000000│92年8月 │   235,000│    11,750│            │
│  │（00000000）│月      │    │UU00000000│92年8月 │   372,000│    18,600│            │
│  │            │        │    │UU00000000│92年8月 │   540,000│    27,000│            │
│  │            │        │    │UU00000000│92年8月 │   265,000│    13,250│            │
│  │            │        │    │UU00000000│92年8月 │   360,000│    18,000│            │
├─┼──────┼────┼──┼─────┼────┼─────┼─────┤            │
│12│一信堆高機  │92年7、8│   2│UU00000000│92年7月 │    97,000│     4,850│            │
│  │（00000000）│月      │    │UU00000000│92年8月 │    98,000│     4,900│            │
├─┼──────┼────┼──┼─────┼────┼─────┼─────┤            │
│13│榮展工程行  │92年7、8│   1│UU00000000│92年7月 │   320,000│    16,000│            │
│  │（00000000）│月      │    │          │        │          │          │            │
├─┼──────┼────┼──┼─────┼────┼─────┼─────┤            │
│  │            │        │    │UU00000000│92年8月 │   300,000│    15,000│            │
│  │            │92年7、8│   4│UU00000000│92年8月 │   720,000│    36,000│            │
│  │            │月      │    │UU00000000│92年8月 │   920,000│    46,000│            │
│  │            │        │    │UU00000000│92年8月 │   430,080│    21,504│            │
│  │            ├────┼──┼─────┼────┼─────┼─────┤            │
│  │任翔建材有限│        │    │VU00000000│92年9月 │   756,000│    37,800│            │
│14│公司        │92年9、 │   3│VU00000000│92年9月 │   756,000│    37,800│            │
│  │（00000000）│10 月   │    │VU00000000│92年9月 │   728,000│    36,400│            │
│  │            ├────┼──┼─────┼────┼─────┼─────┤            │
│  │            │92年11、│   2│WU00000000│92年11月│   684,000│    34,200│            │
│  │            │12月    │    │WU00000000│92年11月│   351,500│    17,575│            │
│  │            ├────┼──┼─────┼────┼─────┼─────┤            │
│  │            │93年3、4│   2│YU00000000│93年4月 │   381,000│    19,050│            │
│  │            │月      │    │YU00000000│93年4月 │    63,000│     3,150│            │
├─┼──────┼────┼──┼─────┼────┼─────┼─────┤            │
│  │久大喜股份有│92年9、 │   2│VU00000000│92年9月 │   468,000│    23,400│            │
│15│限公司      │10月    │    │VU00000000│92年9月 │   497,000│    24,850│            │
│  │（00000000）│        │    │          │        │          │          │            │
├─┼──────┼────┼──┼─────┼────┼─────┼─────┤            │
│  │進泰營造有限│        │    │          │        │          │          │            │
│16│公司        │92年9、 │   1│VU00000000│92年9月 │   330,000│    16,500│            │
│  │（00000000）│10月    │    │          │        │          │          │            │
├─┼──────┼────┼──┼─────┼────┼─────┼─────┤            │
│  │            │        │    │VU00000000│92年9月 │   168,000│     8,400│            │
│  │            │        │    │VU00000000│92年9月 │   283,500│    14,175│            │
│  │            │        │    │VU00000000│92年9月 │   169,200│     8,460│            │
│  │            │        │    │VU00000000│92年9月 │    31,720│     1,586│            │
│  │            │        │    │VU00000000│92年9月 │   180,000│     9,000│            │
│  │            │        │    │VU00000000│92年9月 │    84,000│     4,200│            │
│  │            │        │    │VU00000000│92年9月 │   188,100│     9,405│            │
│  │            │92年9、 │  15│VU00000000│92年9月 │   184,300│     9,215│            │
│  │李全晟營造有│10月    │    │VU00000000│92年9月 │    48,000│     2,400│            │
│17│限公司      │        │    │VU00000000│92年9月 │   201,400│    10,070│            │
│  │（00000000）│        │    │VU00000000│92年10月│   209,000│    10,450│            │
│  │            │        │    │VU00000000│92年10月│   152,000│     7,600│            │
│  │            │        │    │VU00000000│92年10月│    48,000│     2,400│            │
│  │            │        │    │VU00000000│92年10月│   155,800│     7,790│            │
│  │            │        │    │VU00000000│92年10月│   182,400│     9,120│            │
│  │            ├────┼──┼─────┼────┼─────┼─────┤            │
│  │            │        │    │WU00000000│92年12月│ 1,737,750│    86,888│            │
│  │            │92年11、│   3│WU00000000│92年12月│ 2,261,192│   113,060│            │
│  │            │12月    │    │WU00000000│92年12月│ 1,243,650│    62,183│            │
├─┼──────┼────┼──┼─────┼────┼─────┼─────┤            │
│  │昱達電機工業│92年9、 │   2│VU00000000│92年9月 │   275,000│    13,750│            │
│18│股份有限公司│10 月   │    │VU00000000│92年9月 │   350,000│    17,500│            │
│  │（00000000）│        │    │          │        │          │          │            │
├─┼──────┼────┼──┼─────┼────┼─────┼─────┤            │
│  │慶洋營造有限│        │    │VU00000000│92年9月 │   286,000│    14,300│            │
│19│公司        │92年9、 │   3│VU00000000│92年9月 │   281,200│    14,060│            │
│  │（00000000）│10月    │    │VU00000000│92年10月│   300,200│    15,010│            │
├─┼──────┼────┼──┼─────┼────┼─────┼─────┤            │
│  │            │92年9、 │   1│VU00000000│92年9月 │   422,500│    21,125│            │
│  │            │10 月   │    │          │        │          │          │            │
│  │巨磊電機股份├────┼──┼─────┼────┼─────┼─────┤            │
│20│有限公司    │92年11、│   2│WU00000000│92年11月│   502,500│    25,125│            │
│  │（00000000）│12月    │    │WU00000000│92年12月│   569,500│    28,475│            │
│  │            ├────┼──┼─────┼────┼─────┼─────┤            │
│  │            │93年1、2│   1│XU00000000│93年1月 │   585,000│    29,250│            │
│  │            │月      │    │          │        │          │          │            │
├─┼──────┼────┼──┼─────┼────┼─────┼─────┤            │
│  │            │92年9、 │   1│VU00000000│92年10月│   500,000│    25,000│            │
│  │凱煌股份有限│10 月   │    │          │        │          │          │            │
│21│公司        ├────┼──┼─────┼────┼─────┼─────┤            │
│  │（00000000）│92年11、│   1│WU00000000│92年11月│   500,000│    25,000│            │
│  │            │12月    │    │          │        │          │          │            │
├─┼──────┼────┼──┼─────┼────┼─────┼─────┤            │
│  │台根企業有限│        │    │          │        │          │          │            │
│22│公司        │92年9、 │   1│VU00000000│92年10月│   240,000│    12,000│            │
│  │（00000000）│10月    │    │          │        │          │          │            │
├─┼──────┼────┼──┼─────┼────┼─────┼─────┤            │
│  │            │92年11、│   2│WU00000000│92年11月│   504,000│    25,200│            │
│  │系盟廣告有限│12月    │    │WU00000000│92年11月│   496,000│    24,800│            │
│23│公司        ├────┼──┼─────┼────┼─────┼─────┤            │
│  │（00000000）│93年1、2│    │XU00000000│93年1月 │   651,000│    32,550│            │
│  │            │月      │   3│XU00000000│93年1月 │   700,000│    35,000│            │
│  │            │        │    │XU00000000│93年1月 │   648,940│    32,447│            │
├─┼──────┼────┼──┼─────┼────┼─────┼─────┤            │
│  │            │        │    │WU00000000│92年11月│   497,500│    24,875│            │
│  │            │        │    │WU00000000│92年12月│   467,000│    23,350│            │
│24│開鼎工程行  │92年11、│   5│WU00000000│92年12月│   533,000│    26,650│            │
│  │（00000000）│12月    │    │WU00000000│92年12月│   502,500│    25,125│            │
│  │            │        │    │WU00000000│92年12月│   450,000│    22,500│            │
├─┼──────┼────┼──┼─────┼────┼─────┼─────┤            │
│  │祐鑽機械有限│        │    │          │        │          │          │            │
│25│公司        │92年11、│   1│WU00000000│92年11月│   322,250│    16,113│            │
│  │（00000000）│12月    │    │          │        │          │          │            │
├─┼──────┼────┼──┼─────┼────┼─────┼─────┤            │
│  │將群營造有限│        │    │          │        │          │          │            │
│26│公司        │92年11、│   1│WU00000000│92年11月│   400,080│    20,004│            │
│  │（00000000）│12月    │    │          │        │          │          │            │
├─┼──────┼────┼──┼─────┼────┼─────┼─────┤            │
│  │最虹企業股份│92年11、│   2│WU00000000│92年11月│   104,260│     5,213│            │
│27│有限公司    │12月    │    │WU00000000│92年12月│   344,480│    17,224│            │
│  │（00000000）│        │    │          │        │          │          │            │
├─┼──────┼────┼──┼─────┼────┼─────┼─────┤            │
│  │朝永興業有限│92年11、│   2│WU00000000│92年11月│    60,000│     3,000│            │
│28│公司        │12月    │    │WU00000000│92年12月│   105,000│     5,250│            │
│  │（00000000）│        │    │          │        │          │          │            │
├─┼──────┼────┼──┼─────┼────┼─────┼─────┤            │
│  │中信營造工程│        │    │          │        │          │          │            │
│29│股份有限公司│92年11、│   1│WU00000000│92年11月│    60,000│     3,000│            │
│  │（00000000）│12月    │    │          │        │          │          │            │
├─┼──────┼────┼──┼─────┼────┼─────┼─────┤            │
│  │            │        │    │WU00000000│92年11月│   299,920│    14,996│            │
│30│菁準工程行  │92年11、│   4│WU00000000│92年11月│    20,000│     1,000│            │
│  │（00000000）│12月    │    │WU00000000│92年12月│   200,000│    10,000│            │
│  │            │        │    │WU00000000│92年12月│    80,088│     4,004│            │
├─┼──────┼────┼──┼─────┼────┼─────┼─────┤            │
│31│信銓建材行  │92年11、│   2│WU00000000│92年11月│   628,320│    31,416│            │
│  │（00000000）│12月    │    │WU00000000│92年12月│   328,640│    16,432│            │
├─┼──────┼────┼──┼─────┼────┼─────┼─────┤            │
│32│慶安企業社  │92年11、│   1│WU00000000│92年12月│    27,200│     1,360│            │
│  │（00000000）│12月    │    │          │        │          │          │            │
├─┼──────┼────┼──┼─────┼────┼─────┼─────┤            │
│  │寶成矽鋼實業│        │    │          │        │          │          │            │
│33│社          │92年11、│   1│WU00000000│92年12月│   260,000│    13,000│            │
│  │（00000000）│12月    │    │          │        │          │          │            │
├─┼──────┼────┼──┼─────┼────┼─────┼─────┤            │
│  │專嘉企業有限│        │    │          │        │          │          │            │
│34│公司        │92年11、│   1│WU00000000│92年12月│   500,000│    25,000│            │
│  │（00000000）│12月    │    │          │        │          │          │            │
├─┼──────┼────┼──┼─────┼────┼─────┼─────┤            │
│  │            │        │    │WU00000000│92年12月│   727,416│    36,371│            │
│  │威德國際有限│        │    │WU00000000│92年12月│   866,800│    43,340│            │
│35│公司        │92年11、│   6│WU00000000│92年12月│   851,032│    42,552│            │
│  │（00000000）│12月    │    │WU00000000│92年12月│   846,568│    42,328│            │
│  │            │        │    │WU00000000│92年12月│   840,000│    42,000│            │
│  │            │        │    │WU00000000│92年12月│   842,296│    42,115│            │
├─┼──────┼────┼──┼─────┼────┼─────┼─────┤            │
│  │愛而發興業股│        │    │          │        │          │          │            │
│36│份有限公司  │92年11、│   1│WU00000000│92年12月│    47,000│     2,350│            │
│  │（00000000）│12月    │    │          │        │          │          │            │
├─┼──────┼────┼──┼─────┼────┼─────┼─────┤            │
│  │及樺實業股份│        │    │          │        │          │          │            │
│37│有限公司    │92年11、│   1│WU00000000│92年12月│    10,000│       500│            │
│  │（00000000）│12月    │    │          │        │          │          │            │
├─┼──────┼────┼──┼─────┼────┼─────┼─────┤            │
│  │嘉一開發有限│92年11、│   2│WU00000000│92年11月│   499,800│    24,990│            │
│38│公司        │12月    │    │WU00000000│92年12月│   510,000│    25,500│            │
│  │（00000000）│        │    │          │        │          │          │            │
├─┼──────┼────┼──┼─────┼────┼─────┼─────┤            │
│  │松陽營造有限│92年11、│   2│WU00000000│92年11月│   225,000│    11,250│            │
│39│公司        │12月    │    │WU00000000│92年12月│   175,000│     8,750│            │
│  │（00000000）│        │    │          │        │          │          │            │
├─┼──────┼────┼──┼─────┼────┼─────┼─────┤            │
│40│巨越工程行  │92年11、│   1│WU00000000│92年11月│   300,000│    15,000│            │
│  │（00000000）│12月    │    │          │        │          │          │            │
├─┼──────┼────┼──┼─────┼────┼─────┼─────┤            │
│  │            │        │    │WU00000000│92年12月│   840,000│    42,000│            │
│  │坤瑞瀝青有限│92年11、│   4│WU00000000│92年12月│   720,000│    36,000│            │
│41│公司        │12月    │    │WU00000000│92年12月│   912,000│    45,600│            │
│  │（00000000）│        │    │WU00000000│92年12月│   430,560│    21,528│            │
├─┼──────┼────┼──┼─────┼────┼─────┼─────┤            │
│42│景程企業社  │92年11、│   1│WU00000000│92年12月│   300,000│    15,000│            │
│  │（00000000）│12月    │    │          │        │          │          │            │
├─┼──────┼────┼──┼─────┼────┼─────┼─────┤            │
│  │            │92年11、│    │WU00000000│92年12月│   800,000│    40,000│            │
│  │            │12月    │   3│WU00000000│92年12月│   850,000│    42,500│            │
│  │            │        │    │WU00000000│92年12月│   850,000│    42,500│            │
│  │            ├────┼──┼─────┼────┼─────┼─────┤            │
│  │勝群興業有限│93年1、2│   2│XU00000000│93年1月 │   536,000│    26,800│            │
│43│公司        │月      │    │XU00000000│93年2月 │   464,000│    23,200│            │
│  │（00000000）├────┼──┼─────┼────┼─────┼─────┤            │
│  │            │        │    │YU00000000│93年4月 │   570,000│    28,500│            │
│  │            │        │    │YU00000000│93年4月 │   562,320│    28,116│            │
│  │            │93年3、4│   6│YU00000000│93年4月 │   745,000│    37,250│            │
│  │            │月      │    │YU00000000│93年4月 │   563,740│    28,187│            │
│  │            │        │    │YU00000000│93年4月 │   685,000│    34,250│            │
│  │            │        │    │YU00000000│93年4月 │   674,500│    33,725│            │
├─┼──────┼────┼──┼─────┼────┼─────┼─────┤            │
│  │富安營造有限│        │    │          │        │          │          │            │
│44│公司        │92年11、│   1│WU00000000│92年12月│   200,000│    10,000│            │
│  │（00000000）│12月    │    │          │        │          │          │            │
├─┼──────┼────┼──┼─────┼────┼─────┼─────┤            │
│  │            │        │    │WU00000000│92年12月│   874,000│    43,700│            │
│  │            │        │    │WU00000000│92年12月│   902,700│    45,135│            │
│45│宏輝企業行  │92年11、│   7│WU00000000│92年12月│   858,000│    42,900│            │
│  │（00000000）│12月    │    │WU00000000│92年12月│   897,000│    44,850│            │
│  │            │        │    │WU00000000│92年12月│   897,000│    44,850│            │
│  │            │        │    │WU00000000│92年12月│   918,000│    45,900│            │
│  │            │        │    │WU00000000│92年12月│   912,000│    45,600│            │
├─┼──────┼────┼──┼─────┼────┼─────┼─────┤            │
│  │耀進營造有限│        │    │          │        │          │          │            │
│46│公司        │92年11、│   1│WU00000000│92年12月│   950,000│    47,500│            │
│  │（00000000）│12月    │    │          │        │          │          │            │
├─┼──────┼────┼──┼─────┼────┼─────┼─────┤            │
│  │添力工程企業│        │    │          │        │          │          │            │
│47│有限公司    │92年11、│   1│WU00000000│92年12月│   720,000│    36,000│            │
│  │（00000000）│12月    │    │          │        │          │          │            │
├─┼──────┼────┼──┼─────┼────┼─────┼─────┤            │
│  │嘉和泰有限公│        │    │          │        │          │          │            │
│48│司          │92年11、│   1│WU00000000│92年12月│   500,000│    25,000│            │
│  │（00000000）│12月    │    │          │        │          │          │            │
├─┼──────┼────┼──┼─────┼────┼─────┼─────┤            │
│  │潤豐營造有限│        │    │          │        │          │          │            │
│49│公司        │92年11、│   1│WU00000000│92年12月│   540,783│    27,039│            │
│  │（00000000）│12月    │    │          │        │          │          │            │
├─┼──────┼────┼──┼─────┼────┼─────┼─────┤            │
│  │友興建設有限│        │    │          │        │          │          │            │
│50│公司        │93年1、2│   1│XU00000000│93年1月 │   403,200│    20,160│            │
│  │（00000000）│月      │    │          │        │          │          │            │
├─┼──────┼────┼──┼─────┼────┼─────┼─────┤            │
│  │品富營造有限│        │    │XU00000000│93年1月 │    28,571│     1,429│            │
│51│公司        │93年1、2│   4│XU00000000│93年1月 │    28,571│     1,429│            │
│  │（00000000）│月      │    │XU00000000│93年1月 │    43,971│     2,199│            │
│  │            │        │    │XU00000000│93年2月 │    78,870│     3,944│            │
├─┼──────┼────┼──┼─────┼────┼─────┼─────┤            │
│  │            │        │    │XU00000000│93年1月 │   696,500│    34,825│            │
│  │            │        │    │XU00000000│93年1月 │   850,231│    42,512│            │
│  │            │        │    │XU00000000│93年1月 │   841,204│    42,060│            │
│  │            │        │    │XU00000000│93年1月 │   713,804│    35,690│            │
│  │            │        │    │XU00000000│93年1月 │   318,614│    15,931│            │
│  │韋林實業有限│        │    │XU00000000│93年1月 │   813,428│    40,671│            │
│52│公司        │93年1、2│  14│XU00000000│93年1月 │   286,620│    14,331│            │
│  │（00000000）│月      │    │XU00000000│93年1月 │   412,552│    20,628│            │
│  │            │        │    │XU00000000│93年2月 │   298,800│    14,940│            │
│  │            │        │    │XU00000000│93年2月 │   907,929│    45,396│            │
│  │            │        │    │XU00000000│93年2月 │   718,052│    35,903│            │
│  │            │        │    │XU00000000│93年2月 │   332,700│    16,635│            │
│  │            │        │    │XU00000000│93年2月 │   808,880│    40,444│            │
│  │            │        │    │XU00000000│93年2月 │   809,040│    40,452│            │
├─┼──────┼────┼──┼─────┼────┼─────┼─────┤            │
│  │安泰國際科技│        │    │          │        │          │          │            │
│53│有限公司    │93年1、2│   1│XU00000000│93年1月 │    81,900│     4,095│            │
│  │（00000000）│月      │    │          │        │          │          │            │
├─┼──────┼────┼──┼─────┼────┼─────┼─────┤            │
│  │            │        │    │XU00000000│93年1月 │   752,500│    37,625│            │
│54│福基企業社  │93年1、2│   4│XU00000000│93年1月 │   770,000│    38,500│            │
│  │（00000000）│月      │    │XU00000000│93年1月 │   805,000│    40,250│            │
│  │            │        │    │XU00000000│93年1月 │   672,525│    33,626│            │
├─┼──────┼────┼──┼─────┼────┼─────┼─────┤            │
│  │仲維工業股份│        │    │          │        │          │          │            │
│55│有限公司    │93年1、2│   1│XU00000000│93年1月 │   188,760│     9,438│            │
│  │（00000000）│月      │    │          │        │          │          │            │
├─┼──────┼────┼──┼─────┼────┼─────┼─────┤            │
│  │通良貨運有限│        │    │          │        │          │          │            │
│56│公司        │93年1、2│   1│XU00000000│93年1月 │   500,000│    25,000│            │
│  │（00000000）│月      │    │          │        │          │          │            │
├─┼──────┼────┼──┼─────┼────┼─────┼─────┤            │
│  │            │93年1、2│   1│XU00000000│93年1月 │   676,950│    33,848│            │
│  │            │月      │    │          │        │          │          │            │
│  │            ├────┼──┼─────┼────┼─────┼─────┤            │
│  │            │        │    │YU00000000│93年4月 │   583,200│    29,160│            │
│  │應星室內裝修│        │    │YU00000000│93年4月 │   938,250│    46,913│            │
│57│企業有限公司│        │    │YU00000000│93年4月 │   637,100│    31,855│            │
│  │（00000000）│93年3、4│   7│YU00000000│93年4月 │   906,580│    45,329│            │
│  │            │月      │    │YU00000000│93年4月 │   497,000│    24,850│            │
│  │            │        │    │YU00000000│93年4月 │   918,660│    45,933│            │
│  │            │        │    │YU00000000│93年4月 │   943,050│    47,153│            │
├─┼──────┼────┼──┼─────┼────┼─────┼─────┤            │
│  │            │93年1、2│   2│XU00000000│93年2月 │   292,000│    14,600│            │
│  │            │月      │    │XU00000000│93年2月 │   276,000│    13,800│            │
│58│春清企業行  ├────┼──┼─────┼────┼─────┼─────┤            │
│  │（00000000）│        │    │YU00000000│93年4月 │   815,100│    40,755│            │
│  │            │93年3、4│   3│YU00000000│93年4月 │   518,400│    25,920│            │
│  │            │月      │    │YU00000000│93年4月 │   542,500│    27,125│            │
├─┼──────┼────┼──┼─────┼────┼─────┼─────┤            │
│  │隆億建設股份│        │    │          │        │          │          │            │
│59│有限公司    │93年1、2│   1│XU00000000│93年1月 │    25,400│     1,270│            │
│  │（00000000）│月      │    │          │        │          │          │            │
├─┼──────┼────┼──┼─────┼────┼─────┼─────┤            │
│  │統利實業股份│        │    │XU00000000│93年2月 │   378,000│    18,900│            │
│60│有限公司    │93年1、2│   3│XU00000000│93年2月 │   344,400│    17,220│            │
│  │（00000000）│月      │    │XU00000000│93年2月 │   277,620│    13,881│            │
├─┼──────┼────┼──┼─────┼────┼─────┼─────┤            │
│  │連豪企業有限│        │    │          │        │          │          │            │
│61│公司        │93年1、2│   1│XU00000000│93年2月 │    11,000│       550│            │
│  │（00000000）│月      │    │          │        │          │          │            │
├─┼──────┼────┼──┼─────┼────┼─────┼─────┤            │
│  │中華資產企業│        │    │XU00000000│93年1月 │   302,400│    15,120│            │
│62│有限公司    │93年1、2│   4│XU00000000│93年2月 │   392,000│    19,600│            │
│  │（00000000）│月      │    │XU00000000│93年2月 │   252,000│    12,600│            │
│  │            │        │    │XU00000000│93年2月 │   338,400│    16,920│            │
├─┼──────┼────┼──┼─────┼────┼─────┼─────┤            │
│  │            │        │    │YU00000000│93年4月 │   912,543│    45,627│            │
│  │            │        │    │YU00000000│93年4月 │   830,845│    41,542│            │
│  │            │        │    │YU00000000│93年4月 │   797,710│    39,886│            │
│  │            │        │    │YU00000000│93年4月 │   899,812│    44,991│            │
│  │            │        │    │YU00000000│93年4月 │   829,151│    41,458│            │
│  │            │        │    │YU00000000│93年4月 │   857,943│    42,897│            │
│  │            │        │    │YU00000000│93年4月 │   795,159│    39,758│            │
│  │            │        │    │YU00000000│93年4月 │   700,407│    35,020│            │
│  │            │        │    │YU00000000│93年4月 │   934,390│    46,720│            │
│  │            │        │    │YU00000000│93年4月 │   842,330│    42,117│            │
│  │            │        │    │YU00000000│93年4月 │   856,260│    42,813│            │
│  │            │        │    │YU00000000│93年4月 │   877,970│    43,899│            │
│  │            │        │    │YU00000000│93年4月 │   921,477│    46,074│            │
│  │            │        │    │YU00000000│93年4月 │   899,140│    44,957│            │
│  │黃添麟興業有│        │    │YU00000000│93年4月 │   874,105│    43,705│            │
│63│限公司      │93年3、4│  31│YU00000000│93年4月 │   878,955│    43,948│            │
│  │（00000000）│月      │    │YU00000000│93年4月 │   858,177│    42,909│            │
│  │            │        │    │YU00000000│93年4月 │   920,037│    46,002│            │
│  │            │        │    │YU00000000│93年4月 │   869,520│    43,476│            │
│  │            │        │    │YU00000000│93年4月 │   944,025│    47,201│            │
│  │            │        │    │YU00000000│93年4月 │   906,208│    45,310│            │
│  │            │        │    │YU00000000│93年4月 │   938,390│    46,920│            │
│  │            │        │    │YU00000000│93年4月 │   910,347│    45,517│            │
│  │            │        │    │YU00000000│93年4月 │   873,843│    43,692│            │
│  │            │        │    │YU00000000│93年4月 │   820,021│    41,001│            │
│  │            │        │    │YU00000000│93年4月 │   846,434│    42,322│            │
│  │            │        │    │YU00000000│93年4月 │   872,370│    43,619│            │
│  │            │        │    │YU00000000│93年4月 │   921,455│    46,073│            │
│  │            │        │    │YU00000000│93年4月 │   813,625│    40,681│            │
│  │            │        │    │YU00000000│93年4月 │   792,552│    39,628│            │
│  │            │        │    │YU00000000│93年4月 │   940,723│    47,036│            │
├─┼──────┼────┼──┼─────┼────┼─────┼─────┤            │
│  │鑫吉利實業有│        │    │          │        │          │          │            │
│64│限公司      │93年3、4│   1│YU00000000│93年4月 │    22,400│     1,120│            │
│  │（00000000）│月      │    │          │        │          │          │            │
├─┼──────┼────┼──┼─────┼────┼─────┼─────┤            │
│  │明珊實業有限│        │    │YU00000000│93年4月 │   770,400│    38,520│            │
│65│公司        │93年3、4│   3│YU00000000│93年4月 │   755,150│    37,758│            │
│  │（00000000）│月      │    │YU00000000│93年4月 │   918,240│    45,912│            │
├─┼──────┼────┼──┼─────┼────┼─────┼─────┤            │
│  │            │        │    │YU00000000│93年4月 │   940,800│    47,040│            │
│  │            │        │    │YU00000000│93年4月 │   696,800│    34,840│            │
│  │妍昌企業有限│        │    │YU00000000│93年4月 │   912,720│    45,636│            │
│66│公司        │93年3、4│   8│YU00000000│93年4月 │   820,008│    41,000│            │
│  │（00000000）│月      │    │YU00000000│93年4月 │   621,040│    31,052│            │
│  │            │        │    │YU00000000│93年4月 │   788,480│    39,424│            │
│  │            │        │    │YU00000000│93年4月 │   933,240│    46,662│            │
│  │            │        │    │YU00000000│93年4月 │   948,240│    47,412│            │
├─┼──────┼────┼──┼─────┼────┼─────┼─────┤            │
│  │永盛興有限公│        │    │YU00000000│93年4月 │   300,850│    15,043│            │
│67│司          │93年3、4│   3│YU00000000│93年4月 │   149,050│     7,453│            │
│  │（00000000）│月      │    │YU00000000│93年4月 │   162,500│     8,125│            │
├─┴──────┴────┴──┴─────┴────┴─────┴─────┴──────┤
│(一)開立不實發票金額總計201,685,578元                                                         │
│(二)幫助逃漏營業稅額總計7,508,683元（依財政部78年8月3日台財稅字第780195193號函釋，營業人無銷貨│
│  事實出售統一發票謀取不法之利益，非屬營業稅課徵之標的，免予課徵營業稅。基此，同屬虛設行號之│
│  買賣發票之營業人，乃認定為非其營業收入，尚非屬營業稅課稅範圍，故漏稅額為零。因此，編號08建│
│  廷企業行稅額48,300元、編號17李全晟營造有限公司稅額376,402元、編號52韋林實業有限公司稅額440│
│  ,418元、編號63黃添麟興業有限公司稅額1,346,799元、編號66妍昌企業有限公司稅額333,066元、編號│
│  67永盛興有限公司稅額30,621元，合計稅額2,575,606元，予以扣除。）                           │
└──────────────────────────────────────────────┘
附表二：編號(三)黃添麟興業有限公司開立不實統一發票明細表【
        併案：台南地檢95年度偵字第18106號】
┌─┬──────┬────┬──┬─────┬────┬─────┬─────┬──────┐
│編│買受公司名稱│發票期間│張數│ 發票號碼 │開立期間│發票金額  │  稅額    │  備  註    │
│號│（統一編號）│        │    │          │        │（新台幣）│（新台幣）│            │
├─┼──────┼────┼──┼─────┼────┼─────┼─────┼──────┤
│  │信榕企業股份│93年1、2│   2│XU00000000│93年1月 │   800,000│    40,000│「黃添麟興業│
│01│有限公司    │月      │    │XU00000000│93年1月 │   700,000│    35,000│有限公司」之│
│  │（00000000）│        │    │          │        │          │          │專案申請調檔│
├─┼──────┼────┼──┼─────┼────┼─────┼─────┤統一發票查核│
│  │安富億建設股│        │    │          │        │          │          │名冊及清單  │
│02│份有限公司  │93年1、2│   1│XU00000000│93年1月 │    47,619│     2,381│            │
│  │（00000000）│月      │    │          │        │          │          │            │
├─┼──────┼────┼──┼─────┼────┼─────┼─────┤            │
│  │友禾建設有限│        │    │          │        │          │          │            │
│03│公司        │93年1、2│   1│XU00000000│93年1月 │   448,000│    22,400│            │
│  │（00000000）│月      │    │XU00000000│93年1月 │   448,000│    22,400│            │
├─┼──────┼────┼──┼─────┼────┼─────┼─────┤            │
│  │            │        │    │XU00000000│93年1月 │   550,000│    27,500│            │
│04│新永進工程行│93年1、2│   4│XU00000000│93年1月 │   572,000│    28,600│            │
│  │（00000000）│月      │    │XU00000000│93年2月 │   398,840│    19,942│            │
│  │            │        │    │XU00000000│93年2月 │   383,900│    19,195│            │
├─┼──────┼────┼──┼─────┼────┼─────┼─────┤            │
│  │興南鑄造廠股│        │    │          │        │          │          │            │
│05│份有限公司  │93年1、2│   1│XU00000000│93年1月 │   299,997│    15,000│            │
│  │（00000000）│月      │    │          │        │          │          │            │
├─┼──────┼────┼──┼─────┼────┼─────┼─────┤            │
│  │宏騏營造有限│        │    │          │        │          │          │            │
│06│公司        │93年1、2│   1│XU00000000│93年1月 │    15,238│       762│            │
│  │（00000000）│月      │    │          │        │          │          │            │
├─┼──────┼────┼──┼─────┼────┼─────┼─────┤            │
│  │            │93年1、2│   1│XU00000000│93年1月 │   249,998│    12,500│            │
│  │            │月      │    │          │        │          │          │            │
│  │            ├────┼──┼─────┼────┼─────┼─────┤            │
│  │            │        │    │YU00000000│93年4月 │   248,920│    12,446│            │
│  │            │        │    │YU00000000│93年4月 │   180,126│     9,006│            │
│07│裕展實業社  │        │    │YU00000000│93年4月 │   202,958│    10,148│            │
│  │（00000000）│        │    │YU00000000│93年4月 │   174,093│     8,705│            │
│  │            │93年3、4│   9│YU00000000│93年4月 │   152,015│     7,601│            │
│  │            │月      │    │YU00000000│93年4月 │   217,711│    10,886│            │
│  │            │        │    │YU00000000│93年4月 │   203,677│    10,184│            │
│  │            │        │    │YU00000000│93年4月 │   185,700│     9,285│            │
│  │            │        │    │YU00000000│93年4月 │   167,527│     8,376│            │
├─┼──────┼────┼──┼─────┼────┼─────┼─────┤            │
│  │晏從實業股份│        │    │          │        │          │          │            │
│08│有限公司    │93年1、2│   1│XU00000000│93年1月 │    19,575│       979│            │
│  │（00000000）│月      │    │          │        │          │          │            │
├─┼──────┼────┼──┼─────┼────┼─────┼─────┤            │
│  │伍興營造有限│        │    │          │        │          │          │            │
│09│公司        │93年1、2│   1│XU00000000│93年1月 │   130,000│     6,500│            │
│  │（00000000）│月      │    │          │        │          │          │            │
├─┼──────┼────┼──┼─────┼────┼─────┼─────┤            │
│10│春清企業行  │93年1、2│   2│XU00000000│93年1月 │   240,000│    12,000│            │
│  │（00000000）│月      │    │XU00000000│93年2月 │   202,000│    10,100│            │
├─┼──────┼────┼──┼─────┼────┼─────┼─────┤            │
│  │明珊實業有限│        │    │XU00000000│93年1月 │   850,000│    42,500│            │
│11│公司        │93年1、2│   4│XU00000000│93年2月 │   874,400│    43,720│            │
│  │（00000000）│月      │    │XU00000000│93年2月 │   445,475│    22,274│            │
│  │            │        │    │XU00000000│93年2月 │   211,680│    10,584│            │
├─┼──────┼────┼──┼─────┼────┼─────┼─────┤            │
│  │中華資產企業│        │    │XU00000000│93年1月 │   280,500│    14,025│            │
│12│有限公司    │93年1、2│   3│XU00000000│93年2月 │   239,200│    11,960│            │
│  │（00000000）│月      │    │XU00000000│93年2月 │   445,500│    22,275│            │
├─┼──────┼────┼──┼─────┼────┼─────┼─────┤            │
│  │            │93年1、2│   2│XU00000000│93年2月 │   193,001│     9,650│            │
│  │            │月      │    │XU00000000│93年2月 │   172,000│     8,600│            │
│13│順隆鑄造廠  ├────┼──┼─────┼────┼─────┼─────┤            │
│  │（00000000）│93年3、4│   2│YU00000000│93年4月 │   360,568│    18,028│            │
│  │            │月      │    │YU00000000│93年4月 │   351,173│    17,559│            │
├─┼──────┼────┼──┼─────┼────┼─────┼─────┤            │
│  │妍昌企業有限│93年1、2│   2│XU00000000│93年2月 │   676,450│    33,823│            │
│14│公司        │月      │    │XU00000000│93年2月 │   389,500│    19,475│            │
│  │（00000000）│        │    │          │        │          │          │            │
├─┼──────┼────┼──┼─────┼────┼─────┼─────┤            │
│  │            │        │    │XU00000000│93年2月 │   938,313│    46,916│            │
│  │            │        │    │XU00000000│93年2月 │   712,733│    35,637│            │
│15│順陸企業行  │93年1、2│   5│XU00000000│93年2月 │   907,929│    45,396│            │
│  │（00000000）│月      │    │XU00000000│93年2月 │   808,880│    40,444│            │
│  │            │        │    │XU00000000│93年2月 │   809,040│    40,452│            │
├─┼──────┼────┼──┼─────┼────┼─────┼─────┤            │
│  │城工程有限│        │    │YU00000000│93年4月 │   357,500│    17,875│            │
│16│公司        │93年3、4│   3│YU00000000│93年4月 │   371,250│    18,563│            │
│  │（00000000）│月      │    │YU00000000│93年4月 │   343,750│    17,188│            │
├─┼──────┼────┼──┼─────┼────┼─────┼─────┤            │
│  │力誌企業有限│93年3、4│   2│YU00000000│93年4月 │   327,500│    16,375│            │
│17│公司        │月      │    │YU00000000│93年4月 │   372,500│    18,625│            │
│  │（00000000）│        │    │          │        │          │          │            │
├─┼──────┼────┼──┼─────┼────┼─────┼─────┤            │
│18│杏泉企業行  │93年3、4│   1│YU00000000│93年4月 │   105,600│     5,280│            │
│  │（00000000）│月      │    │          │        │          │          │            │
├─┼──────┼────┼──┼─────┼────┼─────┼─────┤            │
│  │強旺企業有限│93年3、4│   2│YU00000000│93年4月 │   246,500│    12,325│            │
│19│公司        │月      │    │YU00000000│93年4月 │   253,500│    12,675│            │
│  │（00000000）│        │    │          │        │          │          │            │
├─┼──────┼────┼──┼─────┼────┼─────┼─────┤            │
│  │冠宜金屬有限│93年3、4│   2│YU00000000│93年4月 │   216,500│    10,825│            │
│20│公司        │月      │    │YU00000000│93年4月 │   183,500│     9,175│            │
│  │（00000000）│        │    │          │        │          │          │            │
├─┼──────┼────┼──┼─────┼────┼─────┼─────┤            │
│  │            │        │    │YU00000000│93年4月 │   481,280│    24,064│            │
│  │勝群興業有限│        │    │YU00000000│93年4月 │   481,280│    24,064│            │
│21│公司        │93年3、4│   5│YU00000000│93年4月 │   474,656│    23,733│            │
│  │（00000000）│月      │    │YU00000000│93年4月 │   478,400│    23,920│            │
│  │            │        │    │YU00000000│93年4月 │   484,480│    24,224│            │
├─┼──────┼────┼──┼─────┼────┼─────┼─────┤            │
│  │            │        │    │YU00000000│93年4月 │   534,100│    26,705│            │
│  │            │        │    │YU00000000│93年4月 │   492,030│    24,602│            │
│  │            │        │    │YU00000000│93年4月 │   512,960│    25,648│            │
│  │            │        │    │YU00000000│93年4月 │   635,344│    31,767│            │
│  │沂峰實業有限│        │    │YU00000000│93年4月 │   499,360│    24,968│            │
│22│公司        │93年3、4│   5│YU00000000│93年4月 │   516,950│    25,848│            │
│  │（00000000）│月      │    │YU00000000│93年4月 │   503,440│    25,172│            │
│  │            │        │    │YU00000000│93年4月 │   459,690│    22,985│            │
│  │            │        │    │YU00000000│93年4月 │   466,800│    23,340│            │
│  │            │        │    │YU00000000│93年4月 │   487,480│    24,374│            │
│  │            │        │    │YU00000000│93年4月 │   582,816│    29,141│            │
├─┼──────┼────┼──┼─────┼────┼─────┼─────┤            │
│  │庭恩企業有限│93年3、4│   2│YU00000000│93年4月 │   124,620│     6,231│            │
│23│公司        │月      │    │YU00000000│93年4月 │   220,422│    11,021│            │
│  │（00000000）│        │    │          │        │          │          │            │
├─┼──────┼────┼──┼─────┼────┼─────┼─────┤            │
│  │            │        │    │YU00000000│93年4月 │   288,920│    14,446│            │
│  │            │        │    │YU00000000│93年4月 │   237,150│    11,858│            │
│  │雄億營造有限│        │    │YU00000000│93年4月 │   189,100│     9,455│            │
│24│公司        │93年3、4│   7│YU00000000│93年4月 │   252,960│    12,648│            │
│  │（00000000）│月      │    │YU00000000│93年4月 │   332,010│    16,601│            │
│  │            │        │    │YU00000000│93年4月 │   473,990│    23,700│            │
│  │            │        │    │YU00000000│93年4月 │   203,980│    10,199│            │
├─┼──────┼────┼──┼─────┼────┼─────┼─────┤            │
│  │南展金屬工業│        │    │YU00000000│93年4月 │   349,997│    17,500│            │
│25│股份有限公司│93年3、4│   3│YU00000000│93年4月 │   330,010│    16,501│            │
│  │（00000000）│月      │    │YU00000000│93年4月 │   319,994│    16,000│            │
├─┼──────┼────┼──┼─────┼────┼─────┼─────┤            │
│  │協俐鑄造股份│        │    │          │        │          │          │            │
│26│有限公司    │93年3、4│   1│YU00000000│93年4月 │   190,000│     9,500│            │
│  │（00000000）│月      │    │          │        │          │          │            │
├─┼──────┼────┼──┼─────┼────┼─────┼─────┤            │
│  │            │        │    │YU00000000│93年4月 │   391,690│    19,585│            │
│  │            │        │    │YU00000000│93年4月 │   472,500│    23,625│            │
│  │            │        │    │YU00000000│93年4月 │   384,675│    19,234│            │
│  │真金貿易股份│        │    │YU00000000│93年4月 │   454,624│    22,731│            │
│27│有限公司    │93年3、4│  10│YU00000000│93年4月 │   440,960│    22,048│            │
│  │（00000000）│月      │    │YU00000000│93年4月 │   390,770│    19,539│            │
│  │            │        │    │YU00000000│93年4月 │   462,126│    23,106│            │
│  │            │        │    │YU00000000│93年4月 │   395,600│    19,780│            │
│  │            │        │    │YU00000000│93年4月 │   412,275│    20,614│            │
│  │            │        │    │YU00000000│93年4月 │   412,800│    20,640│            │
├─┼──────┼────┼──┼─────┼────┼─────┼─────┤            │
│  │            │        │    │YU00000000│93年4月 │   463,500│    23,175│            │
│  │            │        │    │YU00000000│93年4月 │   496,920│    24,846│            │
│  │            │        │    │YU00000000│93年4月 │   404,700│    20,235│            │
│  │            │        │    │YU00000000│93年4月 │   471,540│    23,577│            │
│  │            │        │    │YU00000000│93年4月 │   484,320│    24,216│            │
│  │            │        │    │YU00000000│93年4月 │   501,050│    25,053│            │
│  │韋林實業有限│        │    │YU00000000│93年4月 │   547,400│    27,370│            │
│28│公司        │93年3、4│  16│YU00000000│93年4月 │   447,360│    22,368│            │
│  │（00000000）│月      │    │YU00000000│93年4月 │   357,780│    17,889│            │
│  │            │        │    │YU00000000│93年4月 │   491,460│    24,573│            │
│  │            │        │    │YU00000000│93年4月 │   512,050│    25,603│            │
│  │            │        │    │YU00000000│93年4月 │   574,680│    28,734│            │
│  │            │        │    │YU00000000│93年4月 │   512,700│    25,635│            │
│  │            │        │    │YU00000000│93年4月 │   450,100│    22,505│            │
│  │            │        │    │YU00000000│93年4月 │   643,888│    32,194│            │
│  │            │        │    │YU00000000│93年4月 │   674,842│    33,742│            │
├─┼──────┼────┼──┼─────┼────┼─────┼─────┤            │
│  │            │        │    │YU00000000│93年4月 │   578,600│    28,930│            │
│  │明欣營造有限│93年3、4│   4│YU00000000│93年4月 │   537,900│    26,895│            │
│29│公司        │月      │    │YU00000000│93年4月 │   560,340│    28,017│            │
│  │（00000000）│        │    │YU00000000│93年4月 │   426,800│    21,340│            │
├─┼──────┼────┼──┼─────┼────┼─────┼─────┤            │
│  │東楷營造有限│93年3、4│   2│YU00000000│93年4月 │   519,295│    25,965│            │
│30│公司        │月      │    │YU00000000│93年4月 │   500,980│    25,049│            │
│  │（00000000）│        │    │          │        │          │          │            │
├─┼──────┼────┼──┼─────┼────┼─────┼─────┤            │
│  │均東企業有限│93年3、4│   2│YU00000000│93年4月 │   123,400│     6,170│            │
│31│公司        │月      │    │YU00000000│93年4月 │   206,000│    10,300│            │
│  │（00000000）│        │    │          │        │          │          │            │
├─┴──────┴────┴──┴─────┴────┴─────┴─────┴──────┤
│(一)開立不實發票金額總計46,992,180元                                                          │
│(二)幫助逃漏營業稅額總計1,685,760元（依財政部78年8月3日台財稅字第780195193號函釋，營業人無銷貨│
│  事實出售統一發票謀取不法之利益，非屬營業稅課徵之標的，免予課徵營業稅。基此，同屬虛設行號之│
│  買賣發票之營業人，乃認定為非其營業收入，尚非屬營業稅課稅範圍，故漏稅額為零。因此，編號14妍│
│  昌企業有限公司稅額53,298元、編號15順陸企業行稅額208,845元、編號28韋林實業有限公司稅額401, │
│  715元，合計稅額663,858元，予以扣除。）                                                    │
└──────────────────────────────────────────────┘
附表二：編號(四)建廷企業行開立不實統一發票明細表【併案：台
        南地檢95年度偵字第18106號】
┌─┬──────┬────┬──┬─────┬────┬─────┬─────┬──────┐
│編│買受公司名稱│發票期間│張數│ 發票號碼 │開立期間│發票金額  │  稅額    │  備  註    │
│號│（統一編號）│        │    │          │        │（新台幣）│（新台幣）│            │
├─┼──────┼────┼──┼─────┼────┼─────┼─────┼──────┤
│  │            │        │    │SU00000000│92年4月 │   870,000│    43,500│「建廷企業行│
│  │            │        │    │SU00000000│92年4月 │   900,000│    45,000│」之專案申請│
│  │            │        │    │SU00000000│92年4月 │   928,000│    46,400│調檔統一發票│
│  │            │        │    │SU00000000│92年4月 │   697,500│    34,875│查核名冊及清│
│  │            │        │    │SU00000000│92年4月 │   870,000│    43,500│單          │
│  │            │92年3、4│  11│SU00000000│92年4月 │   725,000│    36,250│            │
│  │            │月      │    │SU00000000│92年4月 │   725,000│    36,250│            │
│  │            │        │    │SU00000000│92年4月 │   744,000│    37,200│            │
│  │            │        │    │SU00000000│92年4月 │   465,000│    23,250│            │
│  │            │        │    │SU00000000│92年4月 │   990,000│    49,500│            │
│  │            │        │    │SU00000000│92年4月 │   167,400│     8,370│            │
│  │            ├────┼──┼─────┼────┼─────┼─────┤            │
│  │            │        │    │TU00000000│92年5月 │   875,500│    43,775│            │
│  │            │        │    │TU00000000│92年5月 │   669,600│    33,480│            │
│01│順陸企業行  │        │    │TU00000000│92年5月 │   669,600│    33,480│            │
│  │（00000000）│        │    │TU00000000│92年5月 │   885,800│    44,290│            │
│  │            │        │    │TU00000000│92年5月 │   781,200│    39,060│            │
│  │            │        │    │TU00000000│92年5月 │   906,400│    45,320│            │
│  │            │        │    │TU00000000│92年5月 │   927,000│    46,350│            │
│  │            │        │    │TU00000000│92年5月 │   781,200│    39,060│            │
│  │            │        │    │TU00000000│92年6月 │   865,200│    43,260│            │
│  │            │        │    │TU00000000│92年6月 │   927,000│    46,350│            │
│  │            │92年5、6│  22│TU00000000│92年6月 │   947,600│    47,380│            │
│  │            │月      │    │TU00000000│92年6月 │   927,000│    46,350│            │
│  │            │        │    │TU00000000│92年6月 │   781,200│    39,060│            │
│  │            │        │    │TU00000000│92年6月 │   916,700│    45,835│            │
│  │            │        │    │TU00000000│92年6月 │   916,700│    45,835│            │
│  │            │        │    │TU00000000│92年6月 │   885,800│    44,290│            │
│  │            │        │    │TU00000000│92年6月 │   927,000│    46,350│            │
│  │            │        │    │TU00000000│92年6月 │   906,400│    45,320│            │
│  │            │        │    │TU00000000│92年6月 │   906,400│    45,320│            │
│  │            │        │    │TU00000000│92年6月 │   906,400│    45,320│            │
│  │            │        │    │TU00000000│92年6月 │   927,000│    46,350│            │
│  │            │        │    │TU00000000│92年6月 │   618,000│    30,900│            │
├─┼──────┼────┼──┼─────┼────┼─────┼─────┤            │
│  │            │        │    │TU00000000│92年5月 │   562,500│    28,125│            │
│  │            │        │    │TU00000000│92年5月 │   562,500│    28,125│            │
│  │            │        │    │TU00000000│92年5月 │   348,500│    17,425│            │
│  │余來成企業有│        │    │TU00000000│92年5月 │   426,400│    21,320│            │
│02│限公司      │92年5、6│  10│TU00000000│92年5月 │    94,323│     4,717│            │
│  │（00000000）│月      │    │TU00000000│92年6月 │   307,500│    15,375│            │
│  │            │        │    │TU00000000│92年6月 │   194,750│     9,738│            │
│  │            │        │    │TU00000000│92年6月 │   247,000│    12,350│            │
│  │            │        │    │TU00000000│92年6月 │   144,400│     7,220│            │
│  │            │        │    │TU00000000│92年6月 │    57,000│     2,850│            │
├─┴──────┴────┴──┴─────┴────┴─────┴─────┴──────┤
│(一)開立不實發票金額總計29,881,473元                                                          │
│(二)幫助逃漏營業稅額總計0元（依財政部78年8月3日台財稅字第780195193號函釋，營業人無銷貨事實出售│
│  統一發票謀取不法之利益，非屬營業稅課徵之標的，免予課徵營業稅。基此，同屬虛設行號之買賣發票│
│  之營業人，乃認定為非其營業收入，尚非屬營業稅課稅範圍，故漏稅額為零。因此，編號01順陸企業行│
│  稅額1,346,830元、編號02余來成企業有限公司稅額147,245元，合計稅額1,494,075元，予以扣除。） │
└──────────────────────────────────────────────┘
附表二：編號(五)政益企業行開立不實統一發票明細表【併案：台
        南地檢95年度偵字第18106號】
┌─┬──────┬────┬──┬─────┬────┬─────┬─────┬──────┐
│編│買受公司名稱│發票期間│張數│ 發票號碼 │開立期間│發票金額  │  稅額    │  備  註    │
│號│（統一編號）│        │    │          │        │（新台幣）│（新台幣）│            │
├─┼──────┼────┼──┼─────┼────┼─────┼─────┼──────┤
│  │            │        │    │XU00000000│93年2月 │   857,908│    42,895│「政益企業行│
│  │            │        │    │XU00000000│93年2月 │   866,387│    43,319│」之專案申請│
│  │余來成企業有│        │    │XU00000000│93年2月 │   891,274│    44,564│調檔統一發票│
│01│限公司      │93年1、2│   7│XU00000000│93年2月 │   936,678│    46,834│查核名冊及清│
│  │（00000000）│月      │    │XU00000000│93年2月 │   867,499│    43,375│單          │
│  │            │        │    │XU00000000│93年2月 │   662,541│    33,127│            │
│  │            │        │    │XU00000000│93年2月 │   933,600│    46,680│            │
│  │            │        │    │          │        │          │          │            │
├─┼──────┼────┼──┼─────┼────┼─────┼─────┤            │
│  │            │        │    │XU00000000│93年2月 │   790,000│    39,500│            │
│  │            │        │    │XU00000000│93年2月 │   852,852│    42,643│            │
│  │黃添麟興業有│        │    │XU00000000│93年2月 │   691,250│    34,563│            │
│02│限公司      │93年1、2│   7│XU00000000│93年2月 │   675,000│    33,750│            │
│  │（00000000）│月      │    │XU00000000│93年2月 │   924,120│    46,206│            │
│  │            │        │    │XU00000000│93年2月 │   878,450│    43,923│            │
│  │            │        │    │XU00000000│93年2月 │   820,810│    41,041│            │
├─┼──────┼────┼──┼─────┼────┼─────┼─────┤            │
│  │            │        │    │XU00000000│93年2月 │   733,775│    36,689│            │
│  │            │        │    │XU00000000│93年2月 │   717,600│    35,880│            │
│  │            │        │    │XU00000000│93年2月 │   917,000│    45,850│            │
│  │            │        │    │XU00000000│93年2月 │   912,750│    45,638│            │
│  │            │        │    │XU00000000│93年2月 │ 1,630,160│    81,508│            │
│  │            │        │    │XU00000000│93年2月 │ 2,876,500│   143,825│            │
│03│祥宗企業行  │93年1、2│  14│XU00000000│93年2月 │   877,700│    43,885│            │
│  │（00000000）│月      │    │XU00000000│93年2月 │ 1,210,800│    60,540│            │
│  │            │        │    │XU00000000│93年2月 │ 2,900,000│   145,000│            │
│  │            │        │    │XU00000000│93年2月 │ 1,215,000│    60,750│            │
│  │            │        │    │XU00000000│93年2月 │   908,600│    45,430│            │
│  │            │        │    │XU00000000│93年2月 │   891,180│    44,559│            │
│  │            │        │    │XU00000000│93年2月 │   913,000│    45,650│            │
│  │            │        │    │XU00000000│93年2月 │ 1,722,000│    86,100│            │
├─┼──────┼────┼──┼─────┼────┼─────┼─────┤            │
│  │            │        │    │XU00000000│93年2月 │ 1,217,520│    60,876│            │
│  │            │        │    │XU00000000│93年2月 │ 1,360,824│    68,041│            │
│  │            │        │    │XU00000000│93年2月 │ 1,187,756│    59,388│            │
│  │            │        │    │XU00000000│93年2月 │ 1,272,769│    63,638│            │
│  │            │        │    │XU00000000│93年2月 │ 1,778,030│    88,902│            │
│  │            │        │    │XU00000000│93年2月 │ 1,457,912│    72,896│            │
│  │            │        │    │XU00000000│93年2月 │ 1,534,800│    76,740│            │
│04│生一企業行  │93年1、2│  17│XU00000000│93年2月 │ 1,200,170│    60,009│            │
│  │（00000000）│月      │    │XU00000000│93年2月 │ 2,038,860│   101,943│            │
│  │            │        │    │XU00000000│93年2月 │ 1,571,000│    78,550│            │
│  │            │        │    │XU00000000│93年2月 │ 1,403,250│    70,163│            │
│  │            │        │    │XU00000000│93年2月 │ 1,019,902│    50,995│            │
│  │            │        │    │XU00000000│93年2月 │   932,724│    46,636│            │
│  │            │        │    │XU00000000│93年2月 │ 2,269,107│   113,455│            │
│  │            │        │    │XU00000000│93年2月 │ 1,055,125│    52,756│            │
│  │            │        │    │XU00000000│93年2月 │ 1,564,422│    78,221│            │
│  │            │        │    │XU00000000│93年2月 │ 1,521,686│    76,084│            │
├─┼──────┼────┼──┼─────┼────┼─────┼─────┤            │
│  │允耀實業股份│        │    │XU00000000│93年2月 │ 2,535,404│   126,770│            │
│05│有限公司    │93年1、2│   3│XU00000000│93年2月 │   859,000│    42,950│            │
│  │（00000000）│月      │    │XU00000000│93年2月 │   886,200│    44,310│            │
├─┼──────┼────┼──┼─────┼────┼─────┼─────┤            │
│  │永盛興有限公│        │    │          │        │          │          │            │
│06│司          │93年1、2│   1│XU00000000│93年2月 │ 2,245,000│   112,250│            │
│  │（00000000）│月      │    │          │        │          │          │            │
├─┴──────┴────┴──┴─────┴────┴─────┴─────┴──────┤
│(一)開立不實發票金額總計60,985,895元                                                          │
│(二)幫助逃漏營業稅額總計1,219,293元（依財政部78年8月3日台財稅字第780195193號函釋，營業人無銷貨│
│  事實出售統一發票謀取不法之利益，非屬營業稅課徵之標的，免予課徵營業稅。基此，同屬虛設行號之│
│  買賣發票之營業人，乃認定為非其營業收入，尚非屬營業稅課稅範圍，故漏稅額為零。因此，編號01余│
│  來成企業有限公司稅額300,794元、編號02黃添麟興業有限公司稅額281,626元、編號03祥宗企業行稅額│
│  921,304元、編號05允耀實業股份有限公司稅額214,030元、編號06永盛興有線公司稅額112,250元，合 │
│  計稅額1,830,004元，予以扣除。）                                                           │
└──────────────────────────────────────────────┘
附表二：編號(六)李全晟營造有限公司開立不實統一發票明細表【
        併案：台南地檢95年度偵字第18106號】
┌─┬──────┬────┬──┬─────┬────┬─────┬─────┬──────┐
│編│買受公司名稱│發票期間│張數│ 發票號碼 │開立期間│發票金額  │  稅額    │  備  註    │
│號│（統一編號）│        │    │          │        │（新台幣）│（新台幣）│            │
├─┼──────┼────┼──┼─────┼────┼─────┼─────┼──────┤
│01│九泰企業社  │92年9、 │   1│VU00000000│92年9月 │   300,000│    15,000│「李全晟營造│
│  │（00000000）│10月    │    │          │        │          │          │有限公司」之│
├─┼──────┼────┼──┼─────┼────┼─────┼─────┤專案申請調檔│
│  │            │        │    │VU00000000│92年9月 │   747,900│    37,395│統一發票查核│
│  │            │        │    │VU00000000│92年9月 │   456,500│    22,825│名冊及清單  │
│  │            │        │    │VU00000000│92年9月 │   596,300│    29,815│            │
│  │            │        │    │VU00000000│92年9月 │   747,900│    37,395│            │
│  │            │        │    │VU00000000│92年9月 │   763,500│    38,175│            │
│  │            │        │    │VU00000000│92年9月 │   720,200│    36,010│            │
│  │            │92年9、 │  13│VU00000000│92年9月 │   346,000│    17,300│            │
│  │            │10月    │    │VU00000000│92年9月 │   418,600│    20,930│            │
│  │            │        │    │VU00000000│92年9月 │   236,000│    11,800│            │
│  │順陸企業行  │        │    │VU00000000│92年10月│   678,650│    33,933│            │
│02│（00000000）│        │    │VU00000000│92年10月│   296,200│    14,810│            │
│  │            │        │    │VU00000000│92年10月│   277,200│    13,860│            │
│  │            │        │    │VU00000000│92年10月│   636,400│    31,820│            │
│  │            ├────┼──┼─────┼────┼─────┼─────┤            │
│  │            │        │    │WU00000000│92年12月│ 1,370,000│    68,500│            │
│  │            │        │    │WU00000000│92年12月│ 1,030,050│    51,503│            │
│  │            │        │    │WU00000000│92年12月│ 2,778,445│   138,922│            │
│  │            │92年11、│   8│WU00000000│92年12月│ 1,380,000│    69,000│            │
│  │            │12月    │    │WU00000000│92年12月│ 2,503,800│   125,190│            │
│  │            │        │    │WU00000000│92年12月│ 1,220,000│    61,000│            │
│  │            │        │    │WU00000000│92年12月│ 2,965,200│   148,260│            │
│  │            │        │    │WU00000000│92年12月│ 2,764,050│   138,203│            │
├─┼──────┼────┼──┼─────┼────┼─────┼─────┤            │
│  │            │        │    │VU00000000│92年9月 │   660,208│    33,010│            │
│  │            │        │    │VU00000000│92年9月 │   277,128│    13,857│            │
│  │            │        │    │VU00000000│92年9月 │   226,256│    11,313│            │
│  │            │        │    │VU00000000│92年9月 │   468,650│    23,433│            │
│  │            │92年9、 │  10│VU00000000│92年9月 │    26,950│     1,348│            │
│  │余來成企業有│10月    │    │VU00000000│92年10月│   507,500│    25,375│            │
│03│限公司      │        │    │VU00000000│92年10月│   682,500│    34,125│            │
│  │（00000000）│        │    │VU00000000│92年10月│   131,250│     6,563│            │
│  │            │        │    │VU00000000│92年10月│   612,500│    30,625│            │
│  │            │        │    │VU00000000│92年10月│   616,000│    30,800│            │
│  │            ├────┼──┼─────┼────┼─────┼─────┤            │
│  │            │        │    │WU00000000│92年12月│ 1,145,100│    57,255│            │
│  │            │92年11、│   3│WU00000000│92年12月│ 1,297,474│    64,874│            │
│  │            │12月    │    │WU00000000│92年12月│ 1,792,735│    89,637│            │
├─┼──────┼────┼──┼─────┼────┼─────┼─────┤            │
│  │            │        │    │VU00000000│92年9月 │   140,585│     7,029│            │
│  │            │        │    │VU00000000│92年9月 │   502,500│    25,125│            │
│  │            │        │    │VU00000000│92年9月 │   435,500│    21,775│            │
│  │            │        │    │VU00000000│92年9月 │   501,200│    25,060│            │
│  │            │        │    │VU00000000│92年9月 │   414,000│    20,700│            │
│  │            │        │    │VU00000000│92年9月 │   414,500│    20,725│            │
│  │            │        │    │VU00000000│92年9月 │   376,000│    18,800│            │
│  │            │        │    │VU00000000│92年9月 │   474,000│    23,700│            │
│  │            │        │    │VU00000000│92年9月 │   310,350│    15,518│            │
│  │            │        │    │VU00000000│92年9月 │   444,375│    22,219│            │
│  │            │        │    │VU00000000│92年9月 │   489,350│    24,468│            │
│  │            │        │    │VU00000000│92年9月 │   492,800│    24,640│            │
│  │            │        │    │VU00000000│92年9月 │   254,000│    12,700│            │
│  │瑋霖營造有限│        │    │VU00000000│92年9月 │   627,000│    31,350│            │
│04│公司        │92年9、 │  29│VU00000000│92年9月 │   483,000│    24,150│            │
│  │（00000000）│10月    │    │VU00000000│92年9月 │   903,000│    45,150│            │
│  │            │        │    │VU00000000│92年10月│   655,700│    32,785│            │
│  │            │        │    │VU00000000│92年10月│   631,300│    31,565│            │
│  │            │        │    │VU00000000│92年10月│   845,000│    42,250│            │
│  │            │        │    │VU00000000│92年10月│   328,500│    16,425│            │
│  │            │        │    │VU00000000│92年10月│   545,000│    27,250│            │
│  │            │        │    │VU00000000│92年10月│   316,000│    15,800│            │
│  │            │        │    │VU00000000│92年10月│   577,000│    28,850│            │
│  │            │        │    │VU00000000│92年10月│   274,400│    13,720│            │
│  │            │        │    │VU00000000│92年10月│   528,000│    26,400│            │
│  │            │        │    │VU00000000│92年10月│   388,400│    19,420│            │
│  │            │        │    │VU00000000│92年10月│   294,000│    14,700│            │
│  │            │        │    │VU00000000│92年10月│   652,000│    32,600│            │
│  │            │        │    │VU00000000│92年10月│   610,000│    30,500│            │
├─┼──────┼────┼──┼─────┼────┼─────┼─────┤            │
│  │翔程興業股份│        │    │          │        │          │          │            │
│05│有限公司    │92年9、 │   1│VU00000000│92年9月 │   200,000│    10,000│            │
│  │（00000000）│10 月   │    │          │        │          │          │            │
├─┼──────┼────┼──┼─────┼────┼─────┼─────┤            │
│  │系盟廣告有限│92年11、│   2│WU00000000│92年12月│   518,000│    25,900│            │
│06│公司        │12月    │    │WU00000000│92年12月│   494,700│    24,735│            │
│  │（00000000）│        │    │          │        │          │          │            │
├─┼──────┼────┼──┼─────┼────┼─────┼─────┤            │
│  │奕通營造有限│        │    │WU00000000│92年12月│   729,786│    36,489│            │
│07│公司        │92年11、│   3│WU00000000│92年12月│   546,357│    27,318│            │
│  │（00000000）│12月    │    │WU00000000│92年12月│   506,149│    25,307│            │
├─┼──────┼────┼──┼─────┼────┼─────┼─────┤            │
│  │            │        │    │WU00000000│92年12月│   100,000│     5,000│            │
│08│旺傑工程行  │92年11、│   4│WU00000000│92年12月│   150,000│     7,500│            │
│  │（00000000）│12月    │    │WU00000000│92年12月│   160,000│     8,000│            │
│  │            │        │    │WU00000000│92年12月│   100,000│     5,000│            │
├─┼──────┼────┼──┼─────┼────┼─────┼─────┤            │
│  │東富營造有限│92年11、│   2│WU00000000│92年12月│   480,000│    24,000│            │
│09│公司        │12月    │    │WU00000000│92年12月│   520,000│    26,000│            │
│  │（00000000）│        │    │          │        │          │          │            │
├─┼──────┼────┼──┼─────┼────┼─────┼─────┤            │
│  │            │        │    │WU00000000│92年12月│ 1,700,000│    85,000│            │
│10│東占有限公司│92年11、│   3│WU00000000│92年12月│   400,000│    20,000│            │
│  │（00000000）│12月    │    │WU00000000│92年12月│   900,000│    45,000│            │
├─┼──────┼────┼──┼─────┼────┼─────┼─────┤            │
│  │東橋營造工程│        │    │WU00000000│92年12月│   510,000│    25,500│            │
│11│股份有限公司│92年11、│   3│WU00000000│92年12月│   520,000│    26,000│            │
│  │（00000000）│12月    │    │WU00000000│92年12月│   470,000│    23,500│            │
├─┼──────┼────┼──┼─────┼────┼─────┼─────┤            │
│  │晉鑫鋼鐵結構│92年11、│   2│WU00000000│92年12月│ 1,144,000│    57,200│            │
│12│股份有限公司│12月    │    │WU00000000│92年12月│ 1,856,000│    92,800│            │
│  │（00000000）│        │    │          │        │          │          │            │
├─┼──────┼────┼──┼─────┼────┼─────┼─────┤            │
│  │            │        │    │WU00000000│92年12月│   600,000│    30,000│            │
│  │蔡瑞仁工程企│        │    │WU00000000│92年12月│ 2,141,250│   107,062│            │
│13│業有限公司  │92年11、│   5│WU00000000│92年12月│ 1,740,000│    87,000│            │
│  │（00000000）│12月    │    │WU00000000│92年12月│ 1,795,000│    89,750│            │
│  │            │        │    │WU0000000 │92年12月│ 1,525,000│    76,250│            │
├─┼──────┼────┼──┼─────┼────┼─────┼─────┤            │
│14│慶安企業社  │92年11、│   2│WU00000007│92年12月│   648,000│    32,400│            │
│  │（00000000）│12月    │    │WU00000008│92年12月│   724,500│    36,225│            │
├─┴──────┴────┴──┴─────┴────┴─────┴─────┴──────┤
│(一)開立不實發票金額總計66,763,348元                                                          │
│(二)幫助逃漏營業稅額總計1,769,310元（依財政部78年8月3日台財稅字第780195193號函釋，營業人無銷貨│
│  事實出售統一發票謀取不法之利益，非屬營業稅課徵之標的，免予課徵營業稅。基此，同屬虛設行號之│
│  買賣發票之營業人，乃認定為非其營業收入，尚非屬營業稅課稅範圍，故漏稅額為零。因此，編號02順│
│  陸企業行稅額1,146,646元、編號03余來成企業有限公司稅額422,215元，合計稅額1,568,861元，予以 │
│  扣除。）                                                                                  │
└──────────────────────────────────────────────┘
附表二：編號(七)允耀實業股份有限公司開立不實統一發票明細表
        【併案：台南地檢95年度偵字第18106號】
┌─┬──────┬────┬──┬─────┬────┬─────┬─────┬──────┐
│編│買受公司名稱│發票期間│張數│ 發票號碼 │開立期間│發票金額  │  稅額    │  備  註    │
│號│（統一編號）│        │    │          │        │（新台幣）│（新台幣）│            │
├─┼──────┼────┼──┼─────┼────┼─────┼─────┼──────┤
│  │昌益興有限公│        │    │          │        │          │          │「允耀實業股│
│01│司          │93年1、2│   1│XU00000000│93年2月 │   167,800│     8,390│份有限公司」│
│  │（00000000）│月      │    │          │        │          │          │之專案申請調│
├─┼──────┼────┼──┼─────┼────┼─────┼─────┤檔統一發票查│
│  │            │93年1、2│   1│XU00000000│93年2月 │   400,006│    20,000│核名冊及清單│
│  │興南鑄造廠股│月      │    │          │        │          │          │            │
│02│份有限公司  ├────┼──┼─────┼────┼─────┼─────┤            │
│  │（00000000）│93年3、4│   1│YU00000000│93年4月 │   525,630│    26,282│            │
│  │            │月      │    │          │        │          │          │            │
├─┼──────┼────┼──┼─────┼────┼─────┼─────┤            │
│  │唯翔營造有限│93年1、2│   2│XU00000000│93年2月 │   224,000│    11,200│            │
│03│公司        │月      │    │XU00000000│93年2月 │   262,400│    13,120│            │
│  │（00000000）│        │    │          │        │          │          │            │
├─┼──────┼────┼──┼─────┼────┼─────┼─────┤            │
│  │佐恒陞國際有│        │    │          │        │          │          │            │
│04│限公司      │93年1、2│   1│XU00000000│93年2月 │   300,000│    15,000│            │
│  │（00000000）│月      │    │          │        │          │          │            │
├─┼──────┼────┼──┼─────┼────┼─────┼─────┤            │
│  │松木國際有限│        │    │          │        │          │          │            │
│05│公司        │93年1、2│   1│XU00000000│93年2月 │   150,000│     7,500│            │
│  │（00000000）│月      │    │          │        │          │          │            │
├─┼──────┼────┼──┼─────┼────┼─────┼─────┤            │
│  │學志營造有限│        │    │          │        │          │          │            │
│06│公司        │93年1、2│   1│XU00000000│93年2月 │   540,000│    27,000│            │
│  │（00000000）│月      │    │          │        │          │          │            │
├─┼──────┼────┼──┼─────┼────┼─────┼─────┤            │
│  │            │        │    │XU00000000│93年2月 │   185,000│     9,250│            │
│07│順隆鑄造廠  │93年1、2│   3│XU00000000│93年2月 │   400,009│    20,000│            │
│  │（00000000）│月      │    │XU00000000│93年2月 │   399,998│    20,000│            │
├─┼──────┼────┼──┼─────┼────┼─────┼─────┤            │
│  │生積科技有限│        │    │          │        │          │          │            │
│08│公司        │93年1、2│   1│XU00000000│93年2月 │     6,800│       340│            │
│  │（00000000）│月      │    │          │        │          │          │            │
├─┼──────┼────┼──┼─────┼────┼─────┼─────┤            │
│  │余來成企業有│        │    │XU00000000│93年2月 │   875,000│    43,750│            │
│09│限公司      │93年1、2│   4│XU00000000│93年2月 │   894,200│    44,710│            │
│  │（00000000）│月      │    │XU00000000│93年2月 │   900,000│    45,000│            │
│  │            │        │    │XU00000000│93年2月 │   830,000│    41,500│            │
├─┼──────┼────┼──┼─────┼────┼─────┼─────┤            │
│10│祥宗企業行  │93年1、2│   2│XU00000000│93年2月 │   780,000│    39,000│            │
│  │（00000000）│月      │    │XU00000000│93年2月 │   930,976│    46,549│            │
├─┼──────┼────┼──┼─────┼────┼─────┼─────┤            │
│  │            │        │    │YU00000000│93年4月 │   800,030│    40,002│            │
│  │永昇昌有限公│        │    │YU00000000│93年4月 │   255,203│    12,760│            │
│11│司          │93年3、4│   5│YU00000000│93年4月 │   249,879│    12,494│            │
│  │（00000000）│月      │    │YU00000000│93年4月 │   229,677│    11,484│            │
│  │            │        │    │YU00000000│93年4月 │   346,332│    17,317│            │
├─┼──────┼────┼──┼─────┼────┼─────┼─────┤            │
│  │            │        │    │YU00000000│93年4月 │   194,224│     9,711│            │
│  │            │        │    │YU00000000│93年4月 │   189,963│     9,498│            │
│12│裕展實業社  │93年3、4│   5│YU00000000│93年4月 │   172,307│     8,615│            │
│  │（00000000）│月      │    │YU00000000│93年4月 │   149,354│     7,468│            │
│  │            │        │    │YU00000000│93年4月 │   163,374│     8,169│            │
├─┼──────┼────┼──┼─────┼────┼─────┼─────┤            │
│  │力誌企業有限│93年3、4│   2│YU00000000│93年4月 │   348,600│    17,430│            │
│13│公司        │月      │    │YU00000000│93年4月 │   451,400│    22,570│            │
│  │（00000000）│        │    │          │        │          │          │            │
├─┼──────┼────┼──┼─────┼────┼─────┼─────┤            │
│  │南展金屬工業│        │    │YU00000000│93年4月 │   290,013│    14,501│            │
│14│股份有限公司│93年3、4│   3│YU00000000│93年4月 │   349,997│    17,500│            │
│  │（00000000）│月      │    │YU00000000│93年4月 │   359,991│    18,000│            │
├─┼──────┼────┼──┼─────┼────┼─────┼─────┤            │
│  │            │        │    │YU00000000│93年4月 │   467,500│    23,375│            │
│  │            │        │    │YU00000000│93年4月 │   545,750│    27,288│            │
│  │            │        │    │YU00000000│93年4月 │   495,000│    24,750│            │
│  │雄衛股份有限│        │    │YU00000000│93年4月 │   498,500│    24,925│            │
│15│公司        │93年3、4│   9│YU00000000│93年4月 │   498,500│    24,925│            │
│  │（00000000）│月      │    │YU00000000│93年4月 │   545,750│    27,288│            │
│  │            │        │    │YU00000000│93年4月 │   536,500│    26,825│            │
│  │            │        │    │YU00000000│93年4月 │   629,000│    31,450│            │
│  │            │        │    │YU00000000│93年4月 │   545,750│    27,288│            │
├─┼──────┼────┼──┼─────┼────┼─────┼─────┤            │
│  │強旺企業有限│93年3、4│   2│YU00000000│93年4月 │   237,800│    11,890│            │
│16│公司        │月      │    │YU00000000│93年4月 │   262,200│    13,110│            │
│  │（00000000）│        │    │          │        │          │          │            │
├─┼──────┼────┼──┼─────┼────┼─────┼─────┤            │
│  │城工程有限│        │    │YU00000000│93年4月 │   346,500│    17,325│            │
│17│公司        │93年3、4│   3│YU00000000│93年4月 │   330,000│    16,500│            │
│  │（00000000）│月      │    │YU00000000│93年4月 │   251,075│    12,554│            │
├─┼──────┼────┼──┼─────┼────┼─────┼─────┤            │
│  │冠宜金屬有限│93年3、4│   2│YU00000000│93年4月 │   196,200│     9,810│            │
│18│公司        │月      │    │YU00000000│93年4月 │   203,800│    10,190│            │
│  │（00000000）│        │    │          │        │          │          │            │
├─┼──────┼────┼──┼─────┼────┼─────┼─────┤            │
│  │明欣營造有限│        │    │YU00000000│93年4月 │   570,460│    28,523│            │
│19│公司        │93年3、4│   4│YU00000000│93年4月 │   558,470│    27,924│            │
│  │（00000000）│月      │    │YU00000000│93年4月 │   619,410│    30,971│            │
│  │            │        │    │YU00000000│93年4月 │   548,350│    27,418│            │
├─┼──────┼────┼──┼─────┼────┼─────┼─────┤            │
│  │沂峰實業有限│        │    │YU00000000│93年4月 │   284,886│    14,244│            │
│20│公司        │93年3、4│   4│YU00000000│93年4月 │   459,510│    22,976│            │
│  │（00000000）│月      │    │YU00000000│93年4月 │   223,125│    11,156│            │
│  │            │        │    │YU00000000│93年4月 │   302,294│    15,115│            │
├─┼──────┼────┼──┼─────┼────┼─────┼─────┤            │
│  │            │        │    │YU00000000│93年4月 │   142,290│     7,115│            │
│  │雄億營造有限│        │    │YU00000000│93年4月 │   196,860│     9,843│            │
│21│公司        │93年3、4│   5│YU00000000│93年4月 │   157,080│     7,854│            │
│  │（00000000）│月      │    │YU00000000│93年4月 │   220,065│    11,003│            │
│  │            │        │    │YU00000000│93年4月 │   122,910│     6,146│            │
├─┼──────┼────┼──┼─────┼────┼─────┼─────┤            │
│  │            │        │    │YU00000000│93年4月 │   241,800│    12,090│            │
│  │            │        │    │YU00000000│93年4月 │   214,140│    10,707│            │
│  │            │        │    │YU00000000│93年4月 │   248,160│    12,408│            │
│  │            │        │    │YU00000000│93年4月 │   237,062│    11,853│            │
│  │            │        │    │YU00000000│93年4月 │   142,890│     7,145│            │
│  │            │        │    │YU00000000│93年4月 │   151,470│     7,574│            │
│  │            │        │    │YU00000000│93年4月 │   182,133│     9,107│            │
│  │            │        │    │YU00000000│93年4月 │   165,790│     8,290│            │
│  │韋林實業有限│        │    │YU00000000│93年4月 │   588,660│    29,433│            │
│22│公司        │93年3、4│  10│YU00000000│93年4月 │   425,900│    21,295│            │
│  │（00000000）│月      │    │YU00000000│93年4月 │   288,120│    14,406│            │
│  │            │        │    │YU00000000│93年4月 │   666,288│    33,314│            │
│  │            │        │    │YU00000000│93年4月 │   673,512│    33,676│            │
│  │            │        │    │YU00000000│93年4月 │   186,228│     9,311│            │
│  │            │        │    │YU00000000│93年4月 │   228,000│    11,400│            │
│  │            │        │    │YU00000000│93年4月 │   244,000│    12,200│            │
│  │            │        │    │YU00000000│93年4月 │   261,810│    13,091│            │
│  │            │        │    │YU00000000│93年4月 │   250,668│    12,533│            │
│  │            │        │    │YU00000000│93年4月 │   255,276│    12,764│            │
│  │            │        │    │YU00000000│93年4月 │   190,350│     9,518│            │
├─┼──────┼────┼──┼─────┼────┼─────┼─────┤            │
│23│議珊企業行  │93年3、4│   1│YU00000000│93年4月 │   390,000│    19,500│            │
│  │（00000000）│月      │    │          │        │          │          │            │
├─┼──────┼────┼──┼─────┼────┼─────┼─────┤            │
│  │            │        │    │YU00000000│93年4月 │   428,040│    21,402│            │
│  │儀順企業有限│        │    │YU00000000│93年4月 │   407,880│    20,394│            │
│24│公司        │93年3、4│   5│YU00000000│93年4月 │   384,480│    19,224│            │
│  │（00000000）│月      │    │YU00000000│93年4月 │   378,000│    18,900│            │
│  │            │        │    │YU00000000│93年4月 │   403,380│    20,169│            │
├─┼──────┼────┼──┼─────┼────┼─────┼─────┤            │
│  │台灣捷豹興業│        │    │YU00000000│93年4月 │   200,000│    10,000│            │
│25│有限公司    │93年3、4│   3│YU00000000│93年4月 │   220,000│    11,000│            │
│  │（00000000）│月      │    │YU00000000│93年4月 │   220,000│    11,000│            │
├─┼──────┼────┼──┼─────┼────┼─────┼─────┤            │
│  │均東企業有限│        │    │          │        │          │          │            │
│26│公司        │93年3、4│   1│YU00000000│93年4月 │   232,000│    11,600│            │
│  │（00000000）│月      │    │          │        │          │          │            │
├─┼──────┼────┼──┼─────┼────┼─────┼─────┤            │
│  │合固興開發有│        │    │          │        │          │          │            │
│27│限公司      │93年3、4│   1│YU00000000│93年4月 │   840,000│    42,000│            │
│  │（00000000）│月      │    │          │        │          │          │            │
├─┼──────┼────┼──┼─────┼────┼─────┼─────┤            │
│28│嘉修企業行  │93年3、4│   2│YU00000000│93年4月 │   480,000│    24,000│            │
│  │（00000000）│月      │    │YU00000000│93年4月 │   570,000│    28,500│            │
├─┼──────┼────┼──┼─────┼────┼─────┼─────┤            │
│  │宏華營造股份│        │    │          │        │          │          │            │
│29│有限公司    │93年3、4│   1│YU00000000│93年4月 │    73,920│     3,696│            │
│  │（00000000）│月      │    │          │        │          │          │            │
├─┴──────┴────┴──┴─────┴────┴─────┴─────┴──────┤
│(一)開立不實發票金額總計35,387,655元                                                          │
│(二)幫助逃漏營業稅額總計1,216,767元（依財政部78年8月3日台財稅字第780195193號函釋，營業人無銷貨│
│  事實出售統一發票謀取不法之利益，非屬營業稅課徵之標的，免予課徵營業稅。基此，同屬虛設行號之│
│  買賣發票之營業人，乃認定為非其營業收入，尚非屬營業稅課稅範圍，故漏稅額為零。因此，編號09余│
│  來成公司稅額174,960元、編號10祥宗企業行稅額85,549元、編號22韋林實業公司稅額292,115元，合計│
│  稅額552,624元，予以扣除。）                                                               │
└──────────────────────────────────────────────┘
附表二：編號(八)余來成企業有限公司開立不實統一發票明細表【
        併案：台南地檢95年度偵字第18106號】
┌─┬──────┬────┬──┬─────┬────┬─────┬─────┬──────┐
│編│買受公司名稱│發票期間│張數│ 發票號碼 │開立期間│發票金額  │  稅額    │  備  註    │
│號│（統一編號）│        │    │          │        │（新台幣）│（新台幣）│            │
├─┼──────┼────┼──┼─────┼────┼─────┼─────┼──────┤
│  │            │92年5、6│   2│TU00000000│92年5月 │   570,000│    28,500│「余來成企業│
│  │            │月      │    │TU00000000│92年5月 │   570,000│    28,500│有限公司」之│
│  │            ├────┼──┼─────┼────┼─────┼─────┤專案申請調檔│
│  │永慶砂石行  │92年7、8│   3│UU00000000│92年7月 │   760,000│    38,000│統一發票查核│
│01│（00000000）│月      │    │UU00000000│92年8月 │   684,000│    34,200│名冊及清單  │
│  │            │        │    │UU00000000│92年8月 │   646,000│    32,300│            │
│  │            ├────┼──┼─────┼────┼─────┼─────┤            │
│  │            │        │    │YU00000000│93年4月 │   850,000│    42,500│            │
│  │            │93年3、4│   4│YU00000000│93年4月 │   850,000│    42,500│            │
│  │            │月      │    │YU00000000│93年4月 │   850,000│    42,500│            │
│  │            │        │    │YU00000000│93年4月 │   850,000│    42,500│            │
├─┼──────┼────┼──┼─────┼────┼─────┼─────┤            │
│  │            │        │    │TU00000000│92年5月 │   357,000│    17,850│            │
│  │建廷企業行  │        │    │TU00000000│92年5月 │   420,000│    21,000│            │
│02│（00000000）│92年5、6│   7│TU00000000│92年6月 │   315,000│    15,750│            │
│  │            │月      │    │TU00000000│92年6月 │   191,100│     9,555│            │
│  │            │        │    │TU00000000│92年6月 │   234,850│    11,743│            │
│  │            │        │    │TU00000000│92年6月 │   142,450│     7,123│            │
│  │            │        │    │TU00000000│92年6月 │    53,900│     2,695│            │
├─┼──────┼────┼──┼─────┼────┼─────┼─────┤            │
│  │金三角營造有│92年5、6│   1│TU00000000│92年5月 │    94,323│     4,716│            │
│03│限公司      │月      │    │          │        │          │          │            │
│  │（00000000）├────┼──┼─────┼────┼─────┼─────┤            │
│  │            │92年7、8│   1│UU00000000│92年8月 │   158,120│     7,906│            │
│  │            │月      │    │          │        │          │          │            │
├─┼──────┼────┼──┼─────┼────┼─────┼─────┤            │
│  │            │        │    │UU00000000│92年7月 │   400,000│    20,000│            │
│  │            │        │    │UU00000000│92年7月 │   540,000│    27,000│            │
│  │            │92年7、8│   6│UU00000000│92年7月 │   540,000│    27,000│            │
│  │春清企業行  │月      │    │UU00000000│92年8月 │   540,000│    27,000│            │
│04│（00000000）│        │    │UU00000000│92年8月 │   702,000│    35,100│            │
│  │            │        │    │UU00000000│92年8月 │   539,000│    26,950│            │
│  │            ├────┼──┼─────┼────┼─────┼─────┤            │
│  │            │92年9、 │   1│VU00000000│92年9月 │   282,000│    14,100│            │
│  │            │10月    │    │          │        │          │          │            │
├─┼──────┼────┼──┼─────┼────┼─────┼─────┤            │
│  │郁茂工程有限│        │    │          │        │          │          │            │
│05│公司        │92年7、8│   1│UU00000000│92年7月 │   122,116│     6,106│            │
│  │（00000000）│月      │    │          │        │          │          │            │
├─┼──────┼────┼──┼─────┼────┼─────┼─────┤            │
│  │百銳行銷股份│        │    │          │        │          │          │            │
│06│有限公司    │92年7、8│   1│TU00000000│92年5月 │     5,000│       250│            │
│  │（00000000）│月      │    │          │        │          │          │            │
├─┼──────┼────┼──┼─────┼────┼─────┼─────┤            │
│  │            │        │    │UU00000000│92年7月 │   434,000│    21,700│            │
│07│九泰企業社  │92年7、8│   4│UU00000000│92年8月 │   280,000│    14,000│            │
│  │（00000000）│月      │    │UU00000000│92年8月 │   210,250│    10,513│            │
│  │            │        │    │UU00000000│92年8月 │   362,500│    18,125│            │
├─┼──────┼────┼──┼─────┼────┼─────┼─────┤            │
│  │全球數位頻道│        │    │          │        │          │          │            │
│08│股份有限公司│92年7、8│   1│UU00000000│92年7月 │   200,000│    10,000│            │
│  │（00000000）│月      │    │          │        │          │          │            │
├─┼──────┼────┼──┼─────┼────┼─────┼─────┤            │
│  │隆興營造有限│        │    │          │        │          │          │            │
│09│公司        │92年7、8│   1│UU00000000│91年8月 │   600,000│    30,000│            │
│  │（00000000）│月      │    │          │        │          │          │            │
├─┼──────┼────┼──┼─────┼────┼─────┼─────┤            │
│  │友皪興業有限│92年7、8│   2│UU00000000│92年7月 │   900,000│    45,000│            │
│10│公司        │月      │    │UU00000000│92年7月 │   900,000│    45,000│            │
│  │（00000000）│        │    │          │        │          │          │            │
├─┼──────┼────┼──┼─────┼────┼─────┼─────┤            │
│  │            │        │    │UU00000000│92年7月 │   150,250│     7,513│            │
│  │            │        │    │UU00000000│92年7月 │    99,450│     4,973│            │
│  │金訊科技有限│        │    │UU00000000│92年7月 │   156,500│     7,825│            │
│11│公司        │92年7、8│   8│UU00000000│92年8月 │    93,600│     4,680│            │
│  │（00000000）│月      │    │UU00000000│92年8月 │   198,000│     9,900│            │
│  │            │        │    │UU00000000│92年8月 │    98,700│     4,935│            │
│  │            │        │    │UU00000000│92年8月 │   335,000│    16,750│            │
│  │            │        │    │UU00000000│92年8月 │   452,000│    22,600│            │
├─┼──────┼────┼──┼─────┼────┼─────┼─────┤            │
│  │任翔建材有限│        │    │UU00000000│92年8月 │   600,000│    30,000│            │
│12│公司        │92年7、8│   3│UU00000000│92年8月 │   920,000│    46,000│            │
│  │（00000000）│月      │    │UU00000000│92年8月 │   930,000│    46,500│            │
├─┼──────┼────┼──┼─────┼────┼─────┼─────┤            │
│  │永亨利企業有│        │    │          │        │          │          │            │
│13│限公司      │92年7、8│   1│UU00000000│92年8月 │   120,000│     6,000│            │
│  │（00000000）│月      │    │          │        │          │          │            │
├─┼──────┼────┼──┼─────┼────┼─────┼─────┤            │
│  │            │        │    │VU00000000│92年9月 │   298,100│    14,905│            │
│  │            │        │    │VU00000000│92年9月 │    92,232│     4,612│            │
│  │            │92年9、 │   7│VU00000000│92年9月 │   291,042│    14,552│            │
│  │            │10月    │    │VU00000000│92年9月 │   233,806│    11,691│            │
│  │鈺通營造工程│        │    │VU00000000│92年9月 │    35,676│     1,784│            │
│14│股份有限公司│        │    │VU00000000│92年9月 │   371,940│    18,597│            │
│  │（00000000）│        │    │VU00000000│92年9月 │    28,203│     1,410│            │
│  │            ├────┼──┼─────┼────┼─────┼─────┤            │
│  │            │92年11、│   1│WU00000000│92年12月│    42,263│     2,113│            │
│  │            │12月    │    │          │        │          │          │            │
│  │            ├────┼──┼─────┼────┼─────┼─────┤            │
│  │            │93年3、4│   1│YU00000000│93年4月 │    36,720│     1,836│            │
│  │            │月      │    │          │        │          │          │            │
├─┼──────┼────┼──┼─────┼────┼─────┼─────┤            │
│  │昱達電機工業│92年9、 │   2│VU00000000│92年9月 │   181,655│     9,083│            │
│15│股份有限公司│10月    │    │VU00000000│92年9月 │   219,400│    10,970│            │
│  │（00000000）│        │    │          │        │          │          │            │
├─┼──────┼────┼──┼─────┼────┼─────┼─────┤            │
│16│三木紙器    │92年9、 │   2│VU00000000│92年9月 │   203,500│    10,175│            │
│  │（00000000）│10月    │    │VU00000000│92年10月│   205,600│    10,280│            │
├─┼──────┼────┼──┼─────┼────┼─────┼─────┤            │
│17│噶瑪噶居寺  │92年9、 │   1│VU00000000│92年9月 │    75,000│     3,750│            │
│  │（00000000）│10月    │    │          │        │          │          │            │
├─┼──────┼────┼──┼─────┼────┼─────┼─────┤            │
│  │俠客科技有限│        │    │VU00000000│92年9月 │   400,000│    20,000│            │
│18│公司        │92年9、 │   3│VU00000000│92年10月│   200,000│    10,000│            │
│  │（00000000）│10月    │    │VU00000000│92年10月│   400,000│    20,000│            │
├─┼──────┼────┼──┼─────┼────┼─────┼─────┤            │
│  │明成彩色印刷│92年9、 │   1│VU00000000│92年10月│    98,000│     4,900│            │
│19│廠          │10月    │    │          │        │          │          │            │
│  │（00000000）├────┼──┼─────┼────┼─────┼─────┤            │
│  │            │92年11、│   2│WU00000000│92年11月│    93,022│     4,651│            │
│  │            │12月    │    │WU00000000│92年12月│    93,500│     4,675│            │
├─┼──────┼────┼──┼─────┼────┼─────┼─────┤            │
│  │華洲營造股份│92年9、 │    │          │        │          │          │            │
│20│有限公司    │10月    │   1│VU00000000│92年10月│    50,760│     2,538│            │
│  │（00000000）│        │    │          │        │          │          │            │
├─┼──────┼────┼──┼─────┼────┼─────┼─────┤            │
│  │            │        │    │VU00000000│92年9月 │   248,000│    12,400│            │
│  │            │92年9、 │   4│VU00000000│92年9月 │   123,600│     6,180│            │
│  │            │10月    │    │VU00000000│92年9月 │   176,800│     8,840│            │
│  │            │        │    │VU00000000│92年10月│   159,500│     7,975│            │
│  │            ├────┼──┼─────┼────┼─────┼─────┤            │
│  │            │        │    │WU00000000│92年11月│   275,500│    13,775│            │
│  │斌晨貿易股份│92年11、│   5│WU00000000│92年11月│   176,300│     8,815│            │
│21│有限公司（特│12月    │    │WU00000000│92年12月│   208,000│    10,400│            │
│  │工企業股份有│        │    │WU00000000│92年12月│   212,000│    10,600│            │
│  │限公司）    │        │    │WU00000000│92年12月│   210,900│    10,545│            │
│  │（00000000）├────┼──┼─────┼────┼─────┼─────┤            │
│  │            │        │    │XU00000000│93年1月 │   152,280│     7,614│            │
│  │            │93年1、2│   3│XU00000000│93年1月 │   158,700│     7,935│            │
│  │            │月      │    │XU00000000│93年2月 │   251,250│    12,563│            │
│  │            ├────┼──┼─────┼────┼─────┼─────┤            │
│  │            │93年3、4│   6│YU00000000│93年4月 │   141,650│     7,083│            │
│  │            │月      │    │YU00000000│93年4月 │   158,770│     7,939│            │
│  │            │        │    │YU00000000│93年4月 │   159,390│     7,970│            │
│  │            │        │    │YU00000000│93年4月 │   130,100│     6,505│            │
│  │            │        │    │YU00000000│93年4月 │   127,770│     6,389│            │
│  │            │        │    │YU00000000│93年4月 │   153,930│     7,697│            │
├─┼──────┼────┼──┼─────┼────┼─────┼─────┤            │
│  │            │        │    │WU00000000│92年11月│   387,000│    19,350│            │
│  │            │        │    │WU00000000│92年11月│   419,250│    20,963│            │
│  │            │        │    │WU00000000│92年11月│   408,000│    20,400│            │
│  │            │        │    │WU00000000│92年12月│   393,880│    19,694│            │
│  │宏輝企業行  │92年11、│  10│WU00000000│92年12月│   391,680│    19,584│            │
│22│（00000000）│12月    │    │WU00000000│92年12月│   663,850│    33,193│            │
│  │            │        │    │WU00000000│92年12月│   880,000│    44,000│            │
│  │            │        │    │WU00000000│92年12月│   800,000│    40,000│            │
│  │            │        │    │WU00000000│92年12月│   605,000│    30,250│            │
│  │            │        │    │WU00000000│92年12月│   892,650│    44,633│            │
├─┼──────┼────┼──┼─────┼────┼─────┼─────┤            │
│  │            │92年11、│   2│WU00000000│92年11月│    55,000│     2,750│            │
│  │            │12月    │    │WU00000000│92年12月│    62,400│     3,120│            │
│  │協穩電機有限├────┼──┼─────┼────┼─────┼─────┤            │
│23│公司        │93年1、2│   2│XU00000000│93年1月 │    63,700│     3,185│            │
│  │（00000000）│月      │    │XU00000000│93年2月 │    75,250│     3,763│            │
│  │            ├────┼──┼─────┼────┼─────┼─────┤            │
│  │            │93年3、4│   2│YU00000000│93年4月 │    74,750│     3,738│            │
│  │            │月      │    │YU00000000│93年4月 │    79,970│     3,999│            │
├─┼──────┼────┼──┼─────┼────┼─────┼─────┤            │
│  │茂榮熔接所  │92年11、│   2│WU00000000│92年11月│   403,650│    20,183│            │
│24│（00000000）│12月    │    │WU00000000│92年11月│   358,256│    17,913│            │
├─┼──────┼────┼──┼─────┼────┼─────┼─────┤            │
│  │一功營造有限│92年11、│   2│WU00000000│92年11月│   205,620│    10,281│            │
│25│公司        │12月    │    │WU00000000│92年12月│   220,400│    11,020│            │
│  │（00000000）│        │    │          │        │          │          │            │
├─┼──────┼────┼──┼─────┼────┼─────┼─────┤            │
│  │信榕企業股份│        │    │WU00000000│92年11月│   644,000│    32,200│            │
│26│有限公司    │92年11、│   3│WU00000000│92年12月│   680,000│    34,000│            │
│  │（00000000）│12月    │    │WU00000000│92年12月│   676,000│    33,800│            │
├─┼──────┼────┼──┼─────┼────┼─────┼─────┤            │
│  │            │        │    │WU00000000│92年11月│   460,000│    23,000│            │
│  │鴻記蜂巢紙業│        │    │WU00000000│92年12月│   425,000│    21,250│            │
│27│股份有限公司│92年11、│   6│WU00000000│92年12月│   395,000│    19,750│            │
│  │（00000000）│12月    │    │WU00000000│92年12月│   410,500│    20,525│            │
│  │            │        │    │WU00000000│92年12月│   458,500│    22,925│            │
│  │            │        │    │WU00000000│92年12月│   431,000│    21,550│            │
├─┼──────┼────┼──┼─────┼────┼─────┼─────┤            │
│  │            │92年11、│   2│WU00000000│92年11月│   210,420│    10,521│            │
│  │            │12月    │    │WU00000000│92年12月│   329,550│    16,478│            │
│  │日夆實業有限├────┼──┼─────┼────┼─────┼─────┤            │
│28│公司        │93年1、2│   2│XU00000000│93年1月 │   239,850│    11,993│            │
│  │（00000000）│月      │    │XU00000000│93年2月 │   269,910│    13,496│            │
│  │            ├────┼──┼─────┼────┼─────┼─────┤            │
│  │            │93年3、4│   2│YU00000000│93年4月 │   241,320│    12,066│            │
│  │            │月      │    │YU00000000│93年4月 │   248,040│    12,402│            │
├─┼──────┼────┼──┼─────┼────┼─────┼─────┤            │
│  │南和機電工業│        │    │WU00000000│92年11月│   450,000│    22,500│            │
│29│有限公司    │92年11、│   3│WU00000000│92年12月│   600,000│    30,000│            │
│  │（00000000）│12月    │    │WU00000000│92年12月│   450,000│    22,500│            │
├─┼──────┼────┼──┼─────┼────┼─────┼─────┤            │
│  │泰鍏營造有限│        │    │          │        │          │          │            │
│30│公司        │92年11、│   1│WU00000000│92年12月│    70,000│     3,500│            │
│  │（00000000）│12月    │    │          │        │          │          │            │
├─┼──────┼────┼──┼─────┼────┼─────┼─────┤            │
│  │            │        │    │WU00000000│92年12月│   352,000│    17,600│            │
│  │            │        │    │WU00000000│92年12月│   342,000│    17,100│            │
│  │成易建材有限│        │    │WU00000000│92年12月│   460,000│    23,000│            │
│31│公司        │92年11、│   8│WU00000000│92年12月│   336,000│    16,800│            │
│  │（00000000）│12月    │    │WU00000000│92年12月│   322,560│    16,128│            │
│  │            │        │    │WU00000000│92年12月│   408,000│    20,400│            │
│  │            │        │    │WU00000000│92年12月│   416,000│    20,800│            │
│  │            │        │    │WU00000000│92年12月│   363,440│    18,172│            │
├─┼──────┼────┼──┼─────┼────┼─────┼─────┤            │
│  │威德國際有限│        │    │WU00000000│92年12月│   859,304│    42,965│            │
│32│公司        │92年11、│   4│WU00000000│92年12月│   852,440│    42,622│            │
│  │（00000000）│12月    │    │WU00000000│92年12月│   318,272│    15,914│            │
│  │            │        │    │WU00000000│92年12月│   843,560│    42,178│            │
├─┼──────┼────┼──┼─────┼────┼─────┼─────┤            │
│  │裕展實業社  │92年11、│   1│WU00000000│92年12月│          │          │            │
│33│（00000000）│12月    │    │          │        │   600,000│    30,000│            │
├─┼──────┼────┼──┼─────┼────┼─────┼─────┤            │
│  │最虹企業股份│        │    │          │        │          │          │            │
│34│有限公司    │92年11、│   1│WU00000000│92年11月│    55,521│     2,776│            │
│  │（00000000）│12月    │    │          │        │          │          │            │
├─┼──────┼────┼──┼─────┼────┼─────┼─────┤            │
│  │            │        │    │WU00000000│92年11月│   306,000│    15,300│            │
│35│開鼎工程行  │92年11、│   4│WU00000000│92年11月│   302,000│    15,100│            │
│  │（00000000）│12月    │    │WU00000000│92年12月│   620,000│    31,000│            │
│  │            │        │    │WU00000000│92年12月│   572,000│    28,600│            │
├─┼──────┼────┼──┼─────┼────┼─────┼─────┤            │
│  │蔡瑞仁工程企│92年11、│    │WU00000000│92年11月│ 2,600,000│   130,000│            │
│36│業有限公司  │12月    │   3│WU00000000│92年11月│ 2,476,000│   123,800│            │
│  │（00000000）│        │    │WU00000000│92年12月│ 2,924,350│   146,218│            │
├─┼──────┼────┼──┼─────┼────┼─────┼─────┤            │
│  │依依不捨服飾│        │    │          │        │          │          │            │
│37│店          │92年11、│   1│WU00000000│92年12月│   200,000│    10,000│            │
│  │（00000000）│12月    │    │          │        │          │          │            │
├─┼──────┼────┼──┼─────┼────┼─────┼─────┤            │
│  │中華資產企業│        │    │WU00000000│92年12月│   665,000│    33,250│            │
│38│有限公司    │92年11、│   3│WU00000000│92年12月│   735,000│    36,750│            │
│  │（0000000） │12月    │    │WU00000000│92年12月│   730,050│    36,503│            │
├─┼──────┼────┼──┼─────┼────┼─────┼─────┤            │
│  │慶鴻營造股份│        │    │          │        │          │          │            │
│39│有限公司    │92年11、│   1│WU00000000│92年12月│    95,238│     4,762│            │
│  │（00000000）│12月    │    │          │        │          │          │            │
├─┼──────┼────┼──┼─────┼────┼─────┼─────┤            │
│  │巨東土木包工│        │    │          │        │          │          │            │
│40│業          │92年11、│   1│WU00000000│92年12月│    95,238│     4,762│            │
│  │（0000000） │12月    │    │          │        │          │          │            │
├─┼──────┼────┼──┼─────┼────┼─────┼─────┤            │
│  │佑肯國際企業│        │    │WU00000000│92年12月│   780,000│    39,000│            │
│41│有限公司    │92年11、│   3│WU00000000│92年12月│   810,000│    40,500│            │
│  │（00000000）│12月    │    │WU00000000│92年12月│   710,000│    35,500│            │
├─┼──────┼────┼──┼─────┼────┼─────┼─────┤            │
│  │坤瑞瀝青有限│        │    │          │        │          │          │            │
│42│公司        │92年11月│   1│WU00000000│92年12月│   931,000│    46,550│            │
│  │（00000000）│        │    │          │        │          │          │            │
├─┼──────┼────┼──┼─────┼────┼─────┼─────┤            │
│  │            │92年11、│   2│WU00000000│92年12月│   648,000│    32,400│            │
│  │            │12月    │    │WU00000000│92年12月│   632,320│    31,616│            │
│  │            ├────┼──┼─────┼────┼─────┼─────┤            │
│  │            │        │    │XU00000000│93年1月 │   630,150│    31,508│            │
│  │添力工程企業│        │    │XU00000000│93年1月 │   664,760│    33,238│            │
│43│有限公司    │93年1、2│   6│XU00000000│93年1月 │   607,350│    30,368│            │
│  │（00000000）│月      │    │XU00000000│93年2月 │   533,330│    26,667│            │
│  │            │        │    │XU00000000│93年2月 │   612,300│    30,615│            │
│  │            │        │    │XU00000000│93年2月 │   652,260│    32,613│            │
│  │            ├────┼──┼─────┼────┼─────┼─────┤            │
│  │            │93年3、4│   1│YU00000000│93年4月 │   250,140│    12,507│            │
│  │            │月      │    │          │        │          │          │            │
├─┼──────┼────┼──┼─────┼────┼─────┼─────┤            │
│  │長虹成衣有限│92年11、│   2│WU00000000│92年12月│   875,000│    43,750│            │
│44│公司        │12月    │    │WU00000000│92年12月│   805,000│    40,250│            │
│  │（00000000）│        │    │          │        │          │          │            │
├─┼──────┼────┼──┼─────┼────┼─────┼─────┤            │
│  │潤豐營造有限│92年11、│   2│WU00000000│92年12月│   748,000│    37,400│            │
│45│公司        │12月    │    │WU00000000│92年12月│   666,000│    33,300│            │
│  │（00000000）│        │    │          │        │          │          │            │
├─┼──────┼────┼──┼─────┼────┼─────┼─────┤            │
│  │瑋霖營造有限│        │    │WU00000000│92年12月│   150,000│     7,500│            │
│46│公司        │92年11、│   3│WU00000000│92年12月│    90,000│     4,500│            │
│  │（00000000）│12月    │    │WU00000000│92年12月│   131,250│     6,563│            │
├─┼──────┼────┼──┼─────┼────┼─────┼─────┤            │
│  │金全興工程有│92年11、│   2│WU00000000│92年12月│   400,000│    20,000│            │
│47│限公司      │12月    │    │WU00000000│92年12月│   300,000│    15,000│            │
│  │（00000000）│        │    │          │        │          │          │            │
├─┼──────┼────┼──┼─────┼────┼─────┼─────┤            │
│  │本芳企業股份│        │    │          │        │          │          │            │
│48│有限公司    │92年11、│   1│WU00000000│93年12月│   180,000│     9,000│            │
│  │（00000000）│12月    │    │          │        │          │          │            │
├─┼──────┼────┼──┼─────┼────┼─────┼─────┤            │
│  │            │92年11、│   1│WU00000000│92年12月│    61,200│     3,060│            │
│  │帕門實業股份│12月    │    │          │        │          │          │            │
│49│有限公司    ├────┼──┼─────┼────┼─────┼─────┤            │
│  │（00000000）│93年1、2│   1│XU00000000│93年1月 │    61,200│     3,060│            │
│  │            │月      │    │          │        │          │          │            │
│  │            ├────┼──┼─────┼────┼─────┼─────┤            │
│  │            │93年3、4│   1│YU00000000│93年4月 │    61,200│     3,060│            │
│  │            │月      │    │          │        │          │          │            │
├─┼──────┼────┼──┼─────┼────┼─────┼─────┤            │
│  │鯊堡有限公司│        │    │          │        │          │          │            │
│50│（00000000）│92年11、│   1│WU00000000│92年12月│   450,000│    22,500│            │
│  │            │12月    │    │          │        │          │          │            │
├─┼──────┼────┼──┼─────┼────┼─────┼─────┤            │
│  │建成隆實業有│        │    │          │        │          │          │            │
│51│限公司      │92年11、│   1│WU00000000│92年12月│   666,740│    33,337│            │
│  │（00000000）│12月    │    │          │        │          │          │            │
├─┼──────┼────┼──┼─────┼────┼─────┼─────┤            │
│  │俊和瀝青股份│        │    │          │        │          │          │            │
│52│有限公司    │92年11、│   1│WU00000000│92年12月│   500,140│    25,007│            │
│  │（00000000）│12月    │    │          │        │          │          │            │
├─┼──────┼────┼──┼─────┼────┼─────┼─────┤            │
│  │            │        │    │XU00000000│93年1月 │   175,500│     8,775│            │
│  │            │        │    │XU00000000│93年1月 │   179,820│     8,991│            │
│  │            │93年1、2│   6│XU00000000│93年1月 │   166,160│     8,308│            │
│  │凱利紙器股份│月      │    │XU00000000│93年1月 │   215,850│    10,793│            │
│53│有限公司    │        │    │XU00000000│93年2月 │   200,270│    10,014│            │
│  │（00000000）│        │    │XU00000000│93年2月 │   200,060│    10,003│            │
│  │            ├────┼──┼─────┼────┼─────┼─────┤            │
│  │            │        │    │YU00000000│93年4月 │   206,590│    10,330│            │
│  │            │        │    │YU00000000│93年4月 │   193,860│     9,693│            │
│  │            │93年3、4│   5│YU00000000│93年4月 │   185,130│     9,257│            │
│  │            │月      │    │YU00000000│93年4月 │   149,380│     7,469│            │
│  │            │        │    │YU00000000│93年4月 │   149,850│     7,493│            │
├─┼──────┼────┼──┼─────┼────┼─────┼─────┤            │
│  │展慶營造有限│        │    │          │        │          │          │            │
│54│公司        │93年1、2│   1│XU00000000│93年1月 │    11,680│       584│            │
│  │（00000000）│月      │    │          │        │          │          │            │
├─┼──────┼────┼──┼─────┼────┼─────┼─────┤            │
│  │            │        │    │XU00000000│93年1月 │   864,080│    43,204│            │
│  │            │        │    │XU00000000│93年1月 │   325,960│    16,298│            │
│  │            │        │    │XU00000000│93年1月 │   872,620│    43,631│            │
│  │            │        │    │XU00000000│93年1月 │   291,744│    14,587│            │
│  │韋林實業有限│        │    │XU00000000│93年1月 │   593,250│    29,663│            │
│55│公司        │93年1、2│  12│XU00000000│93年1月 │   299,520│    14,976│            │
│  │（00000000）│月      │    │XU00000000│93年1月 │   349,185│    17,459│            │
│  │            │        │    │XU00000000│93年2月 │   308,430│    15,422│            │
│  │            │        │    │XU00000000│93年2月 │   368,880│    18,444│            │
│  │            │        │    │XU00000000│93年2月 │   873,740│    43,687│            │
│  │            │        │    │XU00000000│93年2月 │   920,714│    46,036│            │
│  │            │        │    │XU00000000│93年2月 │   809,680│    40,484│            │
├─┼──────┼────┼──┼─────┼────┼─────┼─────┤            │
│  │藝蓁國際有限│        │    │          │        │          │          │            │
│56│公司（佐恒陞│93年1、2│   1│XU00000000│93年1月 │   500,000│    25,000│            │
│  │國際有限公司│月      │    │          │        │          │          │            │
│  │（00000000）│        │    │          │        │          │          │            │
├─┼──────┼────┼──┼─────┼────┼─────┼─────┤            │
│57│延承有限公司│93年1、2│   1│XU00000000│93年1月 │   150,150│     7,508│            │
│  │（00000000）│月      │    │          │        │          │          │            │
├─┼──────┼────┼──┼─────┼────┼─────┼─────┤            │
│  │唯翔營造有限│93年1、2│   2│XU00000000│93年1月 │   243,200│    12,160│            │
│58│公司        │月      │    │XU00000000│93年2月 │   236,800│    11,840│            │
│  │（00000000）│        │    │          │        │          │          │            │
├─┼──────┼────┼──┼─────┼────┼─────┼─────┤            │
│  │松木國際有限│        │    │          │        │          │          │            │
│59│公司        │93年1、2│   1│XU00000000│93年1月 │   250,000│    12,500│            │
│  │（00000000）│月      │    │          │        │          │          │            │
├─┼──────┼────┼──┼─────┼────┼─────┼─────┤            │
│  │友興建設有限│        │    │          │        │          │          │            │
│60│公司        │93年1、2│   1│XU00000000│93年2月 │   594,000│    29,700│            │
│  │（00000000）│月      │    │          │        │          │          │            │
├─┼──────┼────┼──┼─────┼────┼─────┼─────┤            │
│61│生一企業行  │93年1、2│   2│XU00000000│93年2月 │     8,000│       400│            │
│  │（00000000）│月      │    │XU00000000│93年2月 │    10,000│       500│            │
├─┼──────┼────┼──┼─────┼────┼─────┼─────┤            │
│62│政益企業行  │93年1、2│   2│XU00000000│93年2月 │     8,000│       400│            │
│  │（00000000）│月      │    │XU00000000│93年2月 │    10,000│       500│            │
├─┼──────┼────┼──┼─────┼────┼─────┼─────┤            │
│  │大順加油站股│        │    │          │        │          │          │            │
│63│份有限公司  │93年1、2│   1│XU00000000│93年1月 │    60,000│     3,000│            │
│  │（00000000）│月      │    │          │        │          │          │            │
├─┼──────┼────┼──┼─────┼────┼─────┼─────┤            │
│  │左新加油站有│        │    │          │        │          │          │            │
│64│限公司      │93年1、2│   1│XU00000000│93年1月 │    88,500│     4,425│            │
│  │（00000000）│月      │    │          │        │          │          │            │
├─┼──────┼────┼──┼─────┼────┼─────┼─────┤            │
│  │華荃服裝實業│        │    │XU00000000│93年1月 │   422,000│    21,100│            │
│65│有限公司    │93年1、2│   4│XU00000000│93年1月 │   695,000│    34,750│            │
│  │（00000000）│月      │    │XU00000000│93年1月 │   665,600│    33,280│            │
│  │            │        │    │XU00000000│93年1月 │   509,200│    25,460│            │
├─┼──────┼────┼──┼─────┼────┼─────┼─────┤            │
│  │            │93年1、2│   1│XU00000000│93年1月 │   277,000│    13,850│            │
│  │海屏企業有限│月      │    │          │        │          │          │            │
│66│公司        ├────┼──┼─────┼────┼─────┼─────┤            │
│  │（00000000）│93年3、4│   1│YU00000000│93年4月 │   200,000│    10,000│            │
│  │            │月      │    │          │        │          │          │            │
├─┼──────┼────┼──┼─────┼────┼─────┼─────┤            │
│67│雄強企業社  │93年1、2│   1│XU00000000│93年1月 │   200,000│    10,000│            │
│  │（00000000）│月      │    │          │        │          │          │            │
├─┼──────┼────┼──┼─────┼────┼─────┼─────┤            │
│  │啟昇營造工程│        │    │          │        │          │          │            │
│68│有限公司    │93年3、4│   1│YU00000000│93年4月 │   321,580│    16,079│            │
│  │（00000000）│月      │    │          │        │          │          │            │
├─┼──────┼────┼──┼─────┼────┼─────┼─────┤            │
│69│世立企業行  │93年3、4│   1│YU00000000│93年4月 │    43,400│     2,170│            │
│  │（00000000）│月      │    │          │        │          │          │            │
├─┼──────┼────┼──┼─────┼────┼─────┼─────┤            │
│  │台懋實業股份│93年3、4│   2│YU00000000│93年4月 │   200,000│    10,000│            │
│70│有限公司    │月      │    │YU00000000│93年4月 │   200,000│    10,000│            │
│  │（00000000）│        │    │          │        │          │          │            │
├─┼──────┼────┼──┼─────┼────┼─────┼─────┤            │
│  │            │        │    │YU00000000│93年4月 │   816,496│    40,824│            │
│  │            │        │    │YU00000000│93年4月 │   613,978│    30,698│            │
│  │            │        │    │YU00000000│93年4月 │   885,438│    44,271│            │
│  │            │        │    │YU00000000│93年4月 │   878,818│    43,940│            │
│  │            │        │    │YU00000000│93年4月 │   941,330│    47,066│            │
│  │            │        │    │YU00000000│93年4月 │   812,000│    40,600│            │
│  │            │        │    │YU00000000│93年4月 │   693,070│    34,654│            │
│  │            │        │    │YU00000000│93年4月 │   937,410│    46,870│            │
│  │            │        │    │YU00000000│93年4月 │   828,083│    41,404│            │
│  │            │        │    │YU00000000│93年4月 │   717,203│    35,860│            │
│  │            │        │    │YU00000000│93年4月 │   770,938│    38,546│            │
│  │允耀實業股份│        │    │YU00000000│93年4月 │   822,364│    41,118│            │
│71│有限公司    │93年3、4│  28│YU00000000│93年4月 │   878,795│    43,940│            │
│  │（00000000）│月      │    │YU00000000│93年4月 │   723,700│    36,185│            │
│  │            │        │    │YU00000000│93年4月 │   917,239│    45,861│            │
│  │            │        │    │YU00000000│93年4月 │   860,085│    43,004│            │
│  │            │        │    │YU00000000│93年4月 │   844,195│    42,209│            │
│  │            │        │    │YU00000000│93年4月 │   947,615│    47,380│            │
│  │            │        │    │YU00000000│93年4月 │   832,941│    41,647│            │
│  │            │        │    │YU00000000│93年4月 │   865,530│    43,277│            │
│  │            │        │    │YU00000000│93年4月 │   802,810│    40,140│            │
│  │            │        │    │YU00000000│93年4月 │   892,223│    44,611│            │
│  │            │        │    │YU00000000│93年4月 │   653,585│    32,679│            │
│  │            │        │    │YU00000000│93年4月 │   791,255│    39,562│            │
│  │            │        │    │YU00000000│93年4月 │   603,500│    30,175│            │
│  │            │        │    │YU00000000│93年4月 │   825,423│    41,271│            │
│  │            │        │    │YU00000000│93年4月 │   716,425│    35,821│            │
│  │            │        │    │YU00000000│93年4月 │   623,600│    31,180│            │
├─┼──────┼────┼──┼─────┼────┼─────┼─────┤            │
│  │            │        │    │YU00000000│93年4月 │   764,400│    38,220│            │
│72│妍昌企業有限│93年3、4│   4│YU00000000│93年4月 │   940,500│    47,025│            │
│  │公司        │月      │    │YU00000000│93年4月 │   537,275│    26,864│            │
│  │（00000000）│        │    │YU00000000│93年4月 │   903,000│    45,150│            │
├─┼──────┼────┼──┼─────┼────┼─────┼─────┤            │
│  │            │        │    │YU00000000│93年4月 │   684,545│    34,227│            │
│  │            │        │    │YU00000000│93年4月 │   759,376│    37,969│            │
│  │            │        │    │YU00000000│93年4月 │   803,793│    40,190│            │
│  │            │        │    │YU00000000│93年4月 │   704,600│    35,230│            │
│  │            │        │    │YU00000000│93年4月 │   844,106│    42,205│            │
│  │            │        │    │YU00000000│93年4月 │   869,490│    43,475│            │
│  │            │        │    │YU00000000│93年4月 │   687,053│    34,353│            │
│  │明珊實業有限│        │    │YU00000000│93年4月 │   826,627│    41,332│            │
│73│公司        │93年3、4│  17│YU00000000│93年4月 │   582,610│    29,131│            │
│  │（00000000）│月      │    │YU00000000│93年4月 │   624,994│    31,250│            │
│  │            │        │    │YU00000000│93年4月 │   668,769│    33,438│            │
│  │            │        │    │YU00000000│93年4月 │   787,328│    39,366│            │
│  │            │        │    │YU00000000│93年4月 │   797,138│    39,857│            │
│  │            │        │    │YU00000000│93年4月 │   863,854│    43,193│            │
│  │            │        │    │YU00000000│93年4月 │   833,283│    41,664│            │
│  │            │        │    │YU00000000│93年4月 │   854,975│    42,749│            │
│  │            │        │    │YU00000000│93年4月 │   734,428│    36,721│            │
├─┼──────┼────┼──┼─────┼────┼─────┼─────┤            │
│  │佳原營造有限│        │    │          │        │          │          │            │
│74│公司        │93年3、4│   1│YU00000000│93年4月 │    96,000│     4,800│            │
│  │（00000000）│月      │    │          │        │          │          │            │
├─┼──────┼────┼──┼─────┼────┼─────┼─────┤            │
│  │鑫吉利實業有│        │    │          │        │          │          │            │
│75│限公司      │93年3、4│   1│YU00000000│93年4月 │    70,560│     3,528│            │
│  │（00000000）│月      │    │          │        │          │          │            │
├─┼──────┼────┼──┼─────┼────┼─────┼─────┤            │
│  │應星室內裝修│        │    │YU00000000│93年4月 │   774,700│    38,735│            │
│76│企業有限公司│93年3、4│   3│YU00000000│93年4月 │   769,500│    38,475│            │
│  │（00000000）│月      │    │YU00000000│93年4月 │   740,040│    37,002│            │
├─┴──────┴────┴──┴─────┴────┴─────┴─────┴──────┤
│(一)開立不實發票金額總計131,592,053元                                                         │
│(二)幫助逃漏營業稅額總計4,867,127元（依財政部78年8月3日台財稅字第780195193號函釋，營業人無銷貨│
│  事實出售統一發票謀取不法之利益，非屬營業稅課徵之標的，免予課徵營業稅。基此，同屬虛設行號之│
│  買賣發票之營業人，乃認定為非其營業收入，尚非屬營業稅課稅範圍，故漏稅額為零。因此，編號02建│
│  廷企業行稅額85,716元、編號55韋林實業公司稅額343,819元、編號62政益企業行稅額900元、編號71允│
│  耀實業股份有限公司稅額1,124,793元、編號72妍昌企業有限公司稅額157,259元，合計稅額1,712,487 │
│  元，予以扣除。）                                                                          │
└──────────────────────────────────────────────┘
附表二：編號(九)永盛興有限公司開立不實統一發票明細表【併案
        ：台南地檢95年度偵字第18106號】
┌─┬──────┬────┬──┬─────┬────┬─────┬─────┬──────┐
│編│買受公司名稱│發票期間│張數│ 發票號碼 │開立期間│發票金額  │  稅額    │  備  註    │
│號│（統一編號）│        │    │          │        │（新台幣）│（新台幣）│            │
├─┼──────┼────┼──┼─────┼────┼─────┼─────┼──────┤
│01│順陸企業行  │93年1、2│   2│XU00000000│93年2月 │    55,100│     2,755│「永盛興有限│
│  │（00000000）│月      │    │XU00000000│93年2月 │    46,400│     2,320│公司」之專案│
├─┼──────┼────┼──┼─────┼────┼─────┼─────┤申請調檔統一│
│  │            │        │    │XU00000000│93年2月 │    30,000│     1,500│發票查核名冊│
│  │            │        │    │XU00000000│93年2月 │    37,200│     1,860│及清單      │
│  │            │        │    │XU00000000│93年2月 │    99,000│     4,950│            │
│  │蔡瑞仁工程企│        │    │XU00000000│93年2月 │    52,800│     2,640│            │
│02│業有限公司  │93年1、2│   9│XU00000000│93年2月 │    41,580│     2,079│            │
│  │（00000000）│月      │    │XU00000000│93年2月 │    55,440│     2,772│            │
│  │            │        │    │XU00000000│93年2月 │   207,760│    10,388│            │
│  │            │        │    │XU00000000│93年2月 │    67,830│     3,392│            │
│  │            │        │    │XU00000000│93年2月 │    93,000│     4,650│            │
├─┼──────┼────┼──┼─────┼────┼─────┼─────┤            │
│  │            │93年1、2│   2│XU00000000│93年2月 │    11,600│       580│            │
│  │允耀實業股份│月      │    │XU00000000│93年2月 │     2,500│       125│            │
│03│有限公司    ├────┼──┼─────┼────┼─────┼─────┤            │
│  │（00000000）│93年3、4│   1│XU00000000│93年4月 │   169,250│     8,463│            │
│  │            │月      │    │          │        │          │          │            │
├─┼──────┼────┼──┼─────┼────┼─────┼─────┤            │
│  │            │93年1、2│   2│XU00000000│93年2月 │     3,780│       189│            │
│  │黃添麟興業股│月      │    │XU00000000│93年2月 │     3,900│       195│            │
│04│份有限公司  ├────┼──┼─────┼────┼─────┼─────┤            │
│  │（00000000）│93年3、4│   3│YU00000000│93年4月 │   122,700│     6,135│            │
│  │            │月      │    │YU00000000│93年4月 │   198,000│     9,900│            │
│  │            │        │    │YU00000000│93年4月 │   210,000│    10,500│            │
├─┼──────┼────┼──┼─────┼────┼─────┼─────┤            │
│  │            │        │    │XU00000000│93年2月 │    42,000│     2,100│            │
│  │            │        │    │XU00000000│93年2月 │    43,500│     2,175│            │
│  │            │93年1、2│   5│XU00000000│93年2月 │   174,000│     8,700│            │
│  │余來成企業有│月      │    │XU00000000│93年2月 │   142,100│     7,105│            │
│05│限公司      │        │    │XU00000000│93年2月 │     2,350│       118│            │
│  │（00000000）├────┼──┼─────┼────┼─────┼─────┤            │
│  │            │        │    │YU00000000│93年4月 │   115,500│     5,775│            │
│  │            │93年3、4│   3│YU00000000│93年4月 │     2,250│       113│            │
│  │            │月      │    │YU00000000│93年4月 │    21,750│     1,088│            │
├─┼──────┼────┼──┼─────┼────┼─────┼─────┤            │
│  │            │        │    │XU00000000│93年2月 │   665,000│    33,250│            │
│  │            │        │    │XU00000000│93年2月 │   760,000│    38,000│            │
│  │            │93年1、2│   5│XU00000000│93年2月 │   700,000│    35,000│            │
│  │            │月      │    │XU00000000│93年2月 │   800,000│    40,000│            │
│  │瑞鑫環保工程│        │    │XU00000000│93年2月 │   720,000│    36,000│            │
│06│有限公司    ├────┼──┼─────┼────┼─────┼─────┤            │
│  │（00000000）│        │    │YU00000000│93年4月 │   670,000│    33,500│            │
│  │            │        │    │YU00000000│93年4月 │   668,000│    33,400│            │
│  │            │93年3、4│   6│YU00000000│93年4月 │   666,000│    33,300│            │
│  │            │月      │    │YU00000000│93年4月 │   662,000│    33,100│            │
│  │            │        │    │YU00000000│93年4月 │   104,000│     5,200│            │
│  │            │        │    │YU00000000│93年4月 │   108,000│     5,400│            │
├─┼──────┼────┼──┼─────┼────┼─────┼─────┤            │
│  │耀鼎環境科技│93年3、4│    │YU00000000│93年4月 │   343,750│    17,188│            │
│07│有限公司    │月      │   3│YU00000000│93年4月 │   312,500│    15,625│            │
│  │（00000000）│        │    │YU00000000│93年4月 │   343,750│    17,188│            │
├─┼──────┼────┼──┼─────┼────┼─────┼─────┤            │
│  │妍昌企業有限│93年3、4│    │          │        │          │          │            │
│08│公司        │月      │   1│YU00000000│93年4月 │   465,500│    23,275│            │
│  │（00000000）│        │    │          │        │          │          │            │
├─┼──────┼────┼──┼─────┼────┼─────┼─────┤            │
│  │均東企業有限│93年3、4│   2│YU00000000│93年4月 │    20,100│     1,005│            │
│09│公司        │月      │    │YU00000000│93年4月 │    20,300│     1,015│            │
│  │（00000000）│        │    │          │        │          │          │            │
├─┼──────┼────┼──┼─────┼────┼─────┼─────┤            │
│  │壹山營造有限│93年3、4│   1│YU00000000│93年4月 │   255,000│    12,750│            │
│10│公司        │月      │    │          │        │          │          │            │
│  │（00000000）│        │    │          │        │          │          │            │
├─┼──────┼────┼──┼─────┼────┼─────┼─────┤            │
│  │明珊實業有限│93年3、4│   1│YU00000000│93年4月 │   370,900│    18,545│            │
│11│公司        │月      │    │          │        │          │          │            │
│  │（00000000）│        │    │          │        │          │          │            │
├─┼──────┼────┼──┼─────┼────┼─────┼─────┤            │
│12│悅展有限公司│93年3、4│   1│YU00000000│93年4月 │    78,500│     3,925│            │
│  │（00000000）│月      │    │          │        │          │          │            │
├─┼──────┼────┼──┼─────┼────┼─────┼─────┤            │
│  │正和工程有限│93年3、4│    │          │        │          │          │            │
│13│公司        │月      │   1│YU00000000│93年4月 │    55,000│     2,750│            │
│  │（00000000）│        │    │          │        │          │          │            │
├─┼──────┼────┼──┼─────┼────┼─────┼─────┤            │
│  │國弘企業工程│93年3、4│    │          │        │          │          │            │
│14│行          │月      │   1│YU00000000│93年4月 │     6,500│       325│            │
│  │（00000000）│        │    │          │        │          │          │            │
├─┼──────┼────┼──┼─────┼────┼─────┼─────┤            │
│  │永曄實業股份│93年3、4│    │          │        │          │          │            │
│15│有限公司    │月      │   1│YU00000000│93年4月 │    40,000│     2,000│            │
│  │（00000000）│        │    │          │        │          │          │            │
├─┼──────┼────┼──┼─────┼────┼─────┼─────┤            │
│16│鈺昇企業行  │93年3、4│   1│YU00000000│93年4月 │    70,000│     3,500│            │
│  │（00000000）│月      │    │          │        │          │          │            │
├─┼──────┼────┼──┼─────┼────┼─────┼─────┤            │
│17│新合成砂石行│93年3、4│   1│YU00000000│93年4月 │    57,000│     2,850│            │
│  │（00000000）│月      │    │          │        │          │          │            │
├─┴──────┴────┴──┴─────┴────┴─────┴─────┴──────┤
│(一)開立不實發票金額總計11,013,090元                                                          │
│(二)幫助逃漏營業稅額總計459,047元（依財政部78年8月3日台財稅字第780195193號函釋，營業人無銷貨事│
│  實出售統一發票謀取不法之利益，非屬營業稅課徵之標的，免予課徵營業稅。基此，同屬虛設行號之買│
│  賣發票之營業人，乃認定為非其營業收入，尚非屬營業稅課稅範圍，故漏稅額為零。因此，編號01順陸│
│  企業行稅額5,075元、03允耀實業股份有限公司稅額9,168元、編號04黃添麟興業股份有限公司稅額26, │
│  919元、編號05余來成企業有限公司稅額27,174元、編號08妍昌企業有限公司稅額23,275元，合計稅額 │
│  91,611元，予以扣除。）                                                                    │
└──────────────────────────────────────────────┘
附表二：編號(十)韋林實業有限公司開立不實統一發票明細表【併
        案：台南地檢95年度偵字第18106號】
┌─┬──────┬────┬──┬─────┬────┬─────┬─────┬──────┐
│編│買受公司名稱│發票期間│張數│ 發票號碼 │開立期間│發票金額  │  稅額    │  備  註    │
│號│（統一編號）│        │    │          │        │（新台幣）│（新台幣）│            │
├─┼──────┼────┼──┼─────┼────┼─────┼─────┼──────┤
│  │赫隆精密金屬│93年1、2│    │          │        │          │          │「韋林實業有│
│01│有限公司    │月      │   1│XY00000000│93年1月 │   305,280│    15,264│限公司」之專│
│  │（00000000）│        │    │          │        │          │          │案請調檔統一│
├─┼──────┼────┼──┼─────┼────┼─────┼─────┤票查核名冊及│
│  │玖勝金屬工業│93年1、2│    │          │        │          │          │清單        │
│02│有限公司    │月      │   1│XY00000000│93年1月 │   299,848│    14,992│            │
│  │（00000000）│        │    │          │        │          │          │            │
├─┼──────┼────┼──┼─────┼────┼─────┼─────┤            │
│03│雄馨企業行  │93年1、2│   1│XY00000000│93年2月 │   936,150│    46,808│            │
│  │（00000000）│月      │    │          │        │          │          │            │
├─┼──────┼────┼──┼─────┼────┼─────┼─────┤            │
│  │            │        │    │XY00000000│93年1月 │   934,950│    46,748│            │
│  │            │        │    │XY00000000│93年1月 │ 2,905,197│   145,260│            │
│  │            │        │    │XY00000000│93年1月 │   871,530│    43,577│            │
│  │            │        │    │XY00000000│93年1月 │   901,290│    45,065│            │
│  │            │        │    │XY00000000│93年1月 │   925,800│    46,290│            │
│  │            │93年1、2│  11│XY00000000│93年1月 │   764,790│    38,240│            │
│  │            │月      │    │XY00000000│93年1月 │   442,020│    22,101│            │
│  │            │        │    │XY00000000│93年1月 │   330,414│    16,521│            │
│  │            │        │    │XY00000000│93年2月 │   954,814│    47,741│            │
│04│華西昌企業股│        │    │XY00000000│93年2月 │   941,556│    47,078│            │
│  │份有限公司  │        │    │XY00000000│93年2月 │   744,646│    37,232│            │
│  │（00000000）├────┼──┼─────┼────┼─────┼─────┤            │
│  │            │        │    │YY00000000│93年3月 │   803,600│    40,180│            │
│  │            │        │    │YY00000000│93年3月 │   862,060│    43,103│            │
│  │            │        │    │YY00000000│93年3月 │   922,440│    46,122│            │
│  │            │93年3、4│   9│YY00000000│93年3月 │   904,248│    45,212│            │
│  │            │月      │    │YY00000000│93年3月 │   873,848│    43,692│            │
│  │            │        │    │YY00000000│93年3月 │   914,052│    45,703│            │
│  │            │        │    │YY00000000│93年3月 │   915,857│    45,793│            │
│  │            │        │    │YY00000000│93年3月 │   963,433│    48,172│            │
│  │            │        │    │YY00000000│93年3月 │   659,520│    32,976│            │
├─┼──────┼────┼──┼─────┼────┼─────┼─────┤            │
│  │            │        │    │XY00000000│93年2月 │   931,132│    46,557│            │
│  │            │93年1、2│   3│XY00000000│93年2月 │   930,212│    46,511│            │
│  │            │月      │    │XY00000000│93年2月 │   930,396│    46,520│            │
│05│鈺晉企業有限├────┼──┼─────┼────┼─────┼─────┤            │
│  │公司        │        │    │YY00000000│93年3月 │   819,918│    40,996│            │
│  │（00000000）│93年3、4│    │YY00000000│93年3月 │   801,306│    40,065│            │
│  │            │月      │   5│YY00000000│93年3月 │   778,041│    38,902│            │
│  │            │        │    │YY00000000│93年3月 │   590,337│    29,517│            │
│  │            │        │    │YY00000000│93年3月 │   475,398│    23,770│            │
├─┼──────┼────┼──┼─────┼────┼─────┼─────┤            │
│  │            │93年1、2│   2│XY00000000│93年1月 │   100,000│     5,000│            │
│  │            │月      │    │XY00000000│93年1月 │    50,000│     2,500│            │
│  │傑榮實業股份├────┼──┼─────┼────┼─────┼─────┤            │
│06│有限公司    │93年3、4│   2│YY00000000│93年3月 │    50,000│     2,500│            │
│  │（00000000）│月      │    │YY00000000│93年4月 │    50,000│     2,500│            │
├─┼──────┼────┼──┼─────┼────┼─────┼─────┤            │
│  │            │        │    │YY00000000│93年3月 │   742,624│    37,131│            │
│  │橋聖企業股份│        │    │YY00000000│93年3月 │   685,952│    34,298│            │
│07│有限公司    │93年3、4│   6│YY00000000│93年3月 │   753,572│    37,679│            │
│  │（00000000）│月      │    │YY00000000│93年3月 │   902,612│    45,131│            │
│  │            │        │    │YY00000000│93年3月 │   881,176│    44,059│            │
│  │            │        │    │YY00000000│93年3月 │   786,140│    39,307│            │
├─┼──────┼────┼──┼─────┼────┼─────┼─────┤            │
│  │            │        │    │YY00000000│93年3月 │   787,950│    39,398│            │
│  │            │        │    │YY00000000│93年3月 │   851,785│    42,589│            │
│08│振賢企業行  │93年3、4│   6│YY00000000│93年3月 │   930,580│    46,529│            │
│  │（00000000）│月      │    │YY00000000│93年3月 │   870,485│    43,524│            │
│  │            │        │    │YY00000000│93年3月 │   724,030│    36,202│            │
│  │            │        │    │YY00000000│93年3月 │   765,170│    38,259│            │
├─┼──────┼────┼──┼─────┼────┼─────┼─────┤            │
│  │            │        │    │XY00000000│93年1月 │   328,200│    16,410│            │
│  │            │        │    │XY00000000│93年1月 │   305,728│    15,286│            │
│  │            │        │    │XY00000000│93年1月 │   321,808│    16,090│            │
│  │            │        │    │XY00000000│93年1月 │   334,800│    16,740│            │
│  │            │        │    │XY00000000│93年1月 │   337,200│    16,860│            │
│  │            │        │    │XY00000000│93年1月 │   372,464│    18,623│            │
│  │            │93年1、2│  12│XY00000000│93年2月 │   302,400│    15,120│            │
│  │            │月      │    │XY00000000│93年2月 │   318,720│    15,936│            │
│  │            │        │    │XY00000000│93年2月 │   328,992│    16,450│            │
│  │            │        │    │XY00000000│93年2月 │   316,200│    15,810│            │
│  │            │        │    │XY00000000│93年2月 │   354,880│    17,744│            │
│  │            │        │    │XY00000000│93年2月 │   381,600│    19,080│            │
│09│堡勝企業股份├────┼──┼─────┼────┼─────┼─────┤            │
│  │有限公司    │        │    │YY00000000│93年3月 │   322,400│    16,120│            │
│  │（00000000）│        │    │YY00000000│93年3月 │   285,520│    14,276│            │
│  │            │        │    │YY00000000│93年3月 │   306,816│    15,341│            │
│  │            │        │    │YY00000000│93年3月 │   281,260│    14,063│            │
│  │            │        │    │YY00000000│93年3月 │   190,520│     9,526│            │
│  │            │        │    │YY00000000│93年3月 │   201,960│    10,098│            │
│  │            │        │    │YY00000000│93年3月 │   216,090│    10,805│            │
│  │            │        │    │YY00000000│93年3月 │   196,700│     9,835│            │
│  │            │93年3、4│  19│YY00000000│93年4月 │   227,612│    11,381│            │
│  │            │月      │    │YY00000000│93年4月 │   319,990│    16,000│            │
│  │            │        │    │YY00000000│93年4月 │   306,372│    15,319│            │
│  │            │        │    │YY00000000│93年4月 │   320,160│    16,008│            │
│  │            │        │    │YY00000000│93年4月 │   312,004│    15,600│            │
│  │            │        │    │YY00000000│93年4月 │   316,680│    15,834│            │
│  │            │        │    │YY00000000│93年4月 │   232,650│    11,633│            │
│  │            │        │    │YY00000000│93年4月 │   321,900│    16,095│            │
│  │            │        │    │YY00000000│93年4月 │   201,300│    10,065│            │
│  │            │        │    │YY00000000│93年4月 │   264,480│    13,224│            │
│  │            │        │    │YY00000000│93年4月 │   283,040│    14,152│            │
├─┼──────┼────┼──┼─────┼────┼─────┼─────┤            │
│10│圓頂有限公司│93年3、4│   2│YY00000000│93年3月 │     3,330│       167│            │
│  │（00000000）│月      │    │YY00000000│93年4月 │    10,000│       500│            │
├─┼──────┼────┼──┼─────┼────┼─────┼─────┤            │
│11│美穎有限公司│93年3、4│   2│YY00000000│93年3月 │    20,000│     1,000│            │
│  │（00000000）│月      │    │YY00000000│93年4月 │    60,000│     3,000│            │
├─┼──────┼────┼──┼─────┼────┼─────┼─────┤            │
│  │            │        │    │YY00000000│93年4月 │   431,360│    21,568│            │
│  │            │        │    │YY00000000│93年4月 │   421,578│    21,079│            │
│  │來實鋼品股份│        │    │YY00000000│93年4月 │   429,990│    21,500│            │
│12│有限公司    │93年3、4│   8│YY00000000│93年4月 │   441,450│    22,073│            │
│  │（00000000）│月      │    │YY00000000│93年4月 │   455,420│    22,771│            │
│  │            │        │    │YY00000000│93年4月 │   424,281│    21,214│            │
│  │            │        │    │YY00000000│93年4月 │   456,000│    22,800│            │
│  │            │        │    │YY00000000│93年4月 │   444,026│    22,201│            │
├─┼──────┼────┼──┼─────┼────┼─────┼─────┤            │
│  │漢科系統科技│93年3、4│   1│YY00000000│93年4月 │    53,500│     2,675│            │
│13│股份有限公司│月      │    │          │        │          │          │            │
│  │（00000000）│        │    │          │        │          │          │            │
├─┴──────┴────┴──┴─────┴────┴─────┴─────┴──────┤
│(一)開立不實發票金額總計49,027,540元                                                          │
│(二)幫助逃漏營業稅額總計 2,451,386元                                                          │
└──────────────────────────────────────────────┘
附表二：編號(十一)祥宗企業行開立不實統一發票明細表【併案：台
        南地檢95年度偵字第18106號】
┌─┬──────┬────┬──┬─────┬────┬─────┬─────┬──────┐
│編│買受公司名稱│發票期間│張數│ 發票號碼 │開立期間│發票金額  │  稅額    │  備  註    │
│號│（統一編號）│        │    │          │        │（新台幣）│（新台幣）│            │
├─┼──────┼────┼──┼─────┼────┼─────┼─────┼──────┤
│  │曜鼎環境科技│        │    │XU00000000│93年1月 │   312,500│    15,625│「祥宗企業行│
│01│有限公司    │93年1、2│   3│XU00000000│93年1月 │   343,750│    17,188│」之專案申請│
│  │（00000000）│月      │    │XU00000000│93年2月 │   343,750│    17,188│調檔統一發票│
├─┼──────┼────┼──┼─────┼────┼─────┼─────┤查核名冊及清│
│  │            │        │    │XU00000000│93年1月 │   647,500│    32,375│單          │
│  │永盛興有限公│        │    │XU00000000│93年1月 │   740,000│    37,000│            │
│02│司          │93年1、2│   5│XU00000000│93年2月 │   607,500│    30,375│            │
│  │（00000000）│月      │    │XU00000000│93年2月 │   693,000│    34,650│            │
│  │            │        │    │XU00000000│93年2月 │   792,000│    39,600│            │
├─┼──────┼────┼──┼─────┼────┼─────┼─────┤            │
│  │蔡瑞仁工程企│        │    │XU00000000│93年1月 │   698,000│    34,900│            │
│03│業有限公司  │93年1、2│   3│XU00000000│93年1月 │   710,000│    35,500│            │
│  │（00000000）│月      │    │XU00000000│93年2月 │   695,120│    34,756│            │
├─┼──────┼────┼──┼─────┼────┼─────┼─────┤            │
│  │余來成企業有│        │    │XU00000000│93年1月 │   737,850│    36,893│            │
│04│限公司      │93年1、2│   3│XU00000000│93年1月 │   668,410│    33,421│            │
│  │（00000000）│月      │    │XU00000000│93年2月 │   232,900│    11,645│            │
├─┼──────┼────┼──┼─────┼────┼─────┼─────┤            │
│  │            │        │    │XU00000000│93年1月 │ 1,489,498│    74,475│            │
│05│順陸企業行  │93年1、2│   4│XU00000000│93年2月 │ 1,394,420│    69,721│            │
│  │（00000000）│月      │    │XU00000000│93年2月 │ 1,276,770│    63,839│            │
│  │            │        │    │XU00000000│93年2月 │   902,410│    45,121│            │
├─┼──────┼────┼──┼─────┼────┼─────┼─────┤            │
│  │黃添麟興業有│        │    │XU00000000│93年1月 │   840,500│    42,025│            │
│06│限公司      │93年1、2│   3│XU00000000│93年2月 │   862,000│    43,100│            │
│  │（00000000）│月      │    │XU00000000│93年2月 │   642,890│    32,145│            │
├─┼──────┼────┼──┼─────┼────┼─────┼─────┤            │
│  │妍昌企業有限│93年1、2│   2│XU00000000│93年1月 │   795,000│    39,750│            │
│07│公司        │月      │    │XU00000000│93年2月 │   740,000│    37,000│            │
│  │（00000000）│        │    │          │        │          │          │            │
├─┼──────┼────┼──┼─────┼────┼─────┼─────┤            │
│  │            │        │    │XU00000000│93年2月 │ 1,650,000│    82,500│            │
│08│生一企業行  │93年1、2│   3│XU00000000│93年2月 │ 1,644,496│    82,225│            │
│  │（00000000）│月      │    │XU00000000│93年2月 │ 2,065,100│   103,255│            │
├─┴──────┴────┴──┴─────┴────┴─────┴─────┴──────┤
│(一)開立不實發票金額總計22,525,364元                                                          │
│(二)幫助逃漏營業稅額總計423,137元（依財政部78年8月3日台財稅字第780195193號函釋，營業人無銷貨事│
│  實出售統一發票謀取不法之利益，非屬營業稅課徵之標的，免予課徵營業稅。基此，同屬虛設行號之買│
│  賣發票之營業人，乃認定為非其營業收入，尚非屬營業稅課稅範圍，故漏稅額為零。因此，編號02永盛│
│  興有限公司稅額174,000元、編號04余來成企業有限公司稅額81,959元、編號05順陸企業行稅額253,156│
│  元、編號06黃添麟興業有限公司稅額117,270元、編號07妍昌企業有限公司稅額76,750元，合計稅額703│
│  ,135元，予以扣除。）                                                                      │
└──────────────────────────────────────────────┘
附表二：編號(十二)新東駿資源物流有限公司開立不實統一發票明細
        表【併案：台南地檢95年度偵字第18106號】
┌─┬──────┬────┬──┬─────┬────┬─────┬─────┬──────┐
│編│買受公司名稱│申報營業│張數│ 發票號碼 │開立期間│發票金額  │  稅額    │  備  註    │
│號│（統一編號）│稅期間  │    │          │        │（新台幣）│（新台幣）│            │
├─┼──────┼────┼──┼─────┼────┼─────┼─────┼──────┤
│  │鑫鑫砂石有限│93年5、6│   2│ZU00000000│93年6月 │  337,550 │    16,878│「新東駿資源│
│01│公司        │月      │    │ZU00000000│93年6月 │  215,640 │    10,782│物流有限公司│
│  │（00000000）│        │    │          │        │          │          │」之專案申請│
├─┼──────┼────┼──┼─────┼────┼─────┼─────┤調檔統一發票│
│  │原廣混凝土實│        │    │ZU00000000│93年6月 │   222,940│    11,147│查核名冊及清│
│02│業股份有限公│93年5、6│   3│ZU00000000│93年6月 │   216,660│    10,833│單          │
│  │司          │月      │    │ZU00000000│93年6月 │   327,298│    16,365│            │
│  │（00000000）│        │    │          │        │          │          │            │
├─┼──────┼────┼──┼─────┼────┼─────┼─────┤            │
│  │盈禾環保科技│93年5、6│    │          │        │          │          │            │
│03│有限公司    │月      │   1│ZU00000000│93年6月 │   102,000│     5,100│            │
│  │（00000000）│        │    │          │        │          │          │            │
├─┼──────┼────┼──┼─────┼────┼─────┼─────┤            │
│04│鈺昇企業行  │93年5、6│   1│ZU00000000│93年6月 │    50,000│     2,500│            │
│  │（00000000）│月      │    │          │        │          │          │            │
├─┼──────┼────┼──┼─────┼────┼─────┼─────┤            │
│  │利泰機械工程│93年5、6│   2│ZU00000000│93年6月 │   100,000│     5,000│            │
│05│有限公司    │月      │    │ZU00000000│93年6月 │   100,000│     5,000│            │
│  │（00000000）│        │    │          │        │          │          │            │
├─┼──────┼────┼──┼─────┼────┼─────┼─────┤            │
│  │            │        │    │ZU00000000│93年6月 │   105,000│     5,250│            │
│  │            │        │    │ZU00000000│93年6月 │   120,000│     6,000│            │
│  │            │        │    │ZU00000000│93年6月 │    99,000│     4,950│            │
│  │百寬營造有限│        │    │ZU00000000│93年6月 │   110,000│     5,500│            │
│06│公司        │93年5、6│   9│ZU00000000│93年6月 │   137,500│     6,875│            │
│  │（00000000）│月      │    │ZU00000000│93年6月 │   165,000│     8,250│            │
│  │            │        │    │ZU00000000│93年6月 │   154,000│     7,700│            │
│  │            │        │    │ZU00000000│93年6月 │    99,000│     4,950│            │
│  │            │        │    │ZU00000000│93年6月 │   154,000│     7,700│            │
├─┼──────┼────┼──┼─────┼────┼─────┼─────┤            │
│  │優議企業有限│93年5、6│   1│ZU00000000│93年6月 │   230,000│    11,500│            │
│07│公司        │月      │    │          │        │          │          │            │
│  │（00000000）│        │    │          │        │          │          │            │
├─┼──────┼────┼──┼─────┼────┼─────┼─────┤            │
│  │國弘企業工程│93年5、6│   1│ZU00000000│93年6月 │     7,300│      365 │            │
│08│行          │月      │    │          │        │          │          │            │
│  │（00000000）│        │    │          │        │          │          │            │
├─┼──────┼────┼──┼─────┼────┼─────┼─────┤            │
│09│榮順企業行  │93年5、6│   1│ZU00000000│93年6月 │  250,000 │    12,500│            │
│  │（00000000）│月      │    │          │        │          │          │            │
├─┼──────┼────┼──┼─────┼────┼─────┼─────┤            │
│  │源廣預拌混凝│        │    │ZU00000000│93年6月 │  318,475 │    15,924│            │
│10│土股份有限公│93年5、6│   3│ZU00000000│93年6月 │  323,420 │    16,171│            │
│  │司          │月      │    │ZU00000000│93年6月 │  327,816 │    16,391│            │
│  │（00000000）│        │    │          │        │          │          │            │
├─┼──────┼────┼──┼─────┼────┼─────┼─────┤            │
│  │            │        │    │ZU00000000│93年6月 │   190,440│     9,522│            │
│  │            │93年5、6│   4│ZU00000000│93年6月 │   289,800│    14,490│            │
│  │            │月      │    │ZU00000000│93年6月 │   273,240│    13,662│            │
│  │            │        │    │ZU00000000│93年6月 │   296,700│    14,835│            │
│  │力誌企業有限├────┼──┼─────┼────┼─────┼─────┤            │
│11│公司        │        │    │AU00000000│93年8月 │   179,400│     8,970│            │
│  │（00000000）│        │    │AU00000000│93年8月 │   200,100│    10,005│            │
│  │            │        │    │AU00000000│93年8月 │   169,740│     8,487│            │
│  │            │93年7、8│   7│AU00000000│93年8月 │   249,780│    12,489│            │
│  │            │月      │    │AU00000000│93年8月 │   160,080│     8,004│            │
│  │            │        │    │AU00000000│93年8月 │   251,160│    12,558│            │
│  │            │        │    │AU00000000│93年8月 │   144,900│     7,245│            │
├─┼──────┼────┼──┼─────┼────┼─────┼─────┤            │
│  │            │        │    │AU00000000│93年8月 │   287,500│    14,375│            │
│  │            │        │    │AU00000000│93年8月 │   237,500│    11,875│            │
│  │            │        │    │AU00000000│93年8月 │   225,000│    11,250│            │
│  │            │        │    │AU00000000│93年8月 │   225,000│    11,250│            │
│  │沂峰實業有限│93年7、8│  11│AU00000000│93年8月 │   325,000│    16,250│            │
│12│公司        │月      │    │AU00000000│93年8月 │   327,600│    16,380│            │
│  │（00000000）│        │    │AU00000000│93年8月 │   372,400│    18,620│            │
│  │            │        │    │AU00000000│93年8月 │   246,000│    12,300│            │
│  │            │        │    │AU00000000│93年8月 │   254,000│    12,700│            │
│  │            │        │    │AU00000000│93年8月 │   150,860│     7,543│            │
│  │            │        │    │AU00000000│93年8月 │   208,430│    10,422│            │
├─┼──────┼────┼──┼─────┼────┼─────┼─────┤            │
│  │            │        │    │AU00000000│93年8月 │   146,520│     7,326│            │
│  │興南鑄造廠有│        │    │AU00000000│93年8月 │   152,460│     7,623│            │
│13│限公司      │93年7、8│   6│AU00000000│93年8月 │   136,620│     6,831│            │
│  │（00000000）│月      │    │AU00000000│93年8月 │   123,480│     6,174│            │
│  │            │        │    │AU00000000│93年8月 │   139,860│     6,993│            │
│  │            │        │    │AU00000000│93年8月 │   164,520│     8,226│            │
├─┼──────┼────┼──┼─────┼────┼─────┼─────┤            │
│  │均東企業有限│93年7、8│   2│AU00000000│93年8月 │    16,500│       825│            │
│14│公司        │月      │    │AU00000000│93年8月 │    16,500│       825│            │
│  │（00000000）│        │    │          │        │          │          │            │
├─┼──────┼────┼──┼─────┼────┼─────┼─────┤            │
│  │卓勇企業有限│93年7、8│   2│AU00000000│93年8月 │   375,000│    18,750│            │
│15│公司        │月      │    │AU00000000│93年8月 │   438,000│    21,900│            │
│  │（00000000）│        │    │          │        │          │          │            │
├─┼──────┼────┼──┼─────┼────┼─────┼─────┤            │
│  │            │        │    │AU00000000│93年8月 │   271,950│    13,598│            │
│  │聯順益工業股│        │    │AU00000000│93年8月 │   263,319│    13,166│            │
│16│份有限公司  │93年7、8│   6│AU00000000│93年8月 │   249,984│    12,499│            │
│  │（00000000）│月      │    │AU00000000│93年8月 │   232,680│    11,634│            │
│  │            │        │    │AU00000000│93年8月 │   270,375│    13,519│            │
│  │            │        │    │AU00000000│93年8月 │   211,701│    10,585│            │
├─┼──────┼────┼──┼─────┼────┼─────┼─────┤            │
│  │            │        │    │AU00000000│93年8月 │   343,056│    17,153│            │
│  │韋林實業有限│        │    │AU00000000│93年8月 │   322,728│    16,136│            │
│17│公司        │93年7、8│   4│AU00000000│93年8月 │   301,840│    15,092│            │
│  │（00000000）│月      │    │AU00000000│93年8月 │   299,496│    14,975│            │
├─┼──────┼────┼──┼─────┼────┼─────┼─────┤            │
│  │介允工程有限│        │    │AU00000000│93年8月 │   168,000│     8,400│            │
│18│公司        │93年7、8│   3│AU00000000│93年8月 │   147,000│     7,350│            │
│  │（00000000）│月      │    │AU00000000│93年8月 │   169,100│     8,455│            │
├─┼──────┼────┼──┼─────┼────┼─────┼─────┤            │
│  │            │        │    │AU00000000│93年8月 │   167,700│     8,385│            │
│  │            │        │    │AU00000000│93年8月 │   159,900│     7,995│            │
│  │            │        │    │AU00000000│93年8月 │   187,200│     9,360│            │
│  │            │        │    │AU00000000│93年8月 │   171,600│     8,580│            │
│  │奕通營造有限│        │    │AU00000000│93年8月 │   179,400│     8,970│            │
│19│公司        │93年7、8│  11│AU00000000│93年8月 │   140,400│     7,020│            │
│  │（00000000）│月      │    │AU00000000│93年8月 │   152,100│     7,605│            │
│  │            │        │    │AU00000000│93年8月 │   159,900│     7,995│            │
│  │            │        │    │AU00000000│93年8月 │   163,800│     8,190│            │
│  │            │        │    │AU00000000│93年8月 │   148,200│     7,410│            │
│  │            │        │    │AU00000000│93年8月 │   163,800│     8,190│            │
├─┼──────┼────┼──┼─────┼────┼─────┼─────┤            │
│  │中工機械股份│        │    │          │        │          │          │            │
│20│有限公司    │93年7、8│   1│AU00000000│93年8月 │   530,765│    26,538│            │
│  │（00000000）│月      │    │          │        │          │          │            │
├─┼──────┼────┼──┼─────┼────┼─────┼─────┤            │
│  │            │        │    │ZU00000000│93年6月 │   119,906│     5,995│            │
│  │            │        │    │ZU00000000│93年6月 │   123,357│     6,168│            │
│  │            │        │    │ZU00000000│93年6月 │   127,758│     6,388│            │
│  │            │93年5、6│   7│ZU00000000│93年6月 │   143,410│     7,171│            │
│  │            │月      │    │ZU00000000│93年6月 │   139,549│     6,977│            │
│  │            │        │    │ZU00000000│93年6月 │   135,766│     6,788│            │
│  │            │        │    │ZU00000000│93年6月 │   110,331│     5,517│            │
│  │            ├────┼──┼─────┼────┼─────┼─────┤            │
│  │            │        │    │AU00000000│93年8月 │   136,500│     6,825│            │
│  │            │        │    │AU00000000│93年8月 │   132,000│     6,600│            │
│  │            │        │    │AU00000000│93年8月 │   132,444│     6,622│            │
│  │            │        │    │AU00000000│93年8月 │   171,678│     8,584│            │
│  │            │        │    │AU00000000│93年8月 │   134,890│     6,745│            │
│21│裕展實業社  │93年7、8│  12│AU00000000│93年8月 │   139,810│     6,991│            │
│  │（00000000）│月      │    │AU00000000│93年8月 │   137,268│     6,863│            │
│  │            │        │    │AU00000000│93年8月 │   136,612│     6,831│            │
│  │            │        │    │AU00000000│93年8月 │   136,366│     6,818│            │
│  │            │        │    │AU00000000│93年8月 │   135,054│     6,753│            │
│  │            │        │    │AU00000000│93年8月 │   117,300│     5,865│            │
│  │            │        │    │AU00000000│93年8月 │   132,770│     6,638│            │
│  │            ├────┼──┼─────┼────┼─────┼─────┤            │
│  │            │        │    │BU00000000│93年10月│   171,561│     8,578│            │
│  │            │        │    │BU00000000│93年10月│   152,720│     7,636│            │
│  │            │        │    │BU00000000│93年10月│   121,180│     6,059│            │
│  │            │        │    │BU00000000│93年10月│   190,960│     9,548│            │
│  │            │        │    │BU00000000│93年10月│   180,400│     9,020│            │
│  │            │        │    │BU00000000│93年10月│   160,200│     8,010│            │
│  │            │        │    │BU00000000│93年10月│   152,950│     7,647│            │
│  │            │93年9、 │  18│BU00000000│93年10月│   187,650│     9,382│            │
│  │            │10月    │    │BU00000000│93年10月│   146,300│     7,315│            │
│  │            │        │    │BU00000000│93年10月│   166,250│     8,312│            │
│  │            │        │    │BU00000000│93年10月│   160,550│     8,027│            │
│  │            │        │    │BU00000000│93年10月│   173,850│     8,692│            │
│  │            │        │    │BU00000000│93年10月│   270,750│    13,538│            │
│  │            │        │    │BU00000000│93年10月│   279,300│    13,965│            │
│  │            │        │    │BU00000000│93年10月│   234,650│    11,733│            │
│  │            │        │    │BU00000000│93年10月│   265,050│    13,253│            │
│  │            │        │    │BU00000000│93年10月│   273,600│    13,680│            │
│  │            │        │    │BU00000000│93年10月│   280,250│    14,013│            │
├─┼──────┼────┼──┼─────┼────┼─────┼─────┤            │
│  │            │93年7、8│   2│AU00000000│93年8月 │   109,994│     5,500│            │
│  │            │月      │    │AU00000000│93年8月 │   135,478│     6,774│            │
│  │            ├────┼──┼─────┼────┼─────┼─────┤            │
│  │            │        │    │BU00000000│93年10月│    13,750│       688│            │
│  │鑫豐億實業有│        │    │BU00000000│93年10月│   212,420│    10,621│            │
│22│限公司      │        │    │BU00000000│93年10月│   204,250│    10,213│            │
│  │（00000000）│93年9、 │   8│BU00000000│93年10月│   207,110│    10,355│            │
│  │            │10月    │    │BU00000000│93年10月│   194,275│     9,714│            │
│  │            │        │    │BU00000000│93年10月│   216,990│    10,849│            │
│  │            │        │    │BU00000000│93年10月│   211,926│    10,596│            │
│  │            │        │    │BU00000000│93年10月│   199,500│     9,975│            │
├─┼──────┼────┼──┼─────┼────┼─────┼─────┤            │
│  │            │        │    │BU00000000│93年10月│   176,540│     8,827│            │
│  │            │        │    │BU00000000│93年10月│   248,660│    12,433│            │
│  │            │        │    │BU00000000│93年10月│   210,000│    10,500│            │
│  │            │        │    │BU00000000│93年10月│   259,110│    12,956│            │
│  │業翔實業有限│        │    │BU00000000│93年10月│   300,528│    15,026│            │
│23│公司        │93年9、 │  11│BU00000000│93年10月│   398,925│    19,946│            │
│  │（00000000）│10月    │    │BU00000000│93年10月│   372,458│    18,623│            │
│  │            │        │    │BU00000000│93年10月│   779,070│    38,954│            │
│  │            │        │    │BU00000000│93年10月│   446,280│    22,314│            │
│  │            │        │    │BU00000000│93年10月│   460,500│    23,025│            │
│  │            │        │    │BU00000000│93年10月│   438,740│    21,937│            │
├─┼──────┼────┼──┼─────┼────┼─────┼─────┤            │
│  │            │        │    │BU00000000│93年10月│   341,250│    17,063│            │
│  │            │        │    │BU00000000│93年10月│   473,000│    23,650│            │
│  │            │        │    │BU00000000│93年10月│   318,250│    15,913│            │
│  │            │        │    │BU00000000│93年10月│   302,450│    15,123│            │
│  │            │        │    │BU00000000│93年10月│   296,950│    14,848│            │
│  │            │        │    │BU00000000│93年10月│   247,200│    12,360│            │
│  │每家好股份有│        │    │BU00000000│93年10月│   277,200│    13,860│            │
│24│限公司      │93年9、 │  15│BU00000000│93年10月│   326,125│    16,306│            │
│  │（00000000）│10月    │    │BU00000000│93年10月│   324,725│    16,236│            │
│  │            │        │    │BU00000000│93年10月│   274,175│    13,709│            │
│  │            │        │    │BU00000000│93年10月│   310,200│    15,510│            │
│  │            │        │    │BU00000000│93年10月│   504,625│    25,231│            │
│  │            │        │    │BU00000000│93年10月│   165,495│     8,275│            │
│  │            │        │    │BU00000000│93年10月│   151,725│     7,586│            │
│  │            │        │    │BU00000000│93年10月│   160,140│     8,007│            │
├─┼──────┼────┼──┼─────┼────┼─────┼─────┤            │
│  │            │93年5、6│   1│ZU00000000│93年6月 │    96,000│     4,800│            │
│  │            │月      │    │          │        │          │          │            │
│  │            ├────┼──┼─────┼────┼─────┼─────┤            │
│  │            │93年7、8│   2│AU00000000│93年8月 │   245,700│    12,285│            │
│  │昌堉車企業有│月      │    │AU00000000│96年8月 │   154,000│     7,700│            │
│25│限公司      ├────┼──┼─────┼────┼─────┼─────┤            │
│  │（00000000）│93年9、 │   1│BU00000000│93年10月│   264,594│    13,230│            │
│  │            │10月    │    │          │        │          │          │            │
│  │            ├────┼──┼─────┼────┼─────┼─────┤            │
│  │            │93年11、│   2│CU00000000│93年12月│   143,472│     7,173│            │
│  │            │12月    │    │CU00000000│93年12月│   185,715│     9,286│            │
├─┼──────┼────┼──┼─────┼────┼─────┼─────┤            │
│  │            │93年5、6│   2│ZU00000000│93年6月 │   599,897│    29,995│            │
│  │            │月      │    │ZU00000000│93年6月 │   600,101│    30,005│            │
│  │            ├────┼──┼─────┼────┼─────┼─────┤            │
│  │            │        │    │AU00000000│93年8月 │   389,000│    19,450│            │
│  │            │        │    │AU00000000│96年8月 │   351,660│    17,583│            │
│  │            │        │    │AU00000000│93年8月 │   374,400│    18,720│            │
│  │            │93年7、8│   8│AU00000000│96年8月 │   384,700│    19,235│            │
│  │            │月      │    │AU00000000│93年8月 │   409,000│    20,450│            │
│  │            │        │    │AU00000000│96年8月 │   362,000│    18,100│            │
│  │            │        │    │AU00000000│93年8月 │   380,900│    19,045│            │
│  │            │        │    │AU00000000│96年8月 │   464,500│    23,225│            │
│  │            ├────┼──┼─────┼────┼─────┼─────┤            │
│  │            │        │    │BU00000000│93年10月│   264,400│    13,220│            │
│  │            │        │    │BU00000000│93年10月│   127,500│     6,375│            │
│  │            │        │    │BU00000000│93年10月│   199,240│     9,962│            │
│26│杏泉企業行  │        │    │BU00000000│93年10月│   243,600│    12,180│            │
│  │（00000000）│        │    │BU00000000│93年10月│   111,100│     5,555│            │
│  │            │93年9、 │  12│BU00000000│93年10月│   247,500│    12,375│            │
│  │            │10月    │    │BU00000000│93年10月│   189,000│     9,450│            │
│  │            │        │    │BU00000000│93年10月│   232,500│    11,625│            │
│  │            │        │    │BU00000000│93年10月│   235,000│    11,750│            │
│  │            │        │    │BU00000000│93年10月│   244,250│    12,213│            │
│  │            │        │    │BU00000000│93年10月│   246,500│    12,325│            │
│  │            │        │    │BU00000000│93年10月│   162,000│     8,100│            │
│  │            ├────┼──┼─────┼────┼─────┼─────┤            │
│  │            │        │    │CU00000000│93年12月│   280,000│    14,000│            │
│  │            │        │    │CU00000000│93年12月│   297,500│    14,875│            │
│  │            │        │    │CU00000000│93年12月│   262,500│    13,125│            │
│  │            │        │    │CU00000000│93年12月│   262,500│    13,125│            │
│  │            │93年11、│  11│CU00000000│93年12月│   245,000│    12,250│            │
│  │            │12月    │    │CU00000000│93年12月│   297,500│    14,875│            │
│  │            │        │    │CU00000000│93年12月│   262,500│    13,125│            │
│  │            │        │    │CU00000000│93年12月│   280,000│    14,000│            │
│  │            │        │    │CU00000000│93年12月│   315,000│    15,750│            │
│  │            │        │    │CU00000000│93年12月│   262,500│    13,125│            │
│  │            │        │    │CU00000000│93年12月│   245,000│    12,250│            │
├─┼──────┼────┼──┼─────┼────┼─────┼─────┤            │
│  │            │        │    │CU00000000│93年12月│   358,800│    17,940│            │
│  │            │        │    │CU00000000│93年12月│    93,060│     4,653│            │
│  │            │        │    │CU00000000│93年12月│   456,775│    22,839│            │
│  │            │        │    │CU00000000│93年12月│    94,725│     4,736│            │
│  │            │        │    │CU00000000│93年12月│   489,775│    24,489│            │
│  │            │        │    │CU00000000│93年12月│    96,075│     4,804│            │
│  │            │        │    │CU00000000│93年12月│   336,600│    16,830│            │
│  │            │        │    │CU00000000│93年12月│    93,038│     4,652│            │
│  │琨盟國際股份│        │    │CU00000000│93年12月│   423,750│    21,188│            │
│27│有限公司    │93年11、│  20│CU00000000│93年12月│    94,905│     4,745│            │
│  │（00000000）│12月    │    │CU00000000│93年12月│    96,930│     4,847│            │
│  │            │        │    │CU00000000│93年12月│    96,795│     4,840│            │
│  │            │        │    │CU00000000│93年12月│    94,455│     4,723│            │
│  │            │        │    │CU00000000│93年12月│    94,905│     4,745│            │
│  │            │        │    │CU00000000│93年12月│    94,343│     4,717│            │
│  │            │        │    │CU00000000│93年12月│    91,755│     4,588│            │
│  │            │        │    │CU00000000│93年12月│    91,890│     4,595│            │
│  │            │        │    │CU00000000│93年12月│    97,200│     4,860│            │
│  │            │        │    │CU00000000│93年12月│    99,405│     4,970│            │
│  │            │        │    │CU00000000│93年12月│    92,138│     4,607│            │
├─┼──────┼────┼──┼─────┼────┼─────┼─────┤            │
│  │統一全球興業│        │    │          │        │          │          │            │
│28│股份有限公司│93年11、│   1│CU00000000│93年12月│   171,895│     8,595│            │
│  │（00000000）│12月    │    │          │        │          │          │            │
├─┼──────┼────┼──┼─────┼────┼─────┼─────┤            │
│  │玄德鋼鐵有限│93年11、│   2│CU00000000│93年12月│   500,082│    25,004│            │
│29│公司        │12月    │    │CU00000000│93年12月│   499,928│    24,996│            │
│  │（00000000）│        │    │          │        │          │          │            │
├─┴──────┴────┴──┴─────┴────┴─────┴─────┴──────┤
│(一)開立不實發票金額總計:48,781,090元                                                         │
│(二)幫助逃漏營業稅額總計: 2,290,420元（依財政部78年8月3日台財稅字第780195193號函釋，營業人無銷│
│  貨事實出售統一發票謀取不法之利益，非屬營業稅課徵之標的，免予課徵營業稅。基此，同屬虛設行號│
│  之買賣發票之營業人，乃認定為非其營業收入，尚非屬營業稅課稅範圍，故漏稅額為零。因此，編號17│
│  韋林實業有限公司稅額63,356元、編號22鑫豐億實業有限公司稅額85,285元，合計稅額148,641元，予 │
│  以扣除。）                                                                                │
└──────────────────────────────────────────────┘
附表二：編號(十三)鑫豐億實業有限公司開立不實統一發票明細表【
        併案：台南地檢95年度偵字第18106號】
┌─┬──────┬────┬──┬─────┬────┬─────┬─────┬──────┐
│編│買受公司名稱│發票期間│張數│ 發票號碼 │開立期間│發票金額  │  稅額    │  備  註    │
│號│（統一編號）│        │    │          │        │（新台幣）│（新台幣）│            │
├─┼──────┼────┼──┼─────┼────┼─────┼─────┼──────┤
│  │任翔建材有限│        │    │AU00000000│93年7月 │   285,600│    14,280│「鑫豐億實業│
│01│公司        │93年7、8│   4│AU00000000│93年7月 │   244,800│    12,240│有限公司」之│
│  │（00000000）│月      │    │AU00000000│93年7月 │   258,400│    12,920│專案申請調檔│
│  │            │        │    │AU00000000│93年7月 │   255,680│    12,784│統一發票查核│
├─┼──────┼────┼──┼─────┼────┼─────┼─────┤名冊及清單  │
│  │明珊實業有限│93年7、8│    │AU00000000│93年7月 │   274,350│    13,718│            │
│02│公司        │月      │   4│AU00000000│93年7月 │   246,620│    12,331│            │
│  │（00000000）│        │    │AU00000000│93年7月 │   234,820│    11,741│            │
│  │            │        │    │AU00000000│93年7月 │   217,710│    10,886│            │
├─┼──────┼────┼──┼─────┼────┼─────┼─────┤            │
│  │全立營造有限│93年7、8│    │          │        │          │          │            │
│03│公司        │月      │   1│AU00000000│93年7月 │    26,052│     1,303│            │
│  │（00000000）│        │    │          │        │          │          │            │
├─┼──────┼────┼──┼─────┼────┼─────┼─────┤            │
│  │三富釣具股份│93年7、8│    │          │        │          │          │            │
│04│有限公司    │月      │   1│AU00000000│93年7月 │   100,350│     5,018│            │
│  │（00000000）│        │    │          │        │          │          │            │
├─┼──────┼────┼──┼─────┼────┼─────┼─────┤            │
│  │井泰工程有限│93年7、8│   2│AU00000000│93年7月 │   238,560│    11,928│            │
│05│公司        │月      │    │AU00000000│93年7月 │   181,440│     9,072│            │
│  │（00000000）│        │    │          │        │          │          │            │
├─┼──────┼────┼──┼─────┼────┼─────┼─────┤            │
│  │均東企業有限│93年7、8│    │          │        │          │          │            │
│06│公司        │月      │   1│AU00000000│93年7月 │   170,000│     8,500│            │
│  │（00000000）│        │    │          │        │          │          │            │
├─┼──────┼────┼──┼─────┼────┼─────┼─────┤            │
│07│慶承企業行  │93年7、8│   1│AU00000000│93年7月 │   70,000 │     3,500│            │
│  │（00000000）│月      │    │          │        │          │          │            │
├─┼──────┼────┼──┼─────┼────┼─────┼─────┤            │
│  │總運廢棄物清│        │    │          │        │          │          │            │
│08│理股份有限公│93年7、8│   2│AU00000000│93年7月 │    77,500│     3,875│            │
│  │司          │月      │    │AU00000000│93年8月 │    84,500│     4,225│            │
│  │（00000000）│        │    │          │        │          │          │            │
├─┼──────┼────┼──┼─────┼────┼─────┼─────┤            │
│  │            │        │    │AU00000000│93年7月 │    58,000│     2,900│            │
│  │環碩環保工程│        │    │AU00000000│93年7月 │     6,300│       315│            │
│09│有限公司    │93年7、8│ 5  │AU00000000│93年7月 │    68,500│     3,425│            │
│  │（00000000）│月      │    │AU00000000│93年8月 │    61,700│     3,085│            │
│  │            │        │    │AU00000000│93年8月 │    55,500│     2,775│            │
├─┼──────┼────┼──┼─────┼────┼─────┼─────┤            │
│  │            │        │    │AU00000000│93年8月 │   355,200│    17,760│            │
│  │宗謀營造有限│93年7、8│   4│AU00000000│93年8月 │   295,200│    14,760│            │
│10│公司        │月      │    │AU00000000│93年8月 │   393,680│    19,684│            │
│  │（00000000）│        │    │AU00000000│93年8月 │   356,700│    17,835│            │
├─┼──────┼────┼──┼─────┼────┼─────┼─────┤            │
│11│鼎茂工程行  │93年7、8│   1│AU00000000│93年8月 │    80,000│     4,000│            │
│  │（00000000）│月      │    │          │        │          │          │            │
├─┼──────┼────┼──┼─────┼────┼─────┼─────┤            │
│12│維瓦第餐飲店│93年7、8│   1│BU00000000│93年8月 │   199,975│     9,999│            │
│  │（00000000）│月      │    │          │        │          │          │            │
├─┼──────┼────┼──┼─────┼────┼─────┼─────┤            │
│13│慶泰工程行  │93年7、8│   1│AU00000000│93年8月 │   100,000│     5,000│            │
│  │（00000000）│月      │    │          │        │          │          │            │
├─┼──────┼────┼──┼─────┼────┼─────┼─────┤            │
│  │凱利紙器股份│        │    │AU00000000│93年7月 │    96,590│     4,830│            │
│14│有限公司    │93年7、8│   3│AU00000000│93年8月 │    94,830│     4,742│            │
│  │（00000000）│月      │    │BU00000000│93年9月 │    91,906│     4,595│            │
├─┼──────┼────┼──┼─────┼────┼─────┼─────┤            │
│  │明成彩色映刷│        │    │          │        │          │          │            │
│15│廠          │93年9、 │   1│BU00000000│93年9月 │    90,050│     4,503│            │
│  │（00000000）│10月    │    │          │        │          │          │            │
├─┼──────┼────┼──┼─────┼────┼─────┼─────┤            │
│  │澄隆企業有限│        │    │          │        │          │          │            │
│16│公司        │93年9、 │   1│BU00000000│93年9月 │   138,780│     6,939│            │
│  │（00000000）│10 月   │    │          │        │          │          │            │
├─┼──────┼────┼──┼─────┼────┼─────┼─────┤            │
│  │隆興營造有限│        │    │          │        │          │          │            │
│17│公司        │93年9、 │   1│BU00000000│93年9月 │   200,000│    10,000│            │
│  │（00000000）│10 月   │    │          │        │          │          │            │
├─┼──────┼────┼──┼─────┼────┼─────┼─────┤            │
│  │            │        │    │AU00000000│93年7月 │   131,320│     6,566│            │
│  │            │        │    │AU00000000│93年7月 │   212,800│    10,640│            │
│  │            │        │    │AU00000000│93年7月 │   131,400│     6,570│            │
│  │            │        │    │AU00000000│93年7月 │   239,120│    11,956│            │
│  │            │        │    │AU00000000│93年7月 │   241,920│    12,096│            │
│  │            │93年7、8│  11│AU00000000│93年7月 │   213,920│    10,696│            │
│  │            │月      │    │AU00000000│93年7月 │    30,240│     1,512│            │
│  │            │        │    │AU00000000│93年7月 │   237,440│    11,872│            │
│  │雄億營造有限│        │    │AU00000000│93年7月 │   209,440│    10,472│            │
│18│公司        │        │    │AU00000000│93年7月 │   214,480│    10,724│            │
│  │（00000000）│        │    │AU00000000│93年8月 │    33,750│     1,688│            │
│  │            ├────┼──┼─────┼────┼─────┼─────┤            │
│  │            │        │    │BU00000000│93年9月 │   351,000│    17,550│            │
│  │            │        │    │BU00000000│93年9月 │   318,600│    15,930│            │
│  │            │93年9、 │   6│BU00000000│93年9月 │   334,800│    16,740│            │
│  │            │10月    │    │BU00000000│93年10月│   433,500│    21,675│            │
│  │            │        │    │BU00000000│93年10月│   423,300│    21,165│            │
│  │            │        │    │BU00000000│93年10月│   397,800│    19,890│            │
├─┼──────┼────┼──┼─────┼────┼─────┼─────┤            │
│  │            │        │    │BU00000000│93年9月 │   432,000│    21,600│            │
│  │            │        │    │BU00000000│93年9月 │   424,500│    21,225│            │
│  │            │        │    │BU00000000│93年9月 │   512,750│    25,638│            │
│  │            │        │    │BU00000000│93年9月 │   495,000│    24,750│            │
│  │            │        │    │BU00000000│93年9月 │   504,500│    25,225│            │
│  │            │        │    │BU00000000│93年9月 │   577,500│    28,875│            │
│  │            │        │    │BU00000000│93年9月 │   481,250│    24,063│            │
│  │            │        │    │BU00000000│93年9月 │   428,750│    21,438│            │
│  │每家好股份有│        │    │BU00000000│93年9月 │   430,000│    21,500│            │
│19│限公司      │93年9、 │  20│BU00000000│93年10月│   213,435│    10,672│            │
│  │（00000000）│10月    │    │BU00000000│93年10月│   192,525│     9,626│            │
│  │            │        │    │BU00000000│93年10月│   184,365│     9,218│            │
│  │            │        │    │BU00000000│93年10月│   147,900│     7,395│            │
│  │            │        │    │BU00000000│93年10月│   157,590│     7,880│            │
│  │            │        │    │BU00000000│93年10月│   447,000│    22,350│            │
│  │            │        │    │BU00000000│93年10月│   477,875│    23,894│            │
│  │            │        │    │BU00000000│93年10月│   450,125│    22,506│            │
│  │            │        │    │BU00000000│93年10月│   423,750│    21,188│            │
│  │            │        │    │BU00000000│93年10月│   319,770│    15,989│            │
│  │            │        │    │BU00000000│93年10月│   252,195│    12,610│            │
├─┼──────┼────┼──┼─────┼────┼─────┼─────┤            │
│  │            │        │    │BU00000000│93年9月 │   704,000│    35,200│            │
│  │東春貿易有限│        │    │BU00000000│93年9月 │   132,000│     6,600│            │
│20│公司        │93年9、 │   6│BU00000000│93年9月 │   662,200│    33,110│            │
│  │（00000000）│10月    │    │BU00000000│93年10月│   462,000│    23,100│            │
│  │            │        │    │BU00000000│93年10月│   501,600│    25,080│            │
│  │            │        │    │BU00000000│93年10月│   528,000│    26,400│            │
├─┼──────┼────┼──┼─────┼────┼─────┼─────┤            │
│21│最虹企業股份│93年9、 │   2│BU00000000│93年9月 │   222,875│    11,144│            │
│  │（00000000）│10月    │    │BU00000000│93年10月│   211,000│    10,550│            │
├─┼──────┼────┼──┼─────┼────┼─────┼─────┤            │
│  │正宸營造有限│93年9、 │    │          │        │          │          │            │
│22│公司        │10月    │   1│BU00000000│93年10月│   300,000│    15,000│            │
│  │（00000000）│        │    │          │        │          │          │            │
├─┼──────┼────┼──┼─────┼────┼─────┼─────┤            │
│  │明耀興業有限│93年9、 │   3│BU00000000│93年10月│   267,650│    13,383│            │
│23│公司        │10月    │    │BU00000000│93年10月│   262,600│    13,130│            │
│  │（00000000）│        │    │BU00000000│93年10月│   255,530│    12,777│            │
├─┼──────┼────┼──┼─────┼────┼─────┼─────┤            │
│  │            │93年9、 │   2│BU00000000│93年9月 │   299,079│    14,954│            │
│  │韋林實業有限│10月    │    │BU00000000│93年9月 │   454,385│    22,719│            │
│24│公司        ├────┼──┼─────┼────┼─────┼─────┤            │
│  │（00000000）│        │    │CU00000000│93年11月│   442,008│    22,100│            │
│  │            │93年11、│   3│CU00000000│93年11月│   864,000│    43,200│            │
│  │            │12月    │    │CU00000000│93年11月│   238,100│    11,905│            │
├─┼──────┼────┼──┼─────┼────┼─────┼─────┤            │
│  │            │        │    │CU00000000│93年11月│   841,080│    42,054│            │
│  │            │        │    │CU00000000│93年11月│   273,924│    13,696│            │
│  │沂峰實業有限│        │    │CU00000000│93年11月│   842,400│    42,120│            │
│25│公司        │93年11、│   7│CU00000000│93年11月│   255,266│    12,763│            │
│  │（00000000）│12月    │    │CU00000000│93年11月│   835,584│    41,779│            │
│  │            │        │    │CU00000000│93年11月│   839,280│    41,964│            │
│  │            │        │    │CU00000000│93年11月│   475,323│    23,766│            │
├─┼──────┼────┼──┼─────┼────┼─────┼─────┤            │
│  │            │        │    │AU00000000│93年8月 │   483,735│    24,187│            │
│  │            │        │    │AU00000000│93年8月 │   419,184│    20,959│            │
│  │            │93年7、8│   6│AU00000000│93年8月 │    96,864│     4,843│            │
│  │            │月      │    │AU00000000│93年8月 │   139,125│     6,956│            │
│  │            │        │    │AU00000000│93年8月 │   145,950│     7,928│            │
│  │            │        │    │AU00000000│93年8月 │   155,978│     7,799│            │
│  │            ├────┼──┼─────┼────┼─────┼─────┤            │
│  │展慶鋁業股份│        │    │BU00000000│93年9月 │   302,880│    15,144│            │
│26│有限公司    │        │    │BU00000000│93年9月 │   301,440│    15,072│            │
│  │（00000000）│        │    │BU00000000│93年9月 │   291,120│    14,556│            │
│  │            │93年9、 │   7│BU00000000│93年9月 │   334,740│    16,737│            │
│  │            │10月    │    │BU00000000│93年9月 │   291,456│    14,572│            │
│  │            │        │    │BU00000000│93年10月│   596,640│    29,832│            │
│  │            │        │    │BU00000000│93年10月│   358,752│    17,937│            │
│  │            ├────┼──┼─────┼────┼─────┼─────┤            │
│  │            │        │    │CU00000000│93年11月│   600,000│    30,000│            │
│  │            │        │    │CU00000000│93年11月│   269,159│    13,458│            │
│  │            │93年11、│   6│CU00000000│93年11月│   725,215│    36,260│            │
│  │            │12月    │    │CU00000000│93年11月│   213,408│    10,670│            │
│  │            │        │    │CU00000000│93年11月│   400,464│    20,023│            │
│  │            │        │    │CU00000000│93年11月│   333,105│    16,655│            │
├─┼──────┼────┼──┼─────┼────┼─────┼─────┤            │
│27│昌顓工程行  │93年11、│   1│CU00000000│93年11月│   259,220│    12,961│            │
│  │（00000000）│12月    │    │          │        │          │          │            │
├─┼──────┼────┼──┼─────┼────┼─────┼─────┤            │
│  │信茂防水工程│93年11、│    │CU00000000│93年11月│   202,950│    10,147│            │
│28│有限公司    │12月    │   3│CU00000000│93年11月│   139,200│     6,960│            │
│  │（00000000）│        │    │CU00000000│93年11月│   308,000│    15,400│            │
├─┼──────┼────┼──┼─────┼────┼─────┼─────┤            │
│  │            │        │    │BU00000000│93年9月 │   240,000│    12,000│            │
│  │            │        │    │BU00000000│93年9月 │   232,000│    11,600│            │
│  │            │        │    │BU00000000│93年9月 │   228,000│    11,400│            │
│  │            │93年9、 │   8│BU00000000│93年9月 │   224,000│    11,200│            │
│  │            │10月    │    │BU00000000│93年10月│   216,000│    10,800│            │
│  │            │        │    │BU00000000│93年10月│   210,000│    10,500│            │
│  │            │        │    │BU00000000│93年10月│   147,000│     7,350│            │
│29│尚智工程行  │        │    │BU00000000│93年10月│   133,000│     6,650│            │
│  │（00000000）├────┼──┼─────┼────┼─────┼─────┤            │
│  │            │        │    │CU00000000│93年11月│   544,500│    27,225│            │
│  │            │        │    │CU00000000│93年11月│   524,700│    26,235│            │
│  │            │        │    │CU00000000│93年11月│   495,000│    24,750│            │
│  │            │93年11、│   8│CU00000000│93年11月│   514,800│    25,740│            │
│  │            │12月    │    │CU00000000│93年12月│   561,000│    28,050│            │
│  │            │        │    │CU00000000│93年12月│   528,000│    26,400│            │
│  │            │        │    │CU00000000│93年12月│   511,500│    25,575│            │
│  │            │        │    │CU00000000│93年12月│   544,500│    27,225│            │
├─┼──────┼────┼──┼─────┼────┼─────┼─────┤            │
│  │            │        │    │CU00000000│93年11月│   429,009│    21,450│            │
│  │            │        │    │CU00000000│93年11月│   860,662│    43,033│            │
│  │            │        │    │CU00000000│93年11月│   860,970│    43,049│            │
│  │            │        │    │VU00000000│93年11月│   861,080│    43,054│            │
│  │            │        │    │CU00000000│93年11月│   668,220│    33,411│            │
│  │業翔實業有限│        │    │CU00000000│93年11月│   850,100│    42,505│            │
│30│公司        │93年11、│  13│CU00000000│93年11月│   873,075│    43,654│            │
│  │（00000000）│12月    │    │CU00000000│93年11月│   586,488│    29,324│            │
│  │            │        │    │CU00000000│93年11月│   684,640│    34,232│            │
│  │            │        │    │CU00000000│93年12月│   789,206│    39,460│            │
│  │            │        │    │CU00000000│93年12月│   839,080│    41,954│            │
│  │            │        │    │CU00000000│93年12月│   646,426│    32,321│            │
│  │            │        │    │CU00000000│93年12月│   594,858│    29,743│            │
├─┼──────┼────┼──┼─────┼────┼─────┼─────┤            │
│  │            │        │    │CU00000000│93年11月│    93,100│     4,655│            │
│  │廣旺實業有限│        │    │CU00000000│93年11月│    71,725│     3,586│            │
│31│公司        │93年11、│   5│CU00000000│93年11月│   117,990│     5,899│            │
│  │（00000000）│12月    │    │CU00000000│93年11月│    99,750│     4,988│            │
│  │            │        │    │CU00000000│93年12月│    92,435│     4,622│            │
├─┼──────┼────┼──┼─────┼────┼─────┼─────┤            │
│  │新東駿資源物│93年11、│    │CU00000000│93年12月│   491,036│    24,552│            │
│32│流中心      │12月    │   3│CU00000000│93年12月│   456,530│    22,827│            │
│  │（00000000）│        │    │CU00000000│93年12月│   525,542│    26,277│            │
├─┴──────┴────┴──┴─────┴────┴─────┴─────┴──────┤
│(一)開立不實發票金額總計:53,301,294元                                                         │
│(二)幫助逃漏營業稅額總計: 2,477,164元（依財政部78年8月3日台財稅字第780195193號函釋，營業人無銷│
│  貨事實出售統一發票謀取不法之利益，非屬營業稅課徵之標的，免予課徵營業稅。基此，同屬虛設行號│
│  之買賣發票之營業人，乃認定為非其營業收入，尚非屬營業稅課稅範圍，故漏稅額為零。因此，編號24│
│  韋林實業有限公司稅額114,878元、編號32新東駿資源物流有限公司稅額73,656元，合計稅額188,534元│
│  ，予以扣除。）                                                                            │
└──────────────────────────────────────────────┘
附表二：編號(十四)妍昌企業有限公司開立不實統一發票明細表【併
        案：台南地檢95年度偵字第18106號】
┌─┬──────┬────┬──┬─────┬────┬─────┬─────┬──────┐
│編│買受公司名稱│發票期間│張數│ 發票號碼 │開立期間│發票金額  │  稅額    │  備  註    │
│號│（統一編號）│        │    │          │        │（新台幣）│（新台幣）│            │
├─┼──────┼────┼──┼─────┼────┼─────┼─────┼──────┤
│  │喬正實業股份│        │    │XU00000000│ 93年2月│   619,048│    30,952│「妍昌企業有│
│01│有限公司    │93年1、2│   4│XU00000000│ 93年2月│   323,810│    16,190│限公司」之專│
│  │（00000000）│月      │    │XU00000000│ 93年2月│   619,048│    30,952│案申請調檔統│
│  │            │        │    │XU00000000│ 93年2月│   323,810│    16,190│一發票查核名│
├─┼──────┼────┼──┼─────┼────┼─────┼─────┤冊及清單    │
│  │允耀實業股份│        │    │          │        │          │          │            │
│02│有限公司    │93年1、2│   1│XU00000000│ 93年2月│   440,000│    22,000│            │
│  │（00000000）│月      │    │          │        │          │          │            │
├─┼──────┼────┼──┼─────┼────┼─────┼─────┤            │
│03│裕展實業社  │93年1、2│   1│XU00000000│ 93年2月│   150,009│     7,500│            │
│  │（00000000）│月      │    │          │        │          │          │            │
├─┼──────┼────┼──┼─────┼────┼─────┼─────┤            │
│04│美穎有限公司│93年1、2│   2│XU00000000│ 93年2月│   842,450│    42,123│            │
│  │（00000000）│月      │    │XU00000000│ 93年2月│   428,330│    21,417│            │
├─┼──────┼────┼──┼─────┼────┼─────┼─────┤            │
│  │            │        │    │XU00000000│ 93年2月│   571,536│    28,577│            │
│  │韋林實業有限│        │    │XU00000000│ 93年2月│   317,260│    15,863│            │
│05│公司        │93年1、2│   6│XU00000000│ 93年2月│   301,695│    15,085│            │
│  │（00000000）│月      │    │XU00000000│ 93年2月│   323,640│    16,182│            │
│  │            │        │    │XU00000000│ 93年2月│   292,320│    14,616│            │
│  │            │        │    │XU00000000│ 93年2月│   305,660│    15,283│            │
├─┼──────┼────┼──┼─────┼────┼─────┼─────┤            │
│  │            │        │    │XU00000000│ 93年2月│   140,450│     7,023│            │
│  │達輝實業有限│        │    │XU00000000│ 93年2月│   140,450│     7,023│            │
│06│公司        │93年1、2│   6│XU00000000│ 93年2月│   289,800│    14,490│            │
│  │（00000000）│月      │    │XU00000000│ 93年2月│   143,100│     7,155│            │
│  │            │        │    │XU00000000│ 93年2月│   137,800│     6,890│            │
│  │            │        │    │XU00000000│ 93年2月│   355,200│    17,760│            │
├─┼──────┼────┼──┼─────┼────┼─────┼─────┤            │
│  │唯翔營造有限│        │    │          │        │          │          │            │
│07│公司        │93年1、2│   2│XU00000000│ 93年2月│   230,400│    11,520│            │
│  │（00000000）│月      │    │XU00000000│ 93年2月│   259,200│    12,960│            │
├─┼──────┼────┼──┼─────┼────┼─────┼─────┤            │
│  │            │        │    │XU00000000│ 93年2月│   518,400│    25,920│            │
│  │            │        │    │XU00000000│ 93年2月│   489,600│    24,480│            │
│  │立向企業有限│        │    │XU00000000│ 93年2月│   540,000│    27,000│            │
│08│公司        │93年1、2│   8│XU00000000│ 93年2月│   482,400│    24,120│            │
│  │（00000000）│月      │    │XU00000000│ 93年2月│   554,400│    27,720│            │
│  │            │        │    │XU00000000│ 93年2月│   555,000│    27,750│            │
│  │            │        │    │XU00000000│ 93年2月│   536,500│    26,825│            │
│  │            │        │    │XU00000000│ 93年2月│   577,200│    28,860│            │
├─┼──────┼────┼──┼─────┼────┼─────┼─────┤            │
│  │鈺程製革有限│        │    │          │        │          │          │            │
│09│公司        │93年1、2│   1│XU00000000│93年2月 │    35,400│     1,770│            │
│  │（00000000）│月      │    │          │        │          │          │            │
├─┼──────┼────┼──┼─────┼────┼─────┼─────┤            │
│10│春清企業行  │93年1、2│   2│XU00000000│93年2月 │   315,000│    15,750│            │
│  │（00000000）│月      │    │XU00000000│93年2月 │   175,000│     8,750│            │
├─┼──────┼────┼──┼─────┼────┼─────┼─────┤            │
│  │            │        │    │XU00000000│93年2月 │   753,600│    37,680│            │
│  │            │        │    │XU00000000│93年2月 │   640,800│    32,040│            │
│  │杉合田工程有│        │    │XU00000000│93年2月 │   907,540│    45,377│            │
│11│限公司      │93年1、2│   6│XU00000000│93年2月 │   996,000│    49,800│            │
│  │（00000000）│月      │    │XU00000000│93年2月 │   956,650│    47,833│            │
│  │            │        │    │XU00000000│93年2月 │   851,700│    42,585│            │
├─┼──────┼────┼──┼─────┼────┼─────┼─────┤            │
│  │俊豐營造有限│        │    │          │        │          │          │            │
│12│公司        │93年1、2│   2│XU00000000│93年2月 │   100,800│     5,040│            │
│  │（00000000）│月      │    │XU00000000│93年2月 │    99,200│     4,960│            │
├─┼──────┼────┼──┼─────┼────┼─────┼─────┤            │
│  │豐洲企業股份│        │    │          │        │          │          │            │
│13│有限公司    │93年1、2│   1│XU00000000│93年2月 │   340,000│    17,000│            │
│  │（00000000）│月      │    │          │        │          │          │            │
├─┼──────┼────┼──┼─────┼────┼─────┼─────┤            │
│  │            │        │    │XU00000000│93年2月 │   400,000│    20,000│            │
│  │吟歌精品有限│93年1、2│   3│XU00000000│93年2月 │   400,000│    20,000│            │
│14│公司        │月      │    │XU00000000│93年2月 │   300,000│    15,000│            │
│  │（00000000）├────┼──┼─────┼────┼─────┼─────┤            │
│  │            │93年3、4│   2│YU00000000│93年4月 │   341,500│    17,075│            │
│  │            │月      │    │YU00000000│93年4月 │   258,500│    12,925│            │
├─┼──────┼────┼──┼─────┼────┼─────┼─────┤            │
│  │藝蓁國際有限│        │    │YU00000000│93年3月 │   312,500│    15,625│            │
│15│公司        │93年3、4│   3│YU00000000│93年3月 │   312,500│    15,625│            │
│  │（00000000）│月      │    │YU00000000│93年4月 │   187,500│     9,375│            │
├─┼──────┼────┼──┼─────┼────┼─────┼─────┤            │
│  │            │        │    │YU00000000│93年4月 │   237,500│    11,875│            │
│  │            │        │    │YU00000000│93年4月 │   190,000│     9,500│            │
│  │            │        │    │YU00000000│93年4月 │   297,500│    14,875│            │
│  │            │        │    │YU00000000│93年4月 │   175,000│     8,750│            │
│  │            │        │    │YU00000000│93年4月 │   350,000│    17,500│            │
│  │            │        │    │YU00000000│93年4月 │   337,500│    16,875│            │
│  │            │        │    │YU00000000│93年4月 │   270,000│    13,500│            │
│  │            │        │    │YU00000000│93年4月 │   270,000│    13,500│            │
│  │            │        │    │YU00000000│93年4月 │   270,000│    13,500│            │
│  │            │        │    │YU00000000│93年4月 │   232,500│    11,625│            │
│  │互泰工程有限│        │    │YU00000000│93年4月 │   117,860│     5,893│            │
│16│公司        │93年3、4│  25│YU00000000│93年4月 │    35,700│     1,785│            │
│  │（00000000）│月      │    │YU00000000│93年4月 │    84,000│     4,200│            │
│  │            │        │    │YU00000000│93年4月 │   232,500│    11,625│            │
│  │            │        │    │YU00000000│93年4月 │   232,500│    11,625│            │
│  │            │        │    │YU00000000│93年4月 │   232,500│    11,625│            │
│  │            │        │    │YU00000000│93年4月 │   117,860│     5,893│            │
│  │            │        │    │YU00000000│93年4月 │   202,500│    10,125│            │
│  │            │        │    │YU00000000│93年4月 │   207,000│    10,350│            │
│  │            │        │    │YU00000000│93年4月 │   112,500│     5,625│            │
│  │            │        │    │YU00000000│93年4月 │   135,000│     6,750│            │
│  │            │        │    │YU00000000│93年4月 │   182,000│     9,100│            │
│  │            │        │    │YU00000000│93年4月 │   205,400│    10,270│            │
│  │            │        │    │YU00000000│93年4月 │   222,000│    11,100│            │
│  │            │        │    │YU00000000│93年4月 │   202,500│    10,125│            │
├─┼──────┼────┼──┼─────┼────┼─────┼─────┤            │
│  │銘豐泰實業有│        │    │          │        │          │          │            │
│17│限公司      │93年3、4│   1│YU00000000│93年4月 │   119,520│     5,976│            │
│  │（00000000）│月      │    │          │        │          │          │            │
├─┼──────┼────┼──┼─────┼────┼─────┼─────┤            │
│  │松木國際有限│93年3、4│   2│YU00000000│93年4月 │   206,000│    10,300│            │
│18│公司        │月      │    │YU00000000│93年4月 │   184,000│     9,200│            │
│  │（00000000）│        │    │          │        │          │          │            │
├─┼──────┼────┼──┼─────┼────┼─────┼─────┤            │
│  │羅森國際有限│        │    │          │        │          │          │            │
│19│公司        │93年3、4│   1│YU00000000│93年4月 │   881,250│    44,062│            │
│  │（00000000）│月      │    │          │        │          │          │            │
├─┼──────┼────┼──┼─────┼────┼─────┼─────┤            │
│  │均東企業有限│93年3、4│    │YU00000000│93年4月 │   185,690│     9,285│            │
│20│公司        │月      │   2│YU00000000│93年4月 │   332,840│    16,642│            │
│  │（00000000）│        │    │          │        │          │          │            │
├─┼──────┼────┼──┼─────┼────┼─────┼─────┤            │
│21│鯊堡有限公司│93年3、4│   2│YU00000000│93年4月 │   220,000│    11,000│            │
│  │（00000000）│月      │    │YU00000000│93年4月 │   270,000│    13,500│            │
├─┼──────┼────┼──┼─────┼────┼─────┼─────┤            │
│  │            │        │    │YU00000000│93年4月 │   660,000│    33,000│            │
│  │            │        │    │YU00000000│93年4月 │   250,000│    12,500│            │
│  │            │        │    │YU00000000│93年4月 │   486,000│    24,300│            │
│  │美利堅有限公│        │    │YU00000000│93年4月 │   500,000│    25,000│            │
│22│司          │93年3、4│ 9  │YU00000000│93年4月 │   660,000│    33,000│            │
│  │（00000000）│月      │    │YU00000000│93年4月 │   330,000│    16,500│            │
│  │            │        │    │YU00000000│93年4月 │   500,000│    25,000│            │
│  │            │        │    │YU00000000│93年4月 │   450,000│    22,500│            │
│  │            │        │    │YU00000000│93年4月 │   540,000│    27,000│            │
├─┼──────┼────┼──┼─────┼────┼─────┼─────┤            │
│  │東業駿實業有│93年3、4│   2│YU00000000│93年4月 │   500,000│    25,000│            │
│23│限公司      │月      │    │YU00000000│93年4月 │   640,000│    32,000│            │
│  │（00000000）│        │    │          │        │          │          │            │
├─┼──────┼────┼──┼─────┼────┼─────┼─────┤            │
│  │升裕營造有限│        │    │          │        │          │          │            │
│24│公司        │93年3、4│   1│YU00000000│93年4月 │   456,000│    22,800│            │
│  │（00000000）│月      │    │          │        │          │          │            │
├─┼──────┼────┼──┼─────┼────┼─────┼─────┤            │
│  │鑫吉利實業有│        │    │          │        │          │          │            │
│25│限公司      │93年3、4│   1│YU00000000│93年4月 │    79,500│     3,975│            │
│  │（00000000）│月      │    │          │        │          │          │            │
├─┼──────┼────┼──┼─────┼────┼─────┼─────┤            │
│  │友強工程有限│93年3、4│   2│YU00000000│93年4月 │   628,342│    31,417│            │
│26│公司        │月      │    │YU00000000│93年4月 │   637,260│    31,863│            │
│  │（00000000）│        │    │          │        │          │          │            │
├─┼──────┼────┼──┼─────┼────┼─────┼─────┤            │
│  │正和工程有限│        │    │          │        │          │          │            │
│27│公司        │93年3、4│   1│YU00000000│93年4月 │    90,000│     4,500│            │
│  │（00000000）│月      │    │          │        │          │          │            │
├─┼──────┼────┼──┼─────┼────┼─────┼─────┤            │
│  │允在工程有限│        │    │YU00000000│93年4月 │   516,000│    25,800│            │
│28│公司        │93年3、4│   3│YU00000000│93年4月 │   516,000│    25,800│            │
│  │（00000000）│月      │    │YU00000000│93年4月 │   516,000│    25,800│            │
├─┼──────┼────┼──┼─────┼────┼─────┼─────┤            │
│  │禾進水電有限│93年3、4│   2│YU00000000│93年4月 │   341,193│    17,060│            │
│29│公司        │月      │    │YU00000000│93年4月 │    41,000│     2,050│            │
│  │（00000000）│        │    │          │        │          │          │            │
├─┼──────┼────┼──┼─────┼────┼─────┼─────┤            │
│  │凱仁實業有限│        │    │          │        │          │          │            │
│30│公司        │93年3、4│   1│YU00000000│93年4月 │    27,500│     1,375│            │
│  │（00000000）│月      │    │          │        │          │          │            │
├─┼──────┼────┼──┼─────┼────┼─────┼─────┤            │
│  │巧鑫國際有限│        │    │YU00000000│93年4月 │   630,000│    31,500│            │
│31│公司        │93年3、4│   3│YU00000000│93年4月 │   665,400│    33,270│            │
│  │（00000000）│月      │    │YU00000000│93年4月 │   604,800│    30,240│            │
├─┼──────┼────┼──┼─────┼────┼─────┼─────┤            │
│  │統利實業股份│        │    │YU00000000│93年4月 │   498,000│    24,900│            │
│32│有限公司    │93年3、4│   4│YU00000000│93年4月 │   502,200│    25,110│            │
│  │（00000000）│月      │    │YU00000000│93年4月 │   493,200│    24,660│            │
│  │            │        │    │YU00000000│93年4月 │   506,700│    25,335│            │
├─┼──────┼────┼──┼─────┼────┼─────┼─────┤            │
│  │興福營造股份│        │    │          │        │          │          │            │
│33│有限公司    │93年3、4│   1│YU00000000│93年4月 │   200,000│    10,000│            │
│  │（00000000）│月      │    │          │        │          │          │            │
├─┼──────┼────┼──┼─────┼────┼─────┼─────┤            │
│34│雄強企業社  │93年3、4│   1│YU00000000│93年4月 │   107,900│     5,395│            │
│  │（00000000）│月      │    │          │        │          │          │            │
├─┼──────┼────┼──┼─────┼────┼─────┼─────┤            │
│35│安定鄉農會  │93年3、4│   1│YU00000000│93年4月 │    2,514 │       126│            │
│  │（00000000）│月      │    │          │        │          │          │            │
├─┼──────┼────┼──┼─────┼────┼─────┼─────┤            │
│  │新志發營造有│        │    │          │        │          │          │            │
│36│限公司      │93年3、4│   1│YU00000000│93年4月 │   134,000│     6,700│            │
│  │（00000000）│月      │    │          │        │          │          │            │
├─┼──────┼────┼──┼─────┼────┼─────┼─────┤            │
│  │龍陞砂石企業│        │    │          │        │          │          │            │
│37│行          │93年3、4│   1│YU00000000│93年4月 │   315,000│    15,750│            │
│  │（00000000）│月      │    │          │        │          │          │            │
├─┴──────┴────┴──┴─────┴────┴─────┴─────┴──────┤
│(一)開立不實發票金額總計42,068,335元                                                          │
│(二)幫助逃漏營業稅額總計 1,975,812元（依財政部78年8月3日台財稅字第780195193號函釋，營業人無銷 │
│  貨事實出售統一發票謀取不法之利益，非屬營業稅課徵之標的，免予課徵營業稅。基此，同屬虛設行號│
│  之買賣發票之營業人，乃認定為非其營業收入，尚非屬營業稅課稅範圍，故漏稅額為零。因此，編號02│
│  允耀實業股份有限公司稅額22,000元、05韋林實業有限公司稅額105,606元，合計稅額127,606元，予以│
│  扣除。）                                                                                  │
└──────────────────────────────────────────────┘
附表三：和盛實業社開立不實統一發票明細表【併案：台南地檢
        97年度偵緝字第671號】
┌─┬──────┬────┬──┬─────┬────┬─────┬─────┬──────┐
│編│買受公司名稱│發票期間│張數│ 發票號碼 │開立期間│發票金額  │  稅額    │  備  註    │
│號│（統一編號）│        │    │          │        │（新台幣）│（新台幣）│            │
├─┼──────┼────┼──┼─────┼────┼─────┼─────┼──────┤
│  │            │        │    │MU00000000│95年5月 │   405,195│    20,260│「和盛實業社│
│  │            │        │    │MU00000000│95年5月 │   351,169│    17,558│」之專案申請│
│  │            │        │    │MU00000000│95年5月 │   397,778│    19,889│調檔統一發票│
│  │            │        │    │MU00000000│95年5月 │   284,284│    14,214│查核名冊及清│
│  │            │        │    │MU00000000│95年5月 │   439,363│    21,968│單          │
│  │            │        │    │MU00000000│95年5月 │   444,754│    22,238│            │
│  │            │        │    │MU00000000│95年5月 │   302,823│    15,141│            │
│  │            │        │    │MU00000000│95年5月 │   404,322│    20,216│            │
│  │            │        │    │MU00000000│95年5月 │   426,410│    21,320│            │
│  │            │        │    │MU00000000│95年5月 │   449,246│    22,462│            │
│  │金銀山實業有│        │    │MU00000000│95年5月 │   430,528│    21,526│            │
│01│限公司      │95年5、6│  25│MU00000000│95年6月 │   322,849│    16,142│            │
│  │（00000000）│月      │    │MU00000000│95年6月 │   449,328│    22,466│            │
│  │            │        │    │MU00000000│95年6月 │   438,095│    21,905│            │
│  │            │        │    │MU00000000│95年6月 │   226,085│    11,304│            │
│  │            │        │    │MU00000000│95年6月 │   459,079│    22,954│            │
│  │            │        │    │MU00000000│95年6月 │   452,999│    22,650│            │
│  │            │        │    │MU00000000│95年6月 │   446,445│    22,322│            │
│  │            │        │    │MU00000000│95年6月 │   456,278│    22,814│            │
│  │            │        │    │MU00000000│95年6月 │   446,682│    22,334│            │
│  │            │        │    │MU00000000│95年6月 │   462,135│    23,107│            │
│  │            │        │    │MU00000000│95年6月 │   450,065│    22,503│            │
│  │            │        │    │MU00000000│95年6月 │   476,008│    23,800│            │
│  │            │        │    │MU00000000│95年6月 │   471,703│    23,585│            │
│  │            │        │    │MU00000000│95年6月 │   470,517│    23,526│            │
├─┼──────┼────┼──┼─────┼────┼─────┼─────┤            │
│  │            │        │    │KU00000000│95年1月 │   477,050│    23,853│            │
│  │            │        │    │KU00000000│95年1月 │   472,444│    23,622│            │
│  │            │        │    │KU00000000│95年1月 │   469,162│    23,458│            │
│  │            │        │    │KU00000000│95年1月 │   366,783│    18,339│            │
│  │璟泓實業有限│        │    │KU00000000│95年1月 │   416,850│    20,842│            │
│02│公司        │95年1、2│  11│KU00000000│95年2月 │   475,218│    23,761│            │
│  │（00000000）│        │    │KU00000000│95年2月 │   475,519│    23,776│            │
│  │            │        │    │KU00000000│95年2月 │   470,259│    23,513│            │
│  │            │        │    │KU00000000│95年2月 │   475,183│    23,759│            │
│  │            │        │    │KU00000000│95年2月 │   395,476│    19,774│            │
│  │            │        │    │KU00000000│95年2月 │   396,600│    19,830│            │
├─┼──────┼────┼──┼─────┼────┼─────┼─────┤            │
│  │璇企業有限公│        │    │LU00000000│95年3月 │   451,146│    22,557│            │
│03│司          │95年3、4│   3│LU00000000│95年3月 │   463,658│    23,183│            │
│  │（00000000）│月      │    │LU00000000│95年3月 │   450,393│    22,520│            │
├─┼──────┼────┼──┼─────┼────┼─────┼─────┤            │
│  │            │        │    │KU00000000│95年1月 │   419,169│    20,958│            │
│  │            │        │    │KU00000000│95年1月 │   432,656│    21,633│            │
│  │加馨食品有限│        │    │KU00000000│95年1月 │   434,581│    21,729│            │
│04│公司        │95年1、2│   9│KU00000000│95年1月 │   466,191│    23,310│            │
│  │（00000000）│月      │    │KU00000000│95年1月 │   475,320│    23,766│            │
│  │            │        │    │KU00000000│95年2月 │   412,577│    20,629│            │
│  │            │        │    │KU00000000│95年2月 │   424,340│    21,217│            │
│  │            │        │    │KU00000000│95年2月 │   375,692│    18,784│            │
│  │            │        │    │KU00000000│95年2月 │   266,608│    13,330│            │
├─┴──────┴────┴──┴─────┴────┴─────┴─────┴──────┤
│(一)開立不實發票金額總計20,327,015元                                                          │
│(二)幫助逃漏營業稅額總計830,991元（依財政部78年8月3日台財稅字第780195193號函釋，營業人無銷貨事│
│  實出售統一發票謀取不法之利益，非屬營業稅課徵之標的，免予課徵營業稅。基此，同屬虛設行號之買│
│  賣發票之營業人，乃認定為非其營業收入，尚非屬營業稅課稅範圍，故漏稅額為零。因此，編號04加馨│
│  食品有限公司稅額185,356元，予以扣除。）                                                   │
└──────────────────────────────────────────────┘
附表四：加馨食品有限公司開立不實統一發票明細表【併案：高
        雄地檢97年度偵字第24640號】
┌─┬──────┬────┬──┬─────┬────┬─────┬─────┬──────┐
│編│買受公司名稱│發票期間│張數│ 發票號碼 │開立期間│發票金額  │  稅額    │  備  註    │
│號│（統一編號）│        │    │          │        │（新台幣）│（新台幣）│            │
├─┼──────┼────┼──┼─────┼────┼─────┼─────┼──────┤
│  │            │        │    │HU00000000│94年10月│   495,552│    24,778│「加馨食品有│
│  │            │        │    │HU00000000│94年10月│   413,880│    20,694│限公司」專案│
│  │            │        │    │HU00000000│94年10月│   145,250│     7,263│申請調檔統一│
│  │            │        │    │HU00000000│94年10月│   470,500│    23,525│發票查核名冊│
│  │            │        │    │HU00000000│94年10月│ 1,059,800│    52,990│及清單      │
│  │            │94年9、 │ 12 │HU00000000│94年10月│   561,600│    28,080│            │
│  │            │10月    │    │HU00000000│94年10月│   561,600│    28,080│            │
│  │            │        │    │HU00000000│94年10月│   468,000│    23,400│            │
│  │璟泓實業有限│        │    │HU00000000│94年10月│   304,200│    15,210│            │
│01│公司        │        │    │HU00000000│94年10月│   461,610│    23,081│            │
│  │（00000000）│        │    │HU00000000│94年10月│   434,850│    21,743│            │
│  │            │        │    │HU00000000│94年10月│   321,120│    16,056│            │
│  │            ├────┼──┼─────┼────┼─────┼─────┤            │
│  │            │        │    │JU00000000│94年11月│   145,681│     7,284│            │
│  │            │        │    │JU00000000│94年11月│   200,197│    10,010│            │
│  │            │        │    │JU00000000│94年11月│    70,552│     3,528│            │
│  │            │        │    │JU00000000│94年12月│   282,480│    14,124│            │
│  │            │        │    │JU00000000│94年12月│   428,482│    21,424│            │
│  │            │        │    │JU00000000│94年12月│   249,646│    12,482│            │
│  │            │94年11、│  15│JU00000000│94年12月│    39,797│     1,990│            │
│  │            │12月    │    │JU00000000│94年12月│    14,548│       727│            │
│  │            │        │    │JU00000000│94年12月│   152,394│     7,620│            │
│  │            │        │    │JU00000000│94年12月│   198,485│     9,924│            │
│  │            │        │    │JU00000000│94年12月│   327,500│    16,375│            │
│  │            │        │    │JU00000000│94年12月│   327,500│    16,375│            │
│  │            │        │    │JU00000000│94年12月│   393,000│    19,650│            │
│  │            │        │    │JU00000000│94年12月│   429,025│    21,451│            │
│  │            │        │    │JU00000000│94年12月│   177,197│     8,860│            │
├─┼──────┼────┼──┼─────┼────┼─────┼─────┤            │
│  │            │        │    │KU00000000│95年1月 │   445,196│    22,260│            │
│  │            │        │    │KU00000000│95年1月 │   440,790│    22,040│            │
│  │            │        │    │KU00000000│95年1月 │   442,200│    22,110│            │
│  │春有限公司│        │    │KU00000000│95年1月 │   439,259│    21,963│            │
│02│（00000000）│95年1、2│  10│KU00000000│95年1月 │   453,452│    22,673│            │
│  │            │月      │    │KU00000000│95年1月 │   452,590│    22,630│            │
│  │            │        │    │KU00000000│95年2月 │   441,749│    22,087│            │
│  │            │        │    │KU00000000│95年2月 │   452,971│    22,649│            │
│  │            │        │    │KU00000000│95年2月 │   443,352│    22,168│            │
│  │            │        │    │KU00000000│95年2月 │   436,982│    21,849│            │
├─┼──────┼────┼──┼─────┼────┼─────┼─────┤            │
│  │金銀山實業有│        │    │KU00000000│95年2月 │   435,429│    21,771│            │
│03│限公司      │95年2月 │   2│KU00000000│95年2月 │   466,571│    23,329│            │
│  │（00000000）│        │    │          │        │          │          │            │
├─┴──────┴────┴──┴─────┴────┴─────┴─────┴──────┤
│(一)開立不實發票金額總計14,484,987元                                                          │
│(二)幫助逃漏營業稅額總計   724,253元                                                          │
└──────────────────────────────────────────────┘
附表五：吉安康企業社開立不實統一發票明細表【併案：屏東地
        檢98年度偵字第2884號】
┌─┬──────┬────┬──┬─────┬────┬─────┬─────┬──────┐
│編│買受公司名稱│發票期間│張數│ 發票號碼 │開立期間│發票金額  │  稅額    │  備  註    │
│號│（統一編號）│        │    │          │        │（新台幣）│（新台幣）│            │
├─┼──────┼────┼──┼─────┼────┼─────┼─────┼──────┤
│  │一億工商廣告│        │    │MU00000000│95年5月 │    75,810│     3,791│「吉安康企業│
│01│事業有限公司│95年5、6│   2│MU00000000│95年5月 │   123,975│     6,199│社」之專案申│
│  │（00000000）│月      │    │          │        │          │          │請調檔統一發│
├─┼──────┼────┼──┼─────┼────┼─────┼─────┤票查核名冊及│
│  │慕輝有限公司│        │    │          │        │          │          │清單        │
│02│（00000000）│95年5、6│   1│MU00000000│        │   285,600│    14,280│            │
│  │            │月      │    │          │        │          │          │            │
├─┼──────┼────┼──┼─────┼────┼─────┼─────┤            │
│  │雄芝實業有限│        │    │MU00000000│        │   301,345│    15,067│            │
│03│公司        │95年5、6│  12│MU00000000│        │   436,392│    21,820│            │
│  │（00000000）│月      │    │MU00000000│        │   215,365│    10,768│            │
│  │            │        │    │MU00000000│        │   229,410│    11,471│            │
│  │            │        │    │MU00000000│        │   244,581│    12,229│            │
│  │            │        │    │MU00000000│        │   171,275│     8,564│            │
│  │            │        │    │MU00000000│        │   224,727│    11,236│            │
│  │            │        │    │MU00000000│        │   411,800│    20,590│            │
│  │            │        │    │MU00000000│        │   463,373│    23,169│            │
│  │            │        │    │MU00000000│        │   327,726│    16,386│            │
│  │            │        │    │MU00000000│        │   374,710│    18,736│            │
│  │            │        │    │MU00000000│        │   290,598│    14,530│            │
├─┼──────┼────┼──┼─────┼────┼─────┼─────┤            │
│  │萬樺食品股份│95年3、4│   2│LU00000000│        │    22,857│     1,143│            │
│04│有限公司    │月      │    │LU00000000│        │    37,143│     1,857│            │
│  │（00000000）│        │    │          │        │          │          │            │
├─┼──────┼────┼──┼─────┼────┼─────┼─────┤            │
│  │            │        │    │MU00000000│        │   135,345│     6,767│            │
│  │名威生物科技│        │    │MU00000000│        │   133,350│     6,668│            │
│05│有限公司    │95年5、6│   5│MU00000000│        │   131,781│     6,589│            │
│  │（00000000）│月      │    │MU00000000│        │   134,130│     6,707│            │
│  │            │        │    │MU00000000│        │   133,890│     6,695│            │
├─┼──────┼────┼──┼─────┼────┼─────┼─────┤            │
│  │昱頡廣告企業│95年5、6│   2│MU00000000│        │    75,810│     3,791│            │
│06│社          │月      │    │MU00000000│        │    74,100│     3,705│            │
│  │（00000000）│        │    │          │        │          │          │            │
├─┼──────┼────┼──┼─────┼────┼─────┼─────┤            │
│  │新打鹿岸有限│        │    │          │        │          │          │            │
│07│公司        │95年5、6│  1 │MU00000000│95年5月5│    60,000│     3,000│            │
│  │（00000000）│月      │    │          │日      │          │          │            │
├─┴──────┴────┴──┴─────┴────┴─────┴─────┴──────┤
│(一)開立不實發票金額總計5,115,093元                                                           │
│(二)幫助逃漏營業稅額總計  255,758元                                                           │
└──────────────────────────────────────────────┘
附表六：旭東資訊有限公司開立不實統一發票明細表【併案：高
        雄地檢98年度偵字第29245號】
┌─┬──────┬────┬──┬─────┬────┬─────┬─────┬──────┐
│編│買受公司名稱│發票期間│張數│ 發票號碼 │開立期間│發票金額  │  稅額    │  備  註    │
│號│（統一編號）│        │    │          │        │（新台幣）│（新台幣）│            │
├─┼──────┼────┼──┼─────┼────┼─────┼─────┼──────┤
│  │            │        │    │BY00000000│93年9月 │   495,500│    24,775│「旭東資訊有│
│  │            │        │    │BY00000000│93年9月 │   405,500│    20,275│限公司」之專│
│  │寶昌開發管理│        │    │BY00000000│93年9月 │   419,200│    20,960│案申請調檔統│
│01│顧問有限公司│93年9、 │   8│BY00000000│93年9月 │   447,750│    22,388│一發票查核名│
│  │（00000000）│10月    │    │BY00000000│93年9月 │   406,500│    20,325│冊及清單    │
│  │            │        │    │BY00000000│93年9月 │   448,600│    22,430│            │
│  │            │        │    │BY00000000│93年9月 │   388,100│    19,405│            │
│  │            │        │    │BY00000000│93年9月 │   397,600│    19,880│            │
├─┼──────┼────┼──┼─────┼────┼─────┼─────┤            │
│  │            │        │    │BY00000000│93年9月 │   466,800│    23,340│            │
│  │            │        │    │BY00000000│93年9月 │   726,000│    36,300│            │
│  │            │        │    │BY00000000│93年9月 │   779,800│    38,990│            │
│  │            │        │    │BY00000000│93年9月 │   809,400│    40,470│            │
│  │奕卉企業有限│        │    │BY00000000│93年9月 │   890,600│    44,530│            │
│02│公司        │93年9、 │  12│BY00000000│93年9月 │   816,780│    40,839│            │
│  │（00000000）│10月    │    │BY00000000│93年9月 │   737,500│    36,875│            │
│  │            │        │    │BY00000000│93年9月 │   758,200│    37,910│            │
│  │            │        │    │BY00000000│93年10月│   900,000│    45,000│            │
│  │            │        │    │BY00000000│93年10月│   678,800│    33,940│            │
│  │            │        │    │BY00000000│93年10月│   627,000│    31,350│            │
│  │            │        │    │BY00000000│93年10月│   377,500│    18,875│            │
├─┼──────┼────┼──┼─────┼────┼─────┼─────┤            │
│  │允松興業有限│        │    │          │        │          │          │            │
│03│公司        │93年11、│   1│CY00000000│93年11月│    68,000│     3,400│            │
│  │（00000008）│12月    │    │          │        │          │          │            │
├─┼──────┼────┼──┼─────┼────┼─────┼─────┤            │
│  │            │        │    │CY00000000│93年11月│    71,100│     3,555│            │
│  │            │        │    │CY00000000│93年11月│    75,400│     3,770│            │
│  │            │        │    │CY00000000│93年11月│   129,500│     6,475│            │
│  │            │        │    │CY00000000│93年11月│   112,800│     5,640│            │
│  │            │        │    │CY00000000│93年11月│    66,600│     3,330│            │
│  │            │        │    │CY00000000│93年11月│    98,550│     4,928│            │
│  │            │        │    │CY00000000│93年11月│   123,500│     6,175│            │
│  │            │        │    │CY00000000│93年11月│    98,600│     4,930│            │
│  │            │        │    │CY00000000│93年11月│    83,700│     4,185│            │
│  │聯天光電股份│        │    │CY00000000│93年11月│    76,500│     3,825│            │
│04│有限公司    │93年11、│  22│CY00000000│93年11月│    57,000│     2,850│            │
│  │（00000000）│12月    │    │CY00000000│93年11月│    95,850│     4,793│            │
│  │            │        │    │CY00000000│93年11月│   140,600│     7,030│            │
│  │            │        │    │CY00000000│93年11月│   126,500│     6,325│            │
│  │            │        │    │CY00000000│93年12月│    72,500│     3,625│            │
│  │            │        │    │CY00000000│93年12月│   120,600│     6,030│            │
│  │            │        │    │CY00000000│93年12月│    84,940│     4,247│            │
│  │            │        │    │CY00000000│93年12月│   111,600│     5,580│            │
│  │            │        │    │CY00000000│93年12月│   104,500│     5,225│            │
│  │            │        │    │CY00000000│93年12月│   117,500│     5,875│            │
│  │            │        │    │CY00000000│93年12月│   129,250│     6,463│            │
│  │            │        │    │CY00000000│93年12月│    58,000│     2,900│            │
├─┼──────┼────┼──┼─────┼────┼─────┼─────┤            │
│  │            │        │    │CY00000000│93年11月│   689,540│    34,477│            │
│  │            │        │    │CY00000000│93年11月│   726,800│    36,340│            │
│  │弘昌國際股份│        │    │CY00000000│93年11月│   717,800│    35,890│            │
│05│有限公司    │93年11、│   7│CY00000000│93年11月│   709,500│    35,475│            │
│  │（00000000）│12月    │    │CY00000000│93年12月│   710,230│    35,512│            │
│  │            │        │    │CY00000000│93年12月│   698,750│    34,938│            │
│  │            │        │    │CY00000000│93年12月│   723,820│    36,191│            │
├─┼──────┼────┼──┼─────┼────┼─────┼─────┤            │
│  │佳樂電機有限│        │    │EU00000000│94年3月 │ 2,860,000│   143,000│            │
│06│公司        │94年3、4│   4│EU00000000│94年3月 │ 2,080,000│   104,000│            │
│  │（00000000）│月      │    │EU00000000│94年4月 │ 2,340,000│   117,000│            │
│  │            │        │    │EU00000000│94年4月 │ 3,380,000│   169,000│            │
├─┼──────┼────┼──┼─────┼────┼─────┼─────┤            │
│  │            │        │    │EU00000000│94年3月 │   370,000│    18,500│            │
│  │            │        │    │EU00000000│94年3月 │   400,000│    20,000│            │
│  │            │        │    │EU00000000│94年3月 │   400,000│    20,000│            │
│  │            │        │    │EU00000000│94年3月 │   380,000│    19,000│            │
│  │            │        │    │EU00000000│94年3月 │   370,000│    18,500│            │
│  │鼎燁證券投資│        │    │EU00000000│94年3月 │   400,000│    20,000│            │
│07│顧問股份有限│94年3、4│  13│EU00000000│94年3月 │   380,000│    19,000│            │
│  │公司        │月      │    │EU00000000│94年3月 │   370,000│    18,500│            │
│  │（00000000）│        │    │EU00000000│94年3月 │   400,000│    20,000│            │
│  │            │        │    │EU00000000│94年3月 │   380,000│    19,000│            │
│  │            │        │    │EU00000000│94年3月 │   380,000│    19,000│            │
│  │            │        │    │EU00000000│94年3月 │   400,000│    20,000│            │
│  │            │        │    │EU00000000│94年3月 │   370,000│    18,500│            │
├─┴──────┴────┴──┴─────┴────┴─────┴─────┴──────┤
│(一)開立不實發票金額總計34,836,660元                                                          │
│(二)幫助逃漏營業稅額總計 1,741,836元                                                          │
└──────────────────────────────────────────────┘
開立不實發票金額總計1,053,211,154元（附表一至六部分）
幫助他人逃漏稅金額總計 34,512,788元（附表一至六部分）
附表七
┌───┬────┬────────────────┬───────────┐
│序  號│參與者  │掛名負責人暨其他參與者          │起訴暨併案案號        │
├───┼────┼────────────────┼───────────┤
│  1   │潘鑽男  │１潘鑽男擔任「金贊企業行」掛名負│臺灣臺南地方法院檢察署│
│      │        │   責人。                       │95年度偵緝字第351 號、│
│      │        │                                │95年度偵緝字第580 號、│
│      │        │                                │95年度偵字第11087號（ │
│      │        │                                │以上三案均為起訴部分）│
│      │        │                                │                      │
│      │        │                                │                      │
├───┼────┼────────────────┼───────────┤
│  2   │１賴建廷│１賴建廷擔任「建廷企業行」掛名負│臺灣臺南地方法院檢察署│
│      │        │  責人。                        │95年度偵字第18106 號（│
│      │２何俊宏│２何俊宏擔任「李全晟營造有限公司│併辦）                │
│      │        │  」掛名負責人。                │                      │
│      │３陳順陸│３陳順陸擔任「順陸企業行」掛名負│                      │
│      │        │  責人。                        │                      │
│      │４蔡和宏│４蔡和宏擔任「余來成企業有限公司│                      │
│      │        │  」掛名負責人（原負責人為余來成│                      │
│      │        │  ，92年11月6 日起由蔡和宏承受）│                      │
│      │        │  。                            │                      │
│      │５吳弘仁│５吳弘仁擔任「允耀實業股份有限公│                      │
│      │        │  司」掛名負責人。              │                      │
│      │６黃添麟│６黃添麟擔任「黃添麟興業有限公司│                      │
│      │        │  」掛名負責人。                │                      │
│      │７黃政益│７黃政益擔任「政益企業行」掛名負│                      │
│      │        │  責人。                        │                      │
│      │８周祥宗│８周祥宗擔任「祥宗企業行」掛名負│                      │
│      │        │  責人。                        │                      │
│      │９蔡文福│９蔡文福擔任「韋林實業有限公司」│                      │
│      │        │  掛名負責人。                  │                      │
│      │１０吳淑絹│１０吳淑絹擔任「新東駿資源物流實業│                      │
│      │        │  有限公司」掛名負責人。        │                      │
│      │黃昭仁│黃昭仁擔任「鑫豐億實業有限公司│                      │
│      │        │  」掛名負責人。                │                      │
│      │鄭永川│鄭永川係「永盛興有限公司」掛名│                      │
│      │        │  負責人。                      │                      │
│      │民風│民風係「妍昌企業有限公司」之│                      │
│      │        │  掛名負責人。                  │                      │
│      │胡美雲│胡美雲係妍昌企業有限公司實際負│                      │
│      │        │  責人，為商業會計法之商業負責人│                      │
│      │        │  ，以妍昌企業有限公司中興銀行台│                      │
│      │        │  南分行帳戶000000000000號，供製│                      │
│      │        │  作不實資金往來紀錄。          │                      │
│      │林秀慧│林秀慧係王全義之友人，仲介賴建│                      │
│      │        │  廷、何俊宏等人頭以供報稅。    │                      │
│      │陳雅惠│陳雅惠係「順陸企業行」之股東，│                      │
│      │        │  以其所有之臺灣中小企業銀行東台│                      │
│      │        │  南分行帳戶000-00-000000 號，供│                      │
│      │        │  製作不實資金往來紀錄。        │                      │
│      │        │                                │                      │
│      │        │                                │                      │
│      │        │                                │                      │
│      │        │                                │                      │
├───┼────┼────────────────┼───────────┤
│  3   │１曾建銘│１曾建銘係「和盛實業社」之實際負│臺灣臺南地方法院檢察署│
│      │        │  責人，透過郭齡憶做不實之資金往│97年度偵緝字第671 號（│
│      │        │  來匯款紀錄，以掩飾未有實際交易│併辦）                │
│      │        │  之事實。                      │                      │
│      │２鄭英和│２鄭英和擔任「和盛實業社」之登記│                      │
│      │        │  負責人，亦為商業會計法之商業負│                      │
│      │        │  責人，出面申請設立「和盛實業社│                      │
│      │        │  」並請領發票。                │                      │
│      │３鄭英利│３鄭英利係鄭英和之弟，轉交鄭英和│                      │
│      │        │  請領的「和盛實業社」發票給曾建│                      │
│      │        │  銘。                          │                      │
├───┼────┼────────────────┼───────────┤
│ 4    │１王麗萍│１王麗萍為鄭仙齊之前妻，擔任「加│臺灣高雄地方法院檢察署│
│      │        │  馨公司」名義負責人。王麗萍、鄭│97年度偵字第24640 號（│
│      │        │  仙齊二人出面請領「加馨公司」發│併辦）                │
│      │        │  票，並交由包堅城開立不實統一發│                      │
│      │        │  票。票，並交由包堅城開立不實統│                      │
│      │        │  一發票。                      │                      │
│      │２鄭仙齊│２鄭仙齊係「加馨公司」實際負責人│                      │
│      │        │  。                            │                      │
│      │３包堅城│３包堅城取得「加馨公司」發票後，│                      │
│      │        │  除開立不實統一發票，並透過郭齡│                      │
│      │        │  憶做不實資金往來匯款紀錄，以掩│                      │
│      │        │  飾未有實際交易之事實。        │                      │
│      │        │                                │                      │
├───┼────┼────────────────┼───────────┤
│ 5    │１自稱「│１自稱「林榮富」成年男子連續虛偽│臺灣屏東地方法院檢察署│
│      │  林榮富│  填製會計憑證即統一發票25張，分│98年度偵字第2884號（併│
│      │  」成年│  別交付涉案公司向稅捐機關申報營│辦）                  │
│      │  男子  │  業稅時，以不實之進項稅額扣抵銷│                      │
│      │        │  項稅額之方式，幫助涉案公司逃漏│                      │
│      │        │  營業稅。嗣「林榮富」再委由賴銘│                      │
│      │        │  亮將相關開據發票之資料交由王全│                      │
│      │        │  義指示郭齡憶製作「吉安康企業社│                      │
│      │        │  」與涉案公司間之不實資金往來匯│                      │
│      │        │  款紀錄，以掩飾未有實際交易之事│                      │
│      │        │  實。                          │                      │
│      │２賴銘亮│２賴銘亮於民國95年1月20日，向不 │                      │
│      │        │  知情之顏燈煌承租屏東市○○街16│                      │
│      │        │  8號作為設立不實公司之營業處所 │                      │
│      │        │  ，並與記帳業者接洽辦理「吉安康│                      │
│      │        │  企業社」之發票、稅務申報相關資│                      │
│      │        │  料。                          │                      │
│      │３王武祥│３王武祥擔任「吉安康企業社」之股│                      │
│      │        │  東暨登記負責人，為稅捐稽徵法規│                      │
│      │        │  定之納稅義務人，及商業會計法規│                      │
│      │        │  定之商業負責人。              │                      │
├───┼────┼────────────────┼───────────┤
│6     │１陳秉聖│１陳秉聖（原名陳信志）與郭玲憶提│臺灣高雄地方法院檢察署│
│      │        │  供渠等開立之彰化銀行台南分行帳│98年度偵字第29245 號（│
│      │        │  戶00000000000000號、0000000000│併辦）                │
│      │        │  9500號，供「旭東公司」製作不實│                      │
│      │        │  之資金往來匯款紀錄，以掩飾未有│                      │
│      │        │  實際交易之事實。              │                      │
│      │２張昭勝│２張昭勝擔任「旭東公司」掛名負責│                      │
│      │        │  人。                          │                      │
└───┴────┴────────────────┴───────────┘